【裁判字號】    97,上訴,1871
【裁判日期】    971112
【裁判案由】    偽造文書等
【裁判全文】
臺灣高等法院臺中分院刑事判決        97年度上訴字第1871號
上  訴  人  臺灣台中地方法院檢察署檢察官
上  訴  人
即  被  告  癸○○
                    （另案於臺灣臺中看守所羈押中）
上列上訴人等因被告偽造文書等案件，不服臺灣臺中地方法院96
年度易字第2107號，中華民國97年5月30日第一審判決（起訴案
號：台灣板橋地方法院檢察署96年度偵字第639號起訴經臺灣板
橋地方法院判決移送管轄；移送併辦案號：臺灣臺中地方法院檢
察署96年度偵字第2800號、第2801號、第2802號、第2803號、第
2804號、第2805號、第2806號、第2807號、第2808號、第2809號
、第2810號、臺灣臺南地方法院檢察署95年度偵字第17183號）
，提起上訴，本院判決如下：
    主      文
上訴駁回。
    事實及理由
一、本案經本院審理結果，認第一審判決除引用法條應補載「修
    正前刑法第55條後段」外，其餘認事用法及量刑均無不當，
    應予維持，並引用第一審判決書記載之事實、證據及理由（
    如附件）。
二、檢察官上訴意旨略以：竊盜犯贓物犯保安處分條例第3條第1
    項刑前強制工作之規定，旨在對嚴重職業性犯罪、欠缺正確
    工作觀念，因而習慣犯罪者，強制其從事勞動，學習一技之
    長及正確之謀生觀念，使其日後重返社會，能適應社會生活
    。被告犯本案之前即有竊盜前科。本件行竊犯案次數多達59
    次，持竊得之信用卡盜刷及盜領現金次數亦多達46次，惡性
    非輕，嚴重危害社會治安，對被害人造成相當損失。且被告
    自92年4月間起迄95年6月間止，幾近每月都有竊盜犯行，足
    見有竊盜習慣。此種主觀惡性，實具潛在危險性格，若不能
    矯正其價值觀，將來出監後，勢必重蹈覆轍，為協助其再社
    會化，習得一技之長，應命其進入勞動場所強制工作，以培
    養其勤勞工作之人生觀，亦符合比例原則。原審未審酌上情
    ，未適用竊盜犯贓物犯保安處分條例之規定宣告強制工作，
    致無法藉由強制工作，戒除被告好逸惡勞之竊盜惡習，顯未
    斟酌被告長期多次犯罪情節，原判決難認妥適等語。被告癸
    ○○上訴意旨則以：本案與伊所犯業經判決有期徒刑二年確
    定之前案，犯罪構成要件相同、犯意概括，係屬連續犯，且
    有牽連關係，為裁判上一罪，本案為前案確定判決效力所及
    ，應為免訴判決云云，分別指摘原判決不當。惟查：（一）
    按法院就同一罪刑所適用之法律，無論係對罪或刑（包括主
    刑、從刑、或刑之加重、減輕與免除等項）或保安處分，除
    法律別有規定外，均應本統一性或整體性之原則，予以適用
    。而竊盜犯贓物犯保安處分條例，為刑法有關保安處分規定
    之特別法，其適用範圍以所宣告之罪名為竊盜犯或贓物犯為
    限，苟所宣告之罪名非竊盜犯或贓物犯之罪，縱與之有想像
    競合犯關係之他罪，為竊盜犯或贓物犯之罪，亦無適用竊盜
    犯贓物犯保安處分條例宣付保安處分之餘地（最高法院97年
    度台上字第4308號判決參照）。查被告本案所犯偽造私文書
    、竊盜、詐欺等數罪，應依牽連犯法例從一重之連續行使偽
    造私文書罪論處，揆諸上揭判決所示，法院就同一罪刑所適
    用之法律，無論係對於罪或刑或保安處分，除法律別有規定
    外，均應本統一性或整體性之原則而適用之，不容任意割裂
    而適用不同之法律，是本件自無竊盜犯贓物犯保安處分條例
    予以宣告強制工作規定之適用，檢察官上訴請求依該條例規
    定宣告強制工作，即屬無據。（二）被告雖於本件判決前之
    92 年4月9日起至92年9月29日止，另犯如原審判決附表六【
    前案犯罪事實表】所示之案件，連續犯刑法第216條、第210
    條、第212條、第320條第1項、第339條第1項等罪，依牽連
    犯從一重之連續行使偽造私文書罪處斷，經臺灣桃園地方法
    院於95年8月25日以95年度易緝字第81號判處有期徒刑2年，
    被告不服，向臺灣高等法院提起上訴，因上訴不合法，經該
    院於95年12月28日以95年度上訴字第3967號判決上訴駁回確
    定，有上開刑事判決書影本（下稱前案判決）在卷可查。惟
    被告於前案判決所認定之犯罪時間之後，於92年9月29日入
    監執行其前於91年間另犯之竊盜案件，經臺灣臺南地方法院
    判處有期徒刑3月之刑期，於92年12月29日出監，有其前案
    紀錄表足參，而本案則係於其出監後之93年1月8日起所犯。
    則其於前案之犯行終結後既已入監執行另案徒刑，顯見本案
    之犯行係於其出監後另行起意所犯，不能認與其前案所犯係
    基於同一概括犯意，亦即與其前案並無裁判上一罪之連續關
    係，自非前案確定判決效力所及，被告辯稱本案為前案確定
    判決效力所及云云，洵非可採。本件檢察官及被告之上訴均
    無理由，應予駁回。
三、臺灣臺中地方法院檢察署97年度偵字第17259號移送併案意
    旨另稱：被告癸○○基於意圖為自己不法所有之概括犯意，
    連續為如下之竊盜犯行：於95年4月5日21時許，在臺中市
    ○○路600號文化中心3樓之人文咖啡館內，趁店員林恆毅疏
    於注意之際，竊取林恆毅所有置於該咖啡館電腦資訊室內桌
    上之NOKI A牌N70型手機1支，得手後隨即離去。於95年4
    月18日上午11時許，在臺中市○○路600號文化中心之地下
    室演講廳內，趁申○上台拍照而疏於注意之際，竊取申○所
    有置於觀眾席座位上之皮包1只（內有現金6000餘元、手機
    、證件、金融卡等物），得手後隨即離去。於95年5月9日
    14時許，在臺中市○○路600號文化中心之地下室演藝廳內
    ，趁Ｕ○○帶領學生表演而疏於注意之際，竊取Ｕ○○所有
    置於觀眾席座位上之皮包1只（內有現金2000餘元、手機、
    證件、信用卡、金融卡等物），得手後隨即離去，因認被告
    此部分亦涉有刑法第320條第1項之竊盜罪嫌等語。按被告或
    共犯之自白，不得作為有罪判決之唯一證據，仍應調查其他
    必要之證據，以察其是否與事實相符。查本件被告就其是否
    犯有上揭竊盜案件，雖曾於警、偵訊及原審準備程序中供承
    不諱，惟於原審及本院審理中均翻異供詞，改稱：「之前承
    認有偷美術館的部分，是因為我被警察借訊，他們叫我承擔
    社會責任，意思就是叫我多認幾件，我才承認的，事實上不
    是我做的」等語，此部分之供詞前後不一，差異甚殊，自難
    採為其不利之依據。另證人林恆毅、申○、Ｕ○○所述，僅
    係關於其等物品曾經遭竊，並未能指明係遭本件被告所竊，
    除不能為不利被告之認定外，亦不能據為被告關於此部分自
    白之補強證據。此外，復查無其他積極證據足認被告有此部
    分犯行，被告此部分犯罪嫌疑，尚乏積極證據足資認定，本
    院無從併予審理，應退由檢察官另行處理。
四、據上論斷，應依刑事訴訟法第373條、第368條，判決如主文
    。
本案經檢察官Ｊ○○到庭執行職務。
中    華    民    國    97    年    11    月    12    日
            刑事第十庭    審判長法  官  林  照  明
                                法  官  郭  瑞  祥
                                法  官  林  欽  章
上列正本證明與原本無異。
如不服本判決應於收受送達後10日內向本院提出上訴書狀，其未
敘述上訴之理由者並得於提起上訴後10日內向本院補提理由書（
均須按他造當事人之人數附繕本）。
                                書記官  許  哲  禎
中    華    民    國    97    年    11    月    17    日
臺灣臺中地方法院刑事判決              96年度易字第2107號
公  訴  人  臺灣板橋地方法院檢察署檢察官
被      告  癸○○  男  32歲（民國○○年○月○○日生）
                    身分證統一編號：Ｚ000000000號
                    住臺南縣麻豆鎮前班5號
                    （另案在臺灣苗栗看守所羈押中）
上列被告因竊盜案件，經檢察官提起公訴（臺灣板橋地方法院檢
察署96年度偵字第639號），由臺灣板橋地方法院判決移送本院
管轄，及檢察官移送併案審理（臺灣臺中地方法院檢察署96年度
偵字第2800號、第2801號、第2802號、第2803號、第2804號、第
2805號、第2806號、第2807號、第2808號、第2809號、第2810號
、臺灣臺南地方法院檢察署95年度偵字第17183號），嗣經本院
合議庭裁定由受命法官獨任行簡式審判程序判決如下：
    主    文
癸○○連續行使偽造私文書，足以生損害於公眾及他人，累犯，
處有期徒刑年陸月，如沒收總表所示之署押及物品均沒收。
    犯罪事實
一、癸○○前於民國91年間，因竊盜案件，經臺灣臺南地方法院
    判處有期徒刑3月，如易科罰金以300元折算1日確定，於92
    年12月29日執行完畢。詎其仍不知警惕，基於意圖為自己不
    法之所有而行使偽造私文書、變造特種文書，及偽造署押、
    以不正方式自自動付款設備取得他人之物之概括犯意，而先
    後如下列犯行：
    (一)如於附表一編號1之、2之、3、4、5之、6之、7
      之、8之、9之、10之、11之、12、13之、14
      之、15之、16之、17之、18之、20之、21之
      、22之、23之、24、25之、26、27之、28之
      、29之、30、31之、32、33之、34之、35、36之
      、37、38之、39之、40之、41之、42之、43
      之、44之、45之、46之、47之、48之、49之
      、50之、51之、52之、53之、54之、55之
      、56、57之、58之、59之所示之時、地，分別竊取
      宇○○、庚○○、毅太企業股份有限公司、臺鹽公司、Ｓ
      ○○、ｄ○○、Ｃ○○、ｇ○○、唐宇垣、丁○○、許佩
      菁、戴蕙蔓、寅○○、丑○○、玄○○、戊○○、己○○
      、吳佩儀、酉○○、地○○、午○○、ｂ○○、ｅ○○、
      Ｖ○○、辰○○、Ｏ○○、Ｍ○○、Ｆ○○、Ｋ○○、Ｚ
      ○○、巳○○、乙○○、黃○、Ｄ○○、ｃ○○、Ｂ○○
      、Ｅ○○、Ｒ○○、Ｑ○○、未○○、Ｔ○○、子○○、
      Ｈ○○、辛○○、天○○、丘紀芬、丙○○、Ｘ○○、卯
      ○○、Ｙ○○、樊麗琦、亥○○、ｈ○○、Ｌ○○、ｉ○
      ○、Ｗ○○、Ｉ○○、徐家莉等人各如附表所示之所有或
      持有中之物品。期間，又於94年11月14日16時許，騎乘車
      號RZ8-853號輕機車至臺中縣太平市○○路554號「翔韻音
      樂教室」，入內佯稱欲購買樂器，乘甲○○不注意之際，
      徒手竊取甲○○所有放置於椅子上之黑色短皮夾1個（內
      有現金新臺幣15,000元、身分證、健保卡及員工證），得
      逞後隨即騎車逃逸（上開贓物之處分詳如附表一所示）。
    (二)癸○○竊得宇○○、己○○之汽車駕駛執照後，即於如附
      表一編號1之、17之所示之時地，分別以如附表一編
      號1之、17之所示之方式，加以變造，並持變造後之
      宇○○汽車駕駛執照，於附表五冒名應訊表編號8所時日
      持以行使，足以生損害於宇○○、己○○、及檢調機關對
      於追訴犯罪之正確性。
    (三)癸○○另本前揭行使偽造私文書之慨括犯意，於附表一編
      號4所示時地，偽造「鄭友明」如附表一編號4所示之私文
      書，並持以行使交付予不知情之臺鹽公司員工，足以生損
      害於鄭友明及臺鹽公司對於客戶資料管理之正確性（偽造
      內容詳如附表一編號4）。又於竊得ｄ○○所有如附表一
      編號6、吳菁純所有如附表一編號45所示之信用卡後，分
      別於如附表一編號6、45所示之時地，在信用卡背面持卡
      人欄內偽造如附表一編號6所示「蕭波明」、編號45所示
      「劉子武」之署名，以表示「蕭波明」、「劉子武」於信
      用卡有效期限內有權使用該信用卡之辨識及證明之意，嗣
      並持以盜刷消費時，行使交付予商店店員核對使用，足以
      生損害於ｄ○○、吳菁純、蕭波明、劉子武及如附表一編
      號6、45所示上開信用卡之發卡機構對所核發信用卡管理
      之正確性。嗣又本同一犯意，於如附表一編號17、編
      號34、及附表一編號23所示之時地，偽造如附表一編
      號17、編號34所示「己○○」名義、編號23所示
      「ｂ○○」名義之私文書，表示係己○○、ｂ○○本人所
      辦理之意，並持以行使交付予不知情之該店店員，足以生
      損害於己○○、及如附表一編號17各商店對於客戶資
      料管理之正確性（偽造內容詳如附表一編號17、編號
      34、編號23）。
    (四)癸○○竊得如附表二盜刷附表所示庚○○、ｄ○○、Ｃ○
      ○、李黃蔡、唐宇垣、丁○○、許佩菁、寅○○、丑○○
      、玄○○、呂林和、戊○○、吳佩儀、酉○○、地○○、
      午○○、Ｖ○○、Ｏ○○、陳茂發、Ｍ○○、Ｆ○○、Ｚ
      ○○、乙○○、ｃ○○、Ｅ○○、Ｑ○○、未○○、Ｔ○
      ○、子○○、Ｈ○○、辛○○、天○○、丘紀芬、石素貞
      、Ｘ○○、卯○○、Ｙ○○、樊麗琦、亥○○、ｈ○○、
      Ｌ○○、Ｗ○○、Ｉ○○、徐家莉等人所有各如附表二所
      示之信用卡後，即分別於如附表二所示之時地、以如附表
      二所示之方法，偽為係真正持卡人，持以行使盜刷購物，
      其中除附表二編號3之、5之、6之、10之
      （玄○○部分）、10之呂林和部分、13之（酉○○之
      日盛銀行信用卡之部分）、14之、17之Ｏ○○之臺新
      銀行信用卡部分之、19之、20之Ｚ○○之日盛銀行
      信用卡部分之、22之ｃ○○之臺北富邦銀行信用卡部分
      之、23之Ｅ○○之玉山銀行信用卡部分之、26之Ｔ
      ○○玉山銀行信用卡部分之、兆豐銀行信用卡部分之
      、28之、30之天○○玉山銀行信用卡部分之、31
      之丘紀芬華僑銀行信用卡部分之、33之Ｘ○○玉山銀行
      信用卡部分之、38、40之Ｗ○○國泰世華銀行信用卡
      部分之、42之徐家莉中華商業銀行信用卡卡號00000000
      00000000部分未致購物得逞外，其餘部分，癸○○並連續
      偽造各如附表二所示之簽帳單，表示係各該信用卡持有人
      確認消費之意，而持以行使交付予如附表二所示之各該特
      約商店之不知情店員，致使各該店員陷於錯誤，誤認係真
      正持卡人簽名消費，而交付各該所購物品予癸○○，足以
      生損害於如附表二所示各真正持卡人及各該特約商店、各
      發卡銀行等金融機構對於信用卡管理之正確性（詳細盜刷
      情形如附表二所示）。
    (五)癸○○本前述意圖為自己不法所有，而以不正方式自自動
      付款設備取得他人之物之概括犯意，於如附表三所示之時
      地，分別持用所竊得如附表三所示之己○○、Ｒ○○、未
      ○○、劉信宗所有之金融卡，至金融機構所設置之自動櫃
      員機前，將該等金融卡插入自動櫃員機並輸入提款密碼之
      不正方法，致該自動付款設備之辨識系統對真正持卡人之
      識別陷於錯誤，而分別如附表三所示之金額予癸○○。
    (六)癸○○嗣於如附表四所示時地遭警查獲。而癸○○為脫免
      犯行，復冒用宇○○之名義接受警方詢問及檢察官之訊問
      ，並分別於如附表五編號2至5、7至10、12、13所示筆錄
      、口卡片等文書上連續偽造如附表編號2至5、7至10、12
      、13所示「宇○○」之署押，並於附表五編號1同意書、
      編號6、11所示之逮捕通知書上偽造如附表五編號1、6、
      11所示「宇○○」之署押，而分別表示宇○○本人同意搜
      索、收受逮捕通知之意，並先後行使交付予不知情員警，
      足以生損害於宇○○及檢調機關對於追訴犯罪之正確性（
      偽造內容詳如附表五所示）。
二、案經甲○○訴由臺中縣警察局霧峰分局報請臺灣臺中地方法
    院檢察署檢察官呈請臺灣高等法院檢察署檢察長令轉臺灣板
    橋地方法院檢察署檢察官偵查起訴，嗣經臺灣板橋地方法院
    以管轄錯誤，判決移送本院，及臺中市警察局第一、第二、
    第六分局、臺南市警察局第一、第五分局、嘉義市警察局第
    一分局報請臺灣臺中地方法院檢察署檢察官移送併案審理，
    暨臺南市警察局第一分局報請臺灣臺南地方法院檢察署檢察
    官移送併案審理。
    理    由
一、上開事實，業據被告癸○○於本院審理中坦承不諱，核與證
    人證人甲○○、庚○○、Ａ○○、ｄ○○、ｆ○○、宇○○
    、Ｃ○○、許珮箐、寅○○、玄○○、呂林和、酉○○、丘
    琬茹、地○○、陳淙桀、程鴻毅、午○○、ｂ○○、陳茂發
    、Ｏ○○、Ｖ○○、Ｍ○○、Ｅ○○、未○○、Ｔ○○、天
    ○○、丘紀芬、丙○○、卯○○、Ｙ○○、樊麗琦、ｈ○○
    、Ｍ○○、Ｂ○○、Ｑ○○、ｂ○○、ｅ○○、辰○○、Ｆ
    ○○、Ｋ○○、巳○○、乙○○、Ｄ○○、ｃ○○、Ｒ○○
    、未○○、Ｔ○○、子○○、Ｈ○○、天○○、辛○○、ｈ
    ○○、Ｌ○○、Ｙ○○、卯○○、Ｉ○○、ｉ○○、徐家莉
    、黃○、ａ○○、ｇ○○、宙○○、Ｘ○○、宙○○、丁○
    ○、丑○○、戊○○、壬○○、Ｚ○○、亥○○、Ｌ○○、
    Ｗ○○、Ｙ○○、ｂ○○，戌○○、Ｓ○○、己○○、陳怡
    君、楊羽羚、龔昭容、王志遠、Ｎ○○、鄭資華、謝嘉和、
    胡國華、陳玟如、馮月林、柯俊團、陳亮凱、郭世豪、王永
    立、鄭資華、侯順堂、李誠益、王中書、陳昭翔、林青志、
    魯忠泉、ｇ○○、宙○○、ａ○○等所述相符，復有華僑銀
    行信用卡盜刷明細、簽帳單、監視器翻拍畫面、失竊華碩牌
    S1型筆記型電腦序號、內政部警政署93年3月19日刑紋字第
    0930062237號鑑驗書、93年2月27日刑紋字第0930040861號
    鑑驗書、93年11月1日刑紋字第0930217632號鑑驗書、95年6
    月22日刑紋字第0950089777號鑑驗書、貴賓資料表、指紋卡
    片、被告癸○○冒名證人宇○○之93年12月25日警詢筆錄、
    臺南市警察局第五分局扣押證明書、口卡片、偵訊筆錄、指
    紋卡、逮捕通知書、警詢筆錄、搜索同意書、搜索扣押筆錄
    、扣押物品目錄表、萬泰銀行新光健康平安卡影本、大潤發
    收據、統一發票、受理刑事案件報案三聯單、臺中縣警察局
    員警工作紀錄簿、掛失聲明書、中古手機買賣同意書（及SO
    NY-伊利信牌W900型、序號000000000000000號手機照片）、
    證人Ｃ○○受理刑事案件報案三聯單、聯邦銀行持卡人遭盜
    刷明細、證人寅○○受理刑事案件報案三聯單、中信信用卡
    冒用明細、簽帳單、證人玄○○受理刑事案件報案三聯單、
    聲明書、盜刷明細、簽帳單）、證人呂林和遭盜刷明細、證
    人酉○○受理刑事案件報案三聯單、聲明書、簽帳單、遭盜
    刷明細、地○○受理刑事案件報案三聯單、聲明書、簽帳單
    、遭盜刷明細、證人午○○受理刑事案件報案三聯單、聲明
    書、簽帳單、證人ｂ○○未申請遠傳門號聲明書、證人陳茂
    發日盛國際商銀消費明細、簽帳單、受理刑事案件報案三聯
    單、臺新銀行信用卡冒用明細、證人Ｖ○○受理刑事案件報
    案三聯單、中古手機買賣同意書（宇○○）、監視器、翻拍
    畫面、冒用明細、簽帳單、贓物認領保管單、證人Ｍ○○受
    理刑事案件報案三聯單、盜刷明細、簽帳單、證人Ｅ○○受
    理刑事案件報案三聯單、盜刷明細、簽帳單、證人未○○信
    用卡簽帳單、受理刑事案件報案三聯單、盜刷明細、證人Ｔ
    ○○受理刑事案件報案三聯單、聲明書、盜刷明細、簽帳單
    、證人天○○受理刑事案件報案三聯單、聲明書簽帳單、冒
    用明細、證人丘紀芬受理刑事案件報案三聯單、盜刷明細、
    簽帳單、證人丙○○受理刑事案件報案三聯單、聲明書冒用
    明細、簽帳單、證人卯○○受理刑事案件報案三聯單、盜刷
    明細、簽帳單、證人Ｙ○○受理刑事案件報案三聯單、證人
    樊麗琦冒用明細、簽帳單、受理刑事案件報案三聯單、聲明
    書、贓物認領保管單、證人ｈ○○冒用明細、贓物認領保管
    單、證人Ｍ○○匯豐銀行、大眾銀行遭盜刷明細、簽帳單、
    證人Ｑ○○合庫簽帳單、盜刷明細、信用卡消費明細、和信
    電信受信通聯紀錄報表及通聯調閱查詢單、監視錄影翻拍畫
    面、東信電訊、0000000000申請人資料、證人Ｆ○○遠東銀
    行信用卡盜刷紀錄、簽帳單、證人ｃ○○國泰世華銀行信用
    卡消費明細、慶豐銀行爭議款消費明細一覽表、臺北富邦銀
    行信用卡盜刷明細、信用卡簽帳單、證人子○○台新銀行信
    用卡冒用明細、中華銀行信用卡消費明細、簽帳單、證人辛
    ○○信用卡簽帳單、萬泰銀行信用卡（背面「劉子武」署押
    1枚）、證人亥○○信用卡簽帳單2張、臺新銀行信用卡冒用
    明細、證人Ｌ○○臺新銀行信用卡冒用明細、證人Ｙ○○國
    泰世華銀行交易一覽表、證人劉信宗中國信託冒用明細、證
    人Ｙ○○玉山銀行信用卡交易明細表、證人Ｉ○○切結書、
    花旗白金卡月結單、簽帳單、證人乙○○國泰世華交易明細
    一覽表、證人Ｒ○○花旗銀行月結單、大眾銀行客戶歷史交
    易資料、交易查詢清單、羅東西門郵局客戶歷史交易清單、
    證人Ｈ○○信用卡簽帳單、證人Ｌ○○信用卡簽帳單、證人
    亥○○信用卡簽帳單、信用卡帳單、臺新銀行信用卡冒用明
    細（亥○○、Ｌ○○）、證人徐家莉信用卡簽帳單中華銀行
    信用卡部消費明細、國泰世華銀行交易一覽表、上海商業儲
    蓄銀行信用卡盜刷明細、受理刑事案件報案三聯單、現場圖
    、證人亥○○、Ｌ○○之簽帳單、臺新信用卡帳單、掛失聲
    明書、冒用明細、證人何定00000000000門號臺灣大哥大基
    本資料查詢、電信費帳單、台灣大哥大第三代行動通信業務
    服務申請書、3C電子商品買賣讓渡同意書（95.02.18.）、
    證人ｉ○○臺中市警察局第一分局民權分駐所受理各類案件
    記錄、被告癸○○指紋卡片、刑案現場照片、臺中市警察局
    第一分局偵查隊扣押物品目錄及照片（蘋果牌筆記型電腦，
    序號V7348GCXNRY）、贓物認領保管單、臺中市警察局第一
    分局繼中派出所扣押物品目錄表（易聖科技、上軒國際電子
    連鎖世界、鈞越科技簽帳單－徐家莉）、遠傳電信股份有限
    公司95年9月26日遠傳（業服）字第09510900897號函及證人
    己○○行動電話服務申請書、證人Ｇ○○聯邦銀行信用卡盜
    刷明細、簽帳單、爭議交易聲明書、臺南縣警察局受理刑事
    案件報案三聯單、證人Ｘ○○聲明書、玉山銀行信用卡交易
    明細表、臺中市警察局第五分局受理刑事案件報案三聯單、
    簽帳單、國泰世華銀行交易一覽表、證人宙○○第一銀行盜
    刷明細、簽帳單、受理刑事案件報案三聯單、證人丁○○第
    一銀行信用卡盜刷明細、受理刑事案件報案三聯單、爭議款
    授權書、簽帳單、證人丑○○切結書、冒用卡報告書、臺中
    市警察局第一分局受理刑事案件報案三聯單、簽帳單、聯邦
    銀行信用卡盜刷明細、證人壬○○簽帳單、臺中市警察局第
    四分局受理刑事案件報案三聯單、臺北富邦銀行冒刷明細、
    持卡人爭議交易聲明書、臺新銀行掛失聲明書、臺新銀行信
    用卡冒用明細、證人戊○○聲明書、臺新銀行信用卡冒用消
    費明細、臺中市警察局第五分局受理刑事案件報案三聯單、
    證人Ｚ○○日盛國際商銀消費明細、簽帳單、聲明書、新光
    銀行爭議消費明細表、證人亥○○臺新銀行信用卡冒用明細
    、聯邦銀行盜刷明細、臺中市警察局第一分局受理刑事案件
    報案三聯單、證人Ｌ○○臺新銀行信用卡冒用明細、掛失聲
    明書、臺中市警察局第二分局受理刑事案件報案三聯單、簽
    帳單、證人Ｗ○○新竹國際商銀信用卡爭議交易生明書、國
    泰世華持卡人爭議交易聲明書、國泰世華銀行交易一覽表、
    簽帳單、聯邦銀行信用卡盜刷明細（證人許珮菁、Ｃ○○亥
    ○○、丑○○）、第一銀行信用卡冒刷明細、受理刑事案件
    報案三聯單、簽帳單、爭議款授權書、切結書（證人任淑芬
    、丑○○、宙○○）、證人丘紀芬臺中市警察局第四分局受
    理刑事案件報案三聯單、安信信用卡卡片交易明細表、簽帳
    單、國泰世華中部商家遭竊卡明細（證人劉蘋儀、Ｘ○○、
    Ｗ○○、徐家莉）、持卡人爭議交易聲明書、盜刷明細表、
    簽帳單、監視器翻拍畫面、受理刑事案件報案三聯單、交易
    一覽表、玉山銀行遭盜刷卡號明細、消費明細、簽帳單、信
    用卡交易明細（證人玄○○、Ｖ○○、Ｅ○○、子○○、Ｔ
    ○○、Ｈ○○、天○○、Ｘ○○、Ｙ○○）、中國信託損失
    明細、上海銀行（證人徐家莉）信用卡盜刷受損明細、簽帳
    單、華僑銀行受害人資料與盜刷明細、簽帳單（證人Ｔ○○
    、丘紀芬）、日盛銀行遭盜刷信用卡明細、簽帳單（證人酉
    ○○、陳茂發、Ｚ○○）、證人徐家莉受理刑事案件報案三
    聯單、聲明書、中華銀行信用卡部消費明細、簽帳單、監視
    器翻拍畫面、（證人許珮菁）信用卡消費明細、簽帳單、（
    證人Ｚ○○）臺灣新光銀行爭議交易明細表、簽帳單、職務
    報告書、證人Ｙ○○郵政存簿儲金簿影本監視器翻拍畫面、
    簽帳單（證人Ｃ○○、Ｙ○○、許珮箐、亥○○、Ｗ○○、
    戊○○）臺新銀行信用卡冒用消費明細、證人壬○○掛失聲
    明書、台灣大哥大基本資料查詢、第二代行動通信業務服務
    申請書、東信電訊基本資料查詢、東信電訊行動電話服務申
    請書（證人ｂ○○）、證人ａ○○聯邦銀行簽帳資料及聯邦
    銀行96年1月26日（96）聯邦信卡字第0679號函、中國信託
    銀行96年7月26日陳報狀及證人李黃菜之簽帳金融卡交易簽
    帳單在卷可稽，並有Ｍ○○等30餘人之身分證、駕照證件、
    皮包、華碩牌W3筆記型電腦1台、變造汽車駕駛執照1張、蘋
    果牌筆記型電腦（序號V7348GCXNRY）等扣案可憑，堪認被
    告上開不利於己之自白應與事實，應可採信，本案事證明確
    ，被告犯行洵堪認定。
二、被告行為後，於94年1月7日修正，於同年2月2日公佈之修正
    刑法，業於95年7月1日施行。按行為後法律有變更者，適用
    行為時之法律，但行為後之法律有利於行為人者，適用最有
    利於行為人之法律，修正後即現行刑法第2條第1項訂有明文
    。又按比較新舊法，應就罪刑有關之共犯、未遂犯、想像競
    合犯、牽連犯、連續犯、結合犯，以及累犯加重、自首減輕
    暨其他法定加減原因（如身份加減）與加減例等一切情形，
    綜其全部罪刑之結果而為比較，此有最高法院95年5月23日
    第8次刑庭會議決議第一、（四）則可資參照：
  (一)修正後刑法第33條第5款經修正為：「主刑之種類如下：五
    、罰金：新臺幣一千元以上，以百元計算之」，依修正後之
    法律，刑法第216條、第212條行使變造特種文書罪、第320
    條第1項竊盜罪、第339條第1項之詐欺取財罪、第339條第3
    項、第1項詐欺取財未遂罪、第339條之2第1項以不正方式自
    自動付款設備取得他人之物罪，所得科處之罰金刑最低額為
    新臺幣1,000元，然依被告行為時即修正前刑法第33條第5款
    之罰金最低額為銀元1元，並提高10倍，前開罰金刑，最低
    額為銀元10元，若乘以3倍而換算為新臺幣，最低額僅為新
    臺幣30元，因此比較上述修正前、後之法律，自以被告行為
    時即修正前關於科處罰金刑之法律較有利於被告。（另同時
    修正施行之刑法施行法第1條之1，與被告行為時之罰金罰鍰
    提高標準條例第1條前段比較，二者規定適用之結果並無不
    同，自應適用裁判時之法律即刑法施行法第1條之1，最高法
    院96年度臺上字第1136號判決意旨參照）。
  (二)被告行為後新法業已刪除牽連犯、連續犯等規定，此刪除
    雖非犯罪構成要件之變更，但顯已影響行為人刑罰之法律效
    果，自屬法律有變更，依新法第2條第1項規定，比較新、舊
    法結果，仍應適用較有利於被告之行為時法律即舊法論以連
    續犯、牽連犯。
  (三)又被告行為後，刑法第47條累犯之規定，業於94年1月7日修
    正公布，並於95年7月1日施行，修正後刑法第47條第1項規
    定：「受徒刑之執行完畢，或一部之執行而赦免後，五年以
    內故意再犯有期徒刑以上之罪者，為累犯，加重本刑至二分
    之一。」，修正後刑法第49條規定「累犯之規定，於前所犯
    罪在外國法院受裁判者，不適用之。」，與修正前刑法第47
    條規定「受有期徒刑之執行完畢，或受無期徒刑或有期徒刑
    一部之執行而赦免後，五年以內再犯有期徒刑以上之罪者，
    為累犯，加重本刑至二分之一。」，修正前刑法第49條規定
    「累犯之規定，於前所犯罪依軍法或於外國法院受裁判者，
    不適用之。」不同。且修正後刑法關於累犯之規定，其5年
    以內再犯之罪以故意犯為限，始應論以累犯，惟如前案係依
    軍法審判者，亦應論以累犯。修正前刑法關於累犯之規定，
    其5年以內再犯之罪以有期徒刑以上之罪（不分故意犯或過
    失犯），均應論以累犯，惟如前案係依軍法審判者，則不應
    論以累犯。
  (四)綜合上述各條文修正前、後之比較，揆諸前揭最高法院決議
    及修正後刑法第2條第1項前段、但書規定之「從舊從輕」原
    則，因被告所犯第216條、第212條行使變造特種文書罪、第
    320條第1項竊盜罪、第339條第1項之詐欺取財罪、第339條
    第3項、第1項詐欺取財未遂罪、第339條之2第1項以不正方
    式自自動付款設備取得他人之物罪，依修正前刑法第33 條
    第5款規定，其法定得予科處之罰金刑最低額度較低，且本
    件適用刑法修正前之連續犯、牽連犯等規定，對於被告較為
    有利，另依修正前、後刑法，本案被告均應成立累犯。是綜
    被告全部罪刑之比較，自應一體適用被告行為時之法律，即
    修正前刑法之相關規定予以論處。
三、經核：
  (一)被告就如附表一編號1之、2之、3、4、5之、6之、
    7之、8之、9之、10之、11之、12、13之、14
    之、15之、16之、17之、18之、20之、21之
    、22之、23之、24、25之、26、27之、28 之、
    29之、30、31之、32、33之、34之、35、36 之
    、37、38之、39之、40之、41之、42之、43 之
    、44之、45之、46之、47之、48之、49之、
    50之、51之、52之、53之、54之、55之、56
    、57之、58之、59之所示之行為，及竊取證人甲○○
    部分之行為（即犯罪事實欄一、(一)部分），均係犯刑法第32
    0條第1項竊盜。
  (二)被告變造證人宇○○之汽車駕駛執照，並持以行使，所為係
    犯刑法第216條、第212條變造特種文書；又其變造證人己○
    ○之汽車駕駛執照，所為則係犯刑法第212條變造特種文書
    。（以上即犯罪事實欄一、(二)部分，又被告此部分之2次犯
    行，犯罪時間相隔甚遠，尚無修正刪除前刑法第56條連續犯
    規定之適用）被告變造證人宇○○汽車駕駛執照之低度行為
    ，應為高度之行使行為所吸收，不另論罪。
  (三)查在信用卡背面簽名欄簽名，單純自形式上觀察，即足以表
    示信用卡之簽名者於信用卡有效期限內有權使用該信用卡之
    辨識及證明，並非依習慣或特約表示一定用意之證明，性質
    上係屬刑法第210條之私文書（最高法院88年度台上字第573
    0號判決參照）是被告如犯罪事實欄一(三)所為，均係係犯刑
    法第216條、第210條行使偽造私文書罪。被告於上開私文書
    中偽造署押之行為，係偽造私文書之部分行為，應為偽造私
    文書之行為所吸收；又其偽造私文書之低度行為，應為行使
    之高度行為所吸收；均不另論罪。
  (四)又信用卡簽帳單，係持卡人向特約商店消費後，簽署持卡人
    之姓名，由特約商店向發卡銀行請款，該簽帳單由持卡人簽
    名，即表示持卡人同意依據其與發卡銀行間之約定，對其所
    購物品或接受服務，均應按簽帳單之消費金額，付款予發卡
    銀行。故持卡人於簽帳單及信用卡訂購單簽名，係對所簽金
    額負擔付款之義務，性質上屬消費付款契約書，亦為私文書
    （最高法院90年度台上字第6898號判決參照）。是被告如犯
    罪事實欄一、(四)中，除關於附表二編號3之、5之、
    6 之、10之（玄○○部分）、10之呂林和部分、13
    之（酉○○之日盛銀行信用卡之部分）、14之、17之
    Ｏ○○之臺新銀行信用卡部分之、19之、20之Ｚ○○
    之日盛銀行信用卡部分之、22之ｃ○○之臺北富邦銀行信
    用卡部分之、23之Ｅ○○之玉山銀行信用卡部分之、
    26 之Ｔ○○玉山銀行信用卡部分之、兆豐銀行信用卡部
    分之、28之、30之天○○玉山銀行信用卡部分之
    、31 之丘紀芬華僑銀行信用卡部分之、33之Ｘ○○玉山
    銀行信用卡部分之、38、40之Ｗ○○國泰世華銀行信用
    卡部分之、42之徐家莉中華商業銀行信用卡卡號00000000
    00000000部分所為係犯刑法第339條第3項、第1項詐欺取財
    未遂罪外，餘均係犯刑法第216條、第210條之行使偽造私文
    書罪、第339條第1項詐欺取財。被告於上開私文書即簽帳單
    中偽造署押之行為，係偽造私文書之部分行為，應為偽造私
    文書之行為所吸收；又其偽造私文書之低度行為，應為行使
    之高度行為所吸收；均不另論罪。
  (五)被告如犯罪事實欄一、(五)所為，均係犯刑法第339條之2第1
    項以不正方法自自動付款設備取得他人財物罪。
  (六)被告如附表五編號2至5、7至10、12、13所示筆錄、口卡片
    等文書上偽造如附表編號2至5、7至10、12、13所示「宇○
    ○」之署押，所為均係犯刑法第217條偽造署押罪。又其如
    附表五編號1、6、11所為係犯刑法第216條、第210條之行使
    偽造私文書罪。被告於上開私文書即同意書、逮捕通知書中
    偽造署押之行為，係偽造私文書之部分行為，應為偽造私文
    書之行為所吸收；又其偽造私文書之低度行為，應為行使之
    高度行為所吸收；均不另論罪。
  (七)被告先後多次竊盜、行使偽造私文書、詐欺取財既遂、詐欺
    取財未遂、以不正方式自自動付款設備取得他人之物、偽造
    署押等犯行，各時間緊接，所犯基本構成要件相同，顯係分
    別基於概括犯意所為，各應依修正刪除前刑法第56條規定論
    以連續犯而從一重處斷，並加重其刑。
  (八)被告所犯之連續竊盜、連續行使偽造私文書罪、連續詐欺取
    財罪、連續以不正當方法由自動付款設備取得他人財物罪、
    連續偽造署押罪、及前述行使變造特種文書罪、變造特種文
    書罪間，有方法、目的之牽連關係，為牽連犯，應依修正前
    刑法第55條之規定從一重之行使偽造私文書罪處斷。
  (九)公訴人雖僅就被告關於證人甲○○部分所為提起公訴，為被
    告其餘部分之犯行，核與已起訴之部分，有連續犯、牽連犯
    之裁判上一罪關係，為起訴效力所及，本院自應併予審理。
  (十一)被告前於91年間，因竊盜案件，經臺灣臺南地方法院判處有
    期徒刑3月，如易科罰金以300元折算1日確定，於92年12月
    29日執行完畢之事實，有臺灣高等法院被告前案紀錄表在卷
    可查，其受有期徒刑之執行完畢後，於5年以內再犯本件有
    期徒刑以上之罪，為累犯，應依刑法第47條第1項加重其刑
    。
  (十二)爰審酌被告於本件犯罪之始，已近而立之年，卻不知克己慎
    行，並循合法途徑獲取財富，竟藉本院犯行獲利之心態可議
    ，並致使證人宇○○等人及如附表一所示各商店、金融機構
    相當程度之損害、困擾，並混亂社會對於信用卡流通之信賴
    感，併犯罪時間甚長，所得可觀，犯行不輕，本不宜寬縱，
    惟念其犯罪後坦承犯行，態度尚佳，足見其並非毫無自省能
    力之人，及公訴人請求從重量刑、併予強制工作之諭知等一
    切情狀，量處如主文所示之刑。
四、被告偽造如沒收總表中之偽造署押部分，均應依刑法第219
    條規定予以宣告沒收；另沒收總表中所示之照片係被告所有
    供其犯罪所用之物，應依刑法第38條第1項第2款規定予以宣
    告沒收（沒收係屬執行事項，不生新舊法比較之問題，最高
    法院24年上字第5292號判例可資依循）。至被告變造證人己
    ○○汽車駕駛執照時所用之照片，應未扣案，為免將來執行
    之困難，爰不併予宣告沒收。
五、又被告雖於本院判決前，另犯如附表六【前案犯罪事實表】
    所示之案件，而連續犯刑法第216條、第210條、第212條第
    320條第1項、第339條第1項等罪，併為牽連犯，應從一重之
    連續行使偽造私文書罪處斷，而經臺灣桃園地方法院於95年
    8月25日以95年度易緝字第81號判處有期徒刑2年，嗣被告不
    服，向臺灣高等法院提起上訴，惟因其上訴不合法，經該院
    於95年12月28日易95年度上訴字3967號判決上訴駁回確定之
    事實，有上開刑事判決書影本（下合稱前案判決）等在卷可
    查。惟被告於前案判決所認定之犯罪事實後，另入監執行前
    述三、(十一)所示之竊盜案件有期徒刑3月之刑期，於92年12月2
    9日出監，已如前述。顯見本案犯行係被告出監後，始另行
    起意為之，亦即與前案無連續犯關係，並非前案確定判決效
    力所及，故被告辯稱本案為前案確定判決效力所及云云，尚
    有誤會。
六、又被告犯本案之前，僅於91年間，因竊盜案件，經臺灣臺南
    地方法院判處有期徒刑3月，如易科罰金以300元折算1日確
    定，於92年12月29日執行完畢，有臺灣高等法院被告前案紀
    錄表在卷可查，尚無積極證據證明被告有犯罪之習慣。且法
    院就同一罪刑所適用之法律，無論係對於罪或刑或保安處分
    ，除法律別有規定外，均應本統一性或整體性之原則而適用
    之，不容任意割裂而適用不同之法律，而前揭被告所犯應依
    牽連法例從一重之連續行使偽造私文書罪論處，已如前述，
    本件自無竊盜犯贓物犯保安處分條例規定之適用，是公訴人
    聲請對被告併為強制工作之諭知，尚無必要。
七、臺灣臺中地方法院檢察署96年度偵字第2800號移送併案意旨
    另稱：被告另犯有附表七所示之竊盜案件，因認被告此部分
    亦設有刑法第320條第1項竊盜罪嫌等語。惟按被告或共犯之
    自白，不得作為有罪判決之唯一證據，仍應調查其他必要之
    證據，以察其是否與事實相符。查，本件被告就其是否犯有
    附表七所示之竊盜案件，先於警偵訊及本院準備程序中供承
    不諱，惟嗣於本院審理中翻異供詞，改稱：「之前承認有偷
    美術館的部分，是因為我被警察借訊，他們叫我承擔社會責
    任，意思就是叫我多認幾件，我才承認的，事實上不是我做
    的。」等語，其供詞前後不一，差異甚殊，自難採為其不利
    之依據。另證人林恆毅、申○、Ｕ○○所述，僅關於其等物
    品曾經遭竊而以，其等均未指明係遭被告所竊，除不能為不
    利被告之認定外，亦不能據為被告前述曾經自白犯罪部分之
    供述之補強證據。據此，被告此部分犯罪嫌疑，尚屬不能證
    明，本院無從併予審理，合應退由檢察官另行處理。
據上論斷，應依刑事訴訟法第273條之1第1項、第299條第1項前
段，刑法第2條第1項、修正刪除前刑法第56條、刑法第216條、
第210條、第212條、第217條第1項、第320條、第339條第1項、
第339條之2、修正前刑法第33條第5款、第47條、刑法第219條、
第38條第1項第2款，刑法施行法第1條之1第1項、第2項，判決如
主文。
本案經檢察官葉芳如到庭執行職務。
中    華    民    國    97    年    5     月    30    日
                  刑事第14庭    法  官  林世民
上正本證明與原本無異。
如不服本判決，應於收受送達後10日內向本院提出上訴書狀（應
敘述具體理由並附繕本）。
上訴書狀如未敘述理由，應於上訴期間屆滿後20日內補提理由書
於本院。
                                書記官  紀俊源
中    華    民    國    97    年    5     月    30    日
附錄論罪科刑法條
中華民國刑法第210條
偽造、變造私文書，足以生損害於公眾或他人者，處5年以下有
期徒刑。
中華民國刑法第212條
偽造、變造護照、旅券、免許證、特許證及關於品行、能力服務
或其他相類之證書、介紹書，足以生損害於公眾或他人者，處1
年以下有期徒刑、拘役或3百元以下罰金。
中華民國刑法第216條
行使第210條至第215條之文書者，依偽造、變造文書或登載不實
事項或使登載不實事項之規定處斷。
中華民國刑法第217條
偽造印章、印文或署押，足以生損害於公眾或他人者，處 3 年以
下有期徒刑。
盜用印章、印文或署押，足以生損害於公眾或他人者，亦同。
中華民國刑法第320條
意圖為自己或第三人不法之所有，而竊取他人之動產者，為竊盜
罪，處5年以下有期徒刑、拘役或5百元以下罰金。
意圖為自己或第三人不法之利益，而竊佔他人之不動產者，依前
項之規定處斷。
前二項之未遂犯罰之。
中華民國刑法第339條
意圖為自己或第三人不法之所有，以詐術使人將本人或第三人之
物交付者，處5年以下有期徒刑、拘役或科或併科1千元以下罰金
。
以前項方法得財產上不法之利益或使第三人得之者，亦同。
前二項之未遂犯罰之。
中華民國刑法第339條之2
意圖為自己或第三人不法之所有，以不正方法由自動付款設備取
得他人之物者，處3年以下有期徒刑、拘役或1萬元以下罰金。
以前項方法得財產上不法之利益或使第三人得之者，亦同。
附表一：
┌───┬──────┬──────┬───────────────┬──────┐
│編號及│犯 罪 時 間 │ 地      點 │   犯   罪   手   段          │ 併案案號   │
│被害人│            │            │                              │            │
├───┼──────┼──────┼───────────────┼──────┤
│  1.  │93年1月8日│臺南市○○路│被告於上開時、地點，竊取宇○○│臺中地檢96年│
│宇○○│  23時許    │289之3號    │所有之皮包1只（內有現金5千餘元│偵字第2803、│
│      │            │            │、汽車駕駛執照等物），得手後離│2802號      │
│      │            │            │去。                          │犯罪事實3.  │
│      ├──────┼──────┼───────────────┤            │
│      │93年1 月中│臺南市某旅館│被告於上開時間、地點，基於變造│            │
│      │  旬某日    │內          │特種文書之犯意，將竊得之上開胡│            │
│      │            │            │景堯汽車駕駛執照，變造換貼上自│            │
│      │            │            │己照片。                      │            │
├───┼──────┼──────┼───────────────┼──────┤
│  2.  │93年1 月28│臺南市○○路│被告於上開時間、地點，竊取吳怡│臺中地檢96年│
│庚○○│  日12時許  │24號        │禎所有之皮包1只（內有現金2,000│偵字第2808號│
│      │            │            │元、證件、金融卡、卡號00000000│犯罪事實4.  │
│      │            │            │00000000華僑銀行信用卡），得手│            │
│      │            │            │後離去。                      │            │
│      ├──────┼──────┼───────────────┤            │
│      │93年1 月28│臺南市中華東│被告於上開時間、地點，持上開竊│            │
│      │  日12時52分│路2段236號、│得之庚○○華僑銀行信用卡，至真│            │
│      │  許、13時9 │臺南縣仁德鄉│光量販店、燦坤3C仁德店、歐陸奈│            │
│      │  分許、13時│中山路537號 │珠寶店，以「庚○○」名義刷卡消│            │
│      │  36分許    │、歸仁鄉中山│費，購買價值14,500元之三星牌P1│            │
│      │            │路39號      │08型手機1 支、13,800元之SONY易│            │
│      │            │            │利信Z600型手機1支、19,700元之 │            │
│      │            │            │金項鍊1條，並於信用卡簽帳單持 │            │
│      │            │            │卡人簽名欄偽簽「庚○○」署押共│            │
│      │            │            │7枚。（詳細盜刷情形如盜刷附表 │            │
│      │            │            │編號1.）                      │            │
├───┼──────┼──────┼───────────────┼──────┤
│  3.  │93年2月3日17│臺南市○○路│被告於上開時、地點，竊取毅太企│臺中地檢96年│
│毅太企│時許        │2段141號    │業股份有限公司所有之華碩牌S1手│偵字第2806號│
│業股份│            │            │提電腦1臺，得手後離去。       │犯罪事實5.  │
│有限公│            │            │                              │            │
│司    │            │            │                              │            │
├───┼──────┼──────┼───────────────┼──────┤
│  4.  │93年2月7日13│臺南市○○路│被告於上開時間、地點，基於偽造│臺中地檢96年│
│臺鹽公│時許        │1段133號    │文書犯意，以「鄭友明」名義填寫│偵字第2807號│
│司    │            │            │台鹽生技店之貴賓資料表，以表示│犯罪事實6.  │
│      │            │            │係「鄭友明」本人確認資料正確之│            │
│      │            │            │意，，在該店之貴賓資料表上偽簽│            │
│      │            │            │「鄭友明」署押1 枚後，而持以行│            │
│      │            │            │使交付不知情之店員Ａ○○，趁康│            │
│      │            │            │文莉不注意之際，竊取台鹽生技店│            │
│      │            │            │所有之康柏牌1077型手提電腦1 臺│            │
│      │            │            │，得手後離去。                │            │
├───┼──────┼──────┼───────────────┼──────┤
│  5.  │93年8 月19│嘉義市○○路│被告於上開時、地點，竊取Ｓ○○│臺中地檢96年│
│Ｓ○○│  日15時10分│70號        │所有之黑色皮包1 只（內有證件、│偵字第2803號│
│      │  許        │            │金融卡、手機及信用卡等物），得│犯罪事實7.  │
│      │            │            │手後離去。                    │            │
│      ├──────┼──────┼───────────────┤            │
│      │93年8 月19│嘉義市○○路│被告為警查獲後，為圖脫免罪則，│            │
│      │  日16時22分│2段262號前  │於該案接受嘉義市警察局第一分局│            │
│      │  許        │            │北興派出所員警、臺灣嘉義地方法│            │
│      │            │            │院檢察署檢察官訊問時，以表明係│            │
│      │            │            │「宇○○」本人確認資料正確之意│            │
│      │            │            │，於冒名應訊表編號1.至7.所示時│            │
│      │            │            │間、地點，揭續在筆錄等文書偽造│            │
│      │            │            │「宇○○」之署押（含簽名與按捺│            │
│      │            │            │指印），進而完成偽造該等文書，│            │
│      │            │            │並持交該承辦人員，表示收受之意│            │
│      │            │            │而完成之。                    │            │
├───┼──────┼──────┼───────────────┼──────┤
│  6.  │93年12月24│屏東縣屏東市│被告於上開時間、地點，竊取蕭玉│臺中地檢96年│
│ｄ○○│  日19時許  │中正路183之4│娟所有之皮包1只（內有3,000元、│偵字第2809號│
│      │            │號          │證件、金融卡及卡號000000000000│、第2810號  │
│      │            │            │1808萬泰銀行信用卡等物），得手│犯罪事實8.  │
│      │            │            │後離去。                      │            │
│      ├──────┼──────┼───────────────┤            │
│      │不詳      │不詳        │被告基於偽造文書之犯意，於上開│            │
│      │            │            │竊得之ｄ○○萬泰銀行信用卡後之│            │
│      │            │            │不詳時間、於不詳地點，在上開信│            │
│      │            │            │用卡背面偽簽「蕭波明」姓名1 枚│            │
│      │            │            │。                            │            │
│      ├──────┼──────┼───────────────┤            │
│      │93年12月25│臺南市○○路│被告於上開時間、地點，持上開竊│            │
│      │  日11時21分│2段310號    │得之ｄ○○萬泰銀行信用卡，至大│            │
│      │            │            │潤發賣場，以「蕭波明」名義刷卡│            │
│      │            │            │消費，購買價值9,999元之OKWAO手│            │
│      │            │            │機1支，並在信用卡簽帳單持卡人 │            │
│      │            │            │簽名欄偽簽「蕭波明」姓名2枚。 │            │
│      │            │            │（詳細盜刷情形如盜刷附表編號2.│            │
│      │            │            │）                            │            │
│      ├──────┼──────┼───────────────┤            │
│      │93年12月25│詳如冒名應訊│被告為警查獲後，為圖脫免罪責，│            │
│      │  日16時50分│表編號8.至13.│於該案接受臺南市警察局第五分局│            │
│      │  許        │            │立人派出所員警、臺灣臺南地方法│            │
│      │            │            │院檢察署檢察官訊問時，出具前揭│            │
│      │            │            │變造後之「宇○○」氣車駕駛執照│            │
│      │            │            │，以表明係「宇○○」本人確認資│            │
│      │            │            │料正確之意，於冒名應訊表編號8.│            │
│      │            │            │至13.所示時間、地點，揭續在筆錄│            │
│      │            │            │等文書偽造「宇○○」之署押（含│            │
│      │            │            │簽名與按捺指印），進而完成偽造│            │
│      │            │            │該等文書，並持交該承辦人員，表│            │
│      │            │            │示收受之意而完成之。          │            │
├───┼──────┼──────┼───────────────┼──────┤
│  7.  │94年2月3日│臺南市○○路│被告於上開時、地點，竊取Ｃ○○│臺中地檢96年│
│Ｃ○○│  15時40分許│250號       │所有之皮包1只（內有數量不詳之 │偵字第2802號│
│      │            │            │現金、卡號0000000000000000聯邦│犯罪事實9.  │
│      │            │            │銀行信用卡等物），得手後離去。│            │
│      ├──────┼──────┼───────────────┤            │
│      │94年2月3日│臺南市○○路│被告於上開時間、地點，持上開竊│            │
│      │  16時58分許│1段658號    │得之Ｃ○○聯邦銀行信用卡，至新│            │
│      │            │            │光三越百貨以「宇○○」名義刷卡│            │
│      │            │            │消費，購買價值27,992元之金飾，│            │
│      │            │            │並在信用卡簽帳單持卡人簽名欄處│            │
│      │            │            │偽簽「宇○○」署押2枚。（詳細 │            │
│      │            │            │盜刷情形如盜刷附表編號3.）    │            │
│      ├──────┼──────┼───────────────┤            │
│      │94年2月3日│臺南市○○路│被告於上開時間、地點，持上開竊│            │
│      │  17時7分許 │1段658號    │得之Ｃ○○聯邦銀行信用卡，至新│            │
│      │            │            │光三越百貨以「宇○○」名義刷卡│            │
│      │            │            │消費，購買價值3,942 元之戒指，│            │
│      │            │            │因過卡失敗而未交易成功。（詳細│            │
│      │            │            │盜刷情形如盜刷附表編號3.）    │            │
├───┼──────┼──────┼───────────────┼──────┤
│  8.  │94年4月22 │臺南市○○路│被告於上開時間、地點，竊取顏妙│臺南地檢95年│
│ｇ○○│  日14時許  │36號        │真之皮夾1 只（內有身分證、健保│偵字第17183 │
│ａ○○│            │            │卡、駕駛執照、行車執照、器官捐│號          │
│李黃菜│            │            │贈卡等物）、ａ○○所之皮夾1 只│            │
│      │            │            │（內有身分證、健保卡、汽車駕駛│            │
│      │            │            │執照、學生證、ａ○○之台新銀行│            │
│      │            │            │信用卡、聯邦銀行信用卡、中國信│            │
│      │            │            │託商銀金融卡、臺灣企銀金融卡、│            │
│      │            │            │彰化銀行金融卡、李黃菜之卡號44│            │
│      │            │            │00000000000000中國信託簽帳金融│            │
│      │            │            │卡、現金500元等物），得手後離 │            │
│      │            │            │去。                          │            │
│      ├──────┼──────┼───────────────┤            │
│      │94年4 月22│臺南市燦坤３│被告於上開時間、地點，持前開竊│            │
│      │  日16時16分│Ｃ永華二店  │得之李黃菜中國信託商銀簽帳金融│            │
│      │  許        │            │卡，以「李黃菜」名義刷卡消費，│            │
│      │            │            │購買價值13,600元之３Ｃ產品，並│            │
│      │            │            │在信用卡簽帳單持卡人簽名欄處偽│            │
│      │            │            │簽「gxmyhx」之英文署押2枚。（ │            │
│      │            │            │詳細盜刷情形如盜刷附表編號4.）│            │
├───┼──────┼──────┼───────────────┼──────┤
│  9.  │94年5月3日│臺南市○○路│被告於上開時間、地點，竊取唐宇│臺中地檢96年│
│宙○○│  9時許     │2段214號    │姮所有之皮包（內有身分證、汽機│偵字第2802號│
│      │            │            │車駕照、卡號0000000000000000號│犯罪事實10.（│
│      │            │            │第一銀行銀用卡、台新銀行信用卡│＊竊盜部分即│
│      │            │            │、陽信銀行提款卡、現金9,000元 │臺南地檢移送│
│      │            │            │）得手後離去。                │併辦案號95年│
│      ├──────┼──────┼───────────────┤偵字第17183 │
│      │94年5月3日│臺南縣歸仁鄉│被告於上開時間、地點，持上開竊│號犯罪事實二│
│      │  10時26分許│中山路2 段39│得之宙○○第一銀行信用卡、台新│）          │
│      │  、35分許、│號、16號、臺│銀行信用卡，至歐陸奈珠寶銀樓│            │
│      │  11時許、12│南市○○路  │、常欣通信行、威世威士登珠│            │
│      │  時22分許、│225號、臺南 │寶店、亞杰通信行刷卡消費，其│            │
│      │  、50分許、│市○○路225 │中第筆交易均因過卡失敗未│            │
│      │            │號          │完成交易，其於第筆信用卡簽帳│            │
│      │            │            │單持卡人簽名欄處偽造「胡景崑」│            │
│      │            │            │署押2枚。（詳細盜刷情形如盜刷 │            │
│      │            │            │附表編號5.）                  │            │
├───┼──────┼──────┼───────────────┼──────┤
│  10.  │94年6 月29│臺南縣永康市│被告於上開時間、地點，竊取任靜│臺中地檢96年│
│丁○○│  日14時許  │復國一路392 │芬所有之皮包1只（內有現金2萬餘│偵字第2802號│
│      │            │號          │元、證件、卡號0000000000000000│犯罪事實11.  │
│      │            │            │第一銀行信用卡、臺南企銀提款卡│            │
│      │            │            │、土地銀行提款卡、中國信託信用│            │
│      │            │            │卡、台新銀行信用卡等物），得手│            │
│      │            │            │後離去。                      │            │
│      ├──────┼──────┼───────────────┤            │
│      │94年6 月29│臺南市○○路│被告於上開時間、地點，持上開竊│            │
│      │  日16時39分│1段218號    │得之丁○○所有第一銀行信用卡，│            │
│      │  許        │            │至全虹通信行臺南安順店刷卡消費│            │
│      │            │            │，購買價值17,250元之手機，並在│            │
│      │            │            │信用卡簽帳單持卡人簽名欄處偽簽│            │
│      │            │            │「宇○○」署押2枚。（詳細盜刷 │            │
│      │            │            │情形如盜刷附表編號6.）        │            │
│      ├──────┼──────┼───────────────┤            │
│      │94年6 月29│臺南市○○路│被告於上開時間、地點，持上開竊│            │
│      │  日14時54分│162 號、安和│得之丁○○所有第一銀行信用卡，│            │
│      │  許、16時51│路1段249號  │至新光三越百貨、金陞興銀樓，欲│            │
│      │  分許、52分│            │購買價值57,344元之金飾及30,000│            │
│      │  許        │            │元、20,595元之金飾，均因過卡失│            │
│      │            │            │敗而未交易成功。（詳細盜刷情形│            │
│      │            │            │如盜刷附表編號6.）            │            │
├───┼──────┼──────┼───────────────┼──────┤
│  11.  │94年7 月28│臺南縣永康市│被告於上開時間、地點，竊取許珮│臺中地檢96年│
│許珮箐│  日16時許  │正強街139號 │箐所有皮包1只（內有現金8,000元│偵字第2802號│
│      │            │            │、健保卡、卡號0000000000000000│犯罪事實12.  │
│      │            │            │中華銀行信用卡、卡號0000000000│            │
│      │            │            │773607聯邦銀行信用卡），得手後│            │
│      │            │            │離去。                        │            │
│      ├──────┼──────┼───────────────┤            │
│      │94年7 月28│臺南市○○路│被告分別於上開時間、地點，連續│            │
│      │  日17時09分│304 號、海佃│持前開竊得之許珮箐中華銀行信用│            │
│      │  許、17分許│路1段108號、│卡及聯邦銀行信用卡，至豪威襯衫│            │
│      │  及29分許  │國安街33號  │專賣店、錦珍銀樓、元福銀樓刷卡│            │
│      │            │            │消費，購買價值2,960元之襯衫及 │            │
│      │            │            │37,540元、28,200元之金飾，並在│            │
│      │            │            │一式二聯之信用卡簽帳單持卡人簽│            │
│      │            │            │名欄處偽簽「不詳英文」署押共6 │            │
│      │            │            │枚。（詳細盜刷情形如盜刷附表編│            │
│      │            │            │號7.）                        │            │
├───┼──────┼──────┼───────────────┼──────┤
│  12.  │94年8 月31日│臺南市○○路│被告於上開時間、地點，竊取戴慧│臺中地檢96年│
│ｆ○○│14時45分許  │292號       │蔓所有之皮包1 只（內有健保卡、│偵字第2804號│
│      │            │            │證件、金融卡、現金10,000元等物│犯罪事實13.  │
│      │            │            │），得手後離去。              │            │
├───┼──────┼──────┼───────────────┼──────┤
│  13.  │94年9 月16│臺中市中友百│被告於上開時間、地點，竊取林杏│臺中地檢96年│
│寅○○│  日11時許  │貨6 樓某服飾│華所有之卡號0000000000000000中│偵字第2802號│
│      │            │專櫃        │國信託信用卡1張，得手後離去。 │犯罪事實14.  │
│      ├──────┼──────┼───────────────┤            │
│      │94年9 月16│臺中市○○路│被告於上開時間、地點，持上開竊│            │
│      │  日13時54分│4段186號、B1│得之信用卡，以「林森華」名義刷│            │
│      │  許、14時許│            │卡消費，購買價值450元、4,070元│            │
│      │            │            │之日常生活用品，並均在信用卡簽│            │
│      │            │            │帳單持卡人簽名欄處偽簽「林森華│            │
│      │            │            │」署押各2枚（共4枚）。（詳細盜│            │
│      │            │            │刷情形如盜刷附表編號8.）      │            │
├───┼──────┼──────┼───────────────┼──────┤
│  14.  │94年9 月27│臺中市○○街│被告於上開時間、地點，竊取林汝│臺中地檢96年│
│丑○○│  日17時許  │4之4號      │育所有之皮包1只（內有現金2,000│偵字第2802號│
│      │            │            │元、證件、卡號0000000000000000│犯罪事實15.  │
│      │            │            │聯邦銀行信用卡、華南銀行金融卡│            │
│      │            │            │、郵局提款卡、土地銀行金融卡、│            │
│      │            │            │卡號0000000000000000號第一銀行│            │
│      │            │            │信用卡、日盛銀行信用卡等物），│            │
│      │            │            │得手後離去。                  │            │
│      ├──────┼──────┼───────────────┤            │
│      │94年9 月27│臺中市○○路│被告於上開時間、地點，持上開竊│            │
│      │  日17時58分│3段120號    │得之丑○○所有聯邦銀行、第一銀│            │
│      │  許        │            │行信用卡，至老虎城刷卡連續消費│            │
│      │            │            │3筆，購買價值31,000元之金飾、 │            │
│      │            │            │31,000元、21,500元之物品，並於│            │
│      │            │            │信用卡簽帳單持卡人簽名欄處偽簽│            │
│      │            │            │「丑○○」署押各2枚。（共4枚）│            │
│      │            │            │（詳細盜刷情形如盜刷附表編號9.│            │
│      │            │            │）                            │            │
├───┼──────┼──────┼───────────────┼──────┤
│  15.  │94年10月22│臺中市五權六│被告於上開時、地點，竊取玄○○│臺中地檢96年│
│玄○○│  日17時許  │街6號       │所有之皮包1只（內有現金1,000元│偵字第2802號│
│呂林和│            │            │、卡號0000000000000000花旗銀行│犯罪事實16.  │
│      │            │            │信用卡、卡號0000000000000000玉│            │
│      │            │            │山銀行信用卡、呂林和所有之卡號│            │
│      │            │            │0000000000000000中國信託信用卡│            │
│      │            │            │等物），得手後離去。          │            │
│      ├──────┼──────┼───────────────┤            │
│      │94年10月22│臺中市○○路│被告於上開時間、地點，持上開竊│            │
│      │  日18時8 分│15號、臺中縣│得之玄○○花旗銀行、玉山銀行信│            │
│      │  許        │大里市○○路│用卡，分別至漢風珠寶店、寶源珠│            │
│      │            │2段256號    │寶銀樓連續刷卡消費，購買價值  │            │
│      │            │            │46,700元、34,900元之金飾，並在│            │
│      │            │            │信用卡簽帳單持卡人簽名欄處偽簽│            │
│      │            │            │「劉子武」署押及「不詳英文劉子│            │
│      │            │            │武」各2枚。（詳細盜刷情形如盜 │            │
│      │            │            │刷附表編號10.）                │            │
│      ├──────┼──────┼───────────────┤            │
│      │94年10月22│臺中縣大里市│被告於上開時間、地點，持上開竊│            │
│      │  日18時36分│國光路2段710│得之呂林和中國信託信用卡，至大│            │
│      │  許        │號          │買家賣場欲刷卡消費購買價值12, │            │
│      │            │            │380元之手機1支，因過卡後該賣場│            │
│      │            │            │人員要求核對身分，被告表示不願│            │
│      │            │            │購買而刷退。（詳細盜刷情形如盜│            │
│      │            │            │刷附表編號10.）                │            │
├───┼──────┼──────┼───────────────┼──────┤
│  16.  │94年11月4 │臺中市○○路│被告於上開時、地點，竊取戊○○│臺中地檢96年│
│戊○○│  日14時許  │2 段11之11號│所有之皮包1只（內有證件、三信 │偵字第2802號│
│      │            │            │銀行金融卡、玉山銀行金融卡、卡│犯罪事實17.  │
│      │            │            │號0000000000000000台新銀行信用│            │
│      │            │            │卡等物），得手後離去。        │            │
│      ├──────┼──────┼───────────────┤            │
│      │94年11月4 │臺中市○○路│被告於上開時間、地點，持上開竊│            │
│      │  日14時23分│1段107號    │得之戊○○信用卡，至上方珠寶銀│            │
│      │  許        │            │樓刷卡消費，購買價值69,000元之│            │
│      │            │            │金飾，並於信用卡簽帳單持卡人簽│            │
│      │            │            │名欄處偽簽「Ｃ○○」署押2枚。 │            │
│      │            │            │（詳細盜刷情形如盜刷附表編號11.│            │
│      │            │            │）                            │            │
├───┼──────┼──────┼───────────────┼──────┤
│  17.  │94年11月22│臺中市○○路│被告於上開時間、地點，竊取何定│臺中地檢96年│
│己○○│  日18時30分│99之9號     │一所有皮包1 只（內有汽車駕駛執│偵字第2800號│
│      │  許        │            │照、身分證、郵局金融卡等物）得│犯罪事實18.  │
│      │            │            │手後離去。                    │            │
│      ├──────┼──────┼───────────────┤            │
│      │94年11月底│臺中市○○路│被告於上開時間、地點，基於變造│            │
│      │            │4段307號23樓│特種文書之犯意，將前開竊得之何│            │
│      │            │之3         │定一汽車駕駛執照，換貼上自己照│            │
│      │            │            │片，而變造該張駕駛執照。      │            │
│      │            │            │                              │            │
│      ├──────┼──────┼───────────────┤            │
│      │95年1月20 │臺中市臺灣大│被告於上開時間、地點，持前開竊│            │
│      │  日        │哥大北屯文心│得之己○○身分證，表示係「何定│            │
│      │            │店          │一」本人所辦理之意，並持以行使│            │
│      │            │            │交付該店店員，在「第三代行動通│            │
│      │            │            │信業務服務申請書」之申請人欄，│            │
│      │            │            │偽簽「己○○」簽名共2枚後，申 │            │
│      │            │            │請門號0000000000號使用。      │            │
│      ├──────┼──────┼───────────────┤            │
│      │95年1 月21│臺中市遠傳電│被告於上開時間、地點，持前開竊│            │
│      │  日        │信民權特約服│得之己○○身分證，表示係「何定│            │
│      │            │務中心      │一」本人所辦理之意，並持以行使│            │
│      │            │            │交付該店店員，於行動電話服務申│            │
│      │            │            │請書2 張之申請人欄偽簽「己○○│            │
│      │            │            │」之簽名共6枚後，申請門號09550│            │
│      │            │            │51202、0000000000使用。       │            │
│      ├──────┼──────┼───────────────┤            │
│      │95年2 月11│臺中市○○路│被告於上開時間、地點，持前開竊│            │
│      │  日夜間某時│某便利商店  │得之己○○郵局金融卡（帳戶號不│            │
│      │            │            │詳），由自動提款機盜領現金43, │            │
│      │            │            │000元。                       │            │
├───┼──────┼──────┼───────────────┼──────┤
│  18.  │94年11月28│臺中市大墩十│被告於上開時間、地點，竊取吳珮│臺中地檢96年│
│壬○○│  日12時30分│街270號     │儀所有之皮包1只（內有現金1千餘│偵字第2802號│
│      │  許        │            │元、證件、金融卡、卡號00000000│犯罪事實19.  │
│      │            │            │00000000號花旗銀行信用卡、卡號│            │
│      │            │            │0000000000000000號臺北富邦銀行│            │
│      │            │            │信用卡、卡號0000000000000000號│            │
│      │            │            │台新銀行信用卡、三信銀行金融卡│            │
│      │            │            │、郵局金融卡等物），得手後離去│            │
│      │            │            │。                            │            │
│      ├──────┼──────┼───────────────┤            │
│      │94年11月28│臺中市家樂福│被告於上開時間、地點，連續持上│            │
│      │  日12時28分│大墩店、京城│開竊得之壬○○台新銀行信用卡、│            │
│      │  許、13時11│珠寶銀樓、臺│花旗銀行信用卡、臺北富邦銀行信│            │
│      │  分許、28分│中市○○路  │用卡，至臺中市家樂福大墩店、京│            │
│      │  許、14時7 │319號、臺中 │城珠寶銀樓、全虹通信行、寶琳醫│            │
│      │  分許      │市○○路246 │療用品有限公司刷卡消費，購買價│            │
│      │            │之1號       │值2,659元之精油、56,820元之金 │            │
│      │            │            │飾、12,800元之手機、900元之維 │            │
│      │            │            │他命，並在信用卡簽帳單持卡人簽│            │
│      │            │            │名欄處偽簽「壬○○」署押2 枚及│            │
│      │            │            │「Ｃ○○」署押6 枚。（詳細盜刷│            │
│      │            │            │情形如盜刷附表編號12.）        │            │
├───┼──────┼──────┼───────────────┼──────┤
│  19.  │94年12月8 日│臺中市綠川西│被告於上開時間、地點，出具變造│臺中地檢96年│
│Ｎ○○│、95年5月1日│街135號1樓  │之「宇○○」汽車駕照，以「胡景│偵字第2802號│
│      │、95年5 月30│            │堯」本人所出賣之意，分別販售中│犯罪事實20.  │
│      │日          │            │古手機1支、1支、2 支予聯強通訊│            │
│      │            │            │行店員Ｎ○○，並均在「中古手機│            │
│      │            │            │買賣同意書」上偽簽「宇○○」簽│            │
│      │            │            │名共3 枚，而持之以行使交付予陳│            │
│      │            │            │雅文。                        │            │
├───┼──────┼──────┼───────────────┼──────┤
│  20.  │94年12月10│臺中市○○路│被告於上開時間、地點，竊取武子│臺中地檢96年│
│酉○○│  日11時    │454號       │鈺所有之皮包1 只（內有現金50元│偵字第2802號│
│      │            │            │、金融卡、卡號0000000000000000│犯罪事實  │
│      │            │            │中國信託信用卡、卡號0000000000│            │
│      │            │            │421209日盛銀行信用卡等物），得│            │
│      │            │            │手後離去。                    │            │
│      ├──────┼──────┼───────────────┤            │
│      │94年12月10│臺中市○○路│被告於上開時間、地點，持上開竊│            │
│      │  日11時43分│4段359號、進│得之日盛銀行信用卡、中國信託信│            │
│      │  許、12時4 │化北路221號 │用卡，至金時代銀樓、全虹通信行│            │
│      │  分許      │            │崇進店，連續以「Ｃ○○」及「武│            │
│      │            │            │子鈺」之名義刷卡消費，購買價值│            │
│      │            │            │15,000元、12,900元之金飾與手機│            │
│      │            │            │1支，並在信用卡簽帳單持卡人簽 │            │
│      │            │            │名欄處分別偽簽「Ｃ○○」及「武│            │
│      │            │            │子鈺」署押各2枚。（詳細盜刷情 │            │
│      │            │            │形如盜刷附表編號13.）          │            │
├───┼──────┼──────┼───────────────┼──────┤
│    │94年12月12│臺中市○○路│被告於上開時間、地點，竊取紀雅│臺中地檢96年│
│地○○│  日16時許  │2段253號    │卿所有之皮包1只（內有現金3,000│偵字第2802號│
│陳淙桀│            │            │元、卡號0000000000000000中國信│犯罪事實  │
│      │            │            │託信用卡、「陳淙桀」之匯豐銀行│            │
│      │            │            │信用卡、證件等物），得手後離去│            │
│      │            │            │。                            │            │
│      ├──────┼──────┼───────────────┤            │
│      │94年12月12│臺中縣潭子鄉│被告於上開時間、地點，持上開竊│            │
│      │  日16時31分│頭張路2段76 │得之地○○中國信託信用卡，分別│            │
│      │  許        │之1號1樓    │至金祥園銀樓刷卡消費，購買價值│            │
│      │            │            │24,430元之金飾，並在信用卡簽帳│            │
│      │            │            │單持卡人簽名欄處偽簽「Ｃ○○」│            │
│      │            │            │署押2枚。（詳細盜刷情形如盜刷 │            │
│      │            │            │附表編號14.）                  │            │
├───┼──────┼──────┼───────────────┼──────┤
│    │94年12月22│臺中市○○路│被告於上開時間、地點，竊取林郁│臺中地檢96年│
│午○○│  日21時許  │203之2號    │璐所有之皮包1只（內有現金2,700│偵字第2802號│
│程鴻毅│            │            │元、卡號0000000000000000中國信│犯罪事實  │
│      │            │            │託信用卡、證件、程鴻毅之中國信│            │
│      │            │            │託銀行信用卡等物），得手後離去│            │
│      │            │            │。                            │            │
│      ├──────┼──────┼───────────────┤            │
│      │94年12月22│臺中市中友百│被告於上開時間、地點，持上開竊│            │
│      │  日20時許、│貨專櫃      │得之午○○中國信託信用卡，連續│            │
│      │  20時3分許 │            │以「午○○」名義刷卡消費，購買│            │
│      │            │            │價值3,600元、5,850元之牛仔褲、│            │
│      │            │            │日本進口洗面乳1 組，並均在信用│            │
│      │            │            │卡簽帳單持卡人簽名欄處偽簽林郁│            │
│      │            │            │璐之英文署押各2枚（共4枚）。（│            │
│      │            │            │詳細盜刷情形如盜刷附表編號15.）│            │
├───┼──────┼──────┼───────────────┼──────┤
│    │94年12月30│臺中市文心南│被告於上開時間、地點，竊取蔡欣│臺中地檢96年│
│ｂ○○│  日16時許  │路712號     │庭所有之皮包1只（內有現金200元│偵字第2802號│
│      │            │            │身分證、健保卡、行照、駕照、第│犯罪事實  │
│      │            │            │一銀行金融卡等物），得手後離去│            │
│      │            │            │。                            │            │
│      ├──────┼──────┼───────────────┤            │
│      │94年12月30│臺灣大哥大股│被告於上開時間、地點，出具上開│            │
│      │  日某時    │份有限公司北│竊得之ｂ○○身分證、汽車駕照，│            │
│      │            │屯區特約服務│表示以「ｂ○○」名義申請之意，│            │
│      │            │中心        │在該門市所提供「臺灣大哥大第二│            │
│      │            │            │代行動電話通信業務服務申請書」│            │
│      │            │            │、「東信電訊行動電話服務申請書│            │
│      │            │            │」之申請人欄偽簽「ｂ○○」署押│            │
│      │            │            │各2枚（合計4枚）後，持之以行使│            │
│      │            │            │交付予不知情之店員，申請門號09│            │
│      │            │            │00000000、0000000000使用。    │            │
├───┼──────┼──────┼───────────────┼──────┤
│    │95年1月5日14│臺中縣潭子鄉│被告於上開時間、地點，竊取賴芊│臺中地檢96年│
│ｅ○○│時許        │圓通南路181 │霓所有之鑰匙皮包1 只，得手後離│偵字第2801號│
│      │            │號          │去。                          │犯罪事實  │
├───┼──────┼──────┼───────────────┼──────┤
│    │95年1 月10│臺中市○○路│被告於上開時間、地點，竊取黃韻│臺中地檢96年│
│Ｖ○○│  日14時許  │3段106號    │儒所有之皮包1只（內有現金6,500│偵字第2802號│
│      │            │            │元、卡號0000000000000000玉山銀│犯罪事實  │
│      │            │            │行信用卡、卡號0000000000000000│            │
│      │            │            │中國信託信用卡、台新銀行信用卡│            │
│      │            │            │等物），得手後離去。          │            │
│      ├──────┼──────┼───────────────┤            │
│      │95年1 月10│臺中市○○路│被告於上開時間、地點，持上開竊│            │
│      │  日15時15分│130之2號、精│得之Ｖ○○玉山銀行信用卡及中國│            │
│      │  、26分許、│誠路72之1號 │信託信用卡，至儷穎商行、宏記珠│            │
│      │  15時46分許│、公益路251 │寶銀樓、飛傳通訊有限公司、臺灣│            │
│      │  、16時26分│號、中正路  │羽毛製品店、金寶山銀樓、益昌銀│            │
│      │  、32分、41│193號、成功 │樓連續刷卡消費，購買價值34,610│            │
│      │  分許      │路193號、成 │元、21,800元之金飾、15,590元之│            │
│      │            │功路180號   │Nokia牌6,270型手機1支、3,440元│            │
│      │            │            │之外套、24,490元、17,850元之金│            │
│      │            │            │飾，並在信用卡簽帳單持卡人簽名│            │
│      │            │            │欄處偽簽「劉子武」署押共4枚（ │            │
│      │            │            │玉山銀行部分）、「Ｖ○○」姓名│            │
│      │            │            │共4枚、「劉子武」、「劉子政」 │            │
│      │            │            │署押各2 枚（中國信託銀行部分）│            │
│      │            │            │。（詳細盜刷情形如盜刷附表編號│            │
│      │            │            │16.）                          │            │
│      ├──────┼──────┼───────────────┤            │
│      │95年1 月10│臺中市綠川西│被告於上開時間、地點，將上開刷│            │
│      │  日某時    │街135號1樓43│卡購得之Nokia牌6270型手機1支，│            │
│      │            │攤位        │以13,500元之價格出售予不知情之│            │
│      │            │            │Ｎ○○。                      │            │
├───┼──────┼──────┼───────────────┼──────┤
│    │95年1 月12日│臺中市○○路│被告於上開時間、地點，竊取林雨│臺中地檢96年│
│辰○○│16時許      │4段247號    │萱所有之皮包1 只（內有身份證、│偵字第2801號│
│      │            │            │駕照、土地銀行存摺等物），得手│犯罪事實  │
│      │            │            │後離去。                      │            │
├───┼──────┼──────┼───────────────┼──────┤
│    │95年1 月14│臺中市○○路│被告於上開時間、地點，竊取陳鈺│臺中地檢96年│
│Ｏ○○│  日19時許  │2段247號    │淋所有之皮包1只（內有現金6,000│偵字第2802號│
│陳茂發│            │            │元、證件、Ｏ○○所有卡號457960│犯罪事實  │
│      │            │            │0000000000台新銀行信用卡、卡號│            │
│      │            │            │0000000000000000國泰世華銀行信│            │
│      │            │            │用卡，陳茂發所有卡號0000000000│            │
│      │            │            │651200日盛銀行信用卡等物），得│            │
│      │            │            │手後離去。                    │            │
│      ├──────┼──────┼───────────────┤            │
│      │95年1 月14│臺中市○○路│被告於上開時間、地點，持上開竊│            │
│      │  日19時13分│572號、黎明 │得之陳茂發之日盛銀行信用卡、陳│            │
│      │  、34分、47│路1段1189號 │鈺淋之國泰世華銀行信用卡、台新│            │
│      │  分、49分許│、黎明路3之 │銀行信用卡，分別以「陳茂發」、│            │
│      │            │15號        │「劉子武」名義至特莉金珠寶銀樓│            │
│      │            │            │、貴族珠寶銀樓、金元成銀樓，連│            │
│      │            │            │續刷卡消費，分別購買價值23,100│            │
│      │            │            │元、23,300元、19,200元、12,500│            │
│      │            │            │元、16,435元之金飾，並在信用卡│            │
│      │            │            │簽帳單持卡人簽名欄處偽簽「陳茂│            │
│      │            │            │發之英文」署押2 枚及「劉子武」│            │
│      │            │            │署押共6枚。（詳細盜刷情形如盜 │            │
│      │            │            │刷附表編號17.）                │            │
├───┼──────┼──────┼───────────────┼──────┤
│    │95年1月16 │臺中市○○路│被告於上開時間、地點，竊取陳逸│臺中地檢96年│
│Ｍ○○│  日15時許  │481號       │民所有皮包1 只（內有身分證、健│偵字第2802號│
│      │            │            │保卡、卡號0000000000000000匯豐│犯罪事實  │
│      │            │            │銀行信用卡、卡號00000000000000│            │
│      │            │            │07大眾銀行信用卡）後離去。    │            │
│      ├──────┼──────┼───────────────┤            │
│      │95年1月16 │臺中市○○路│被告分別於上開時間、地點，持前│            │
│      │  日16時、15│1段218號、北│開竊得之大眾銀行信用卡、匯豐銀│            │
│      │  時58分、16│屯路184號   │行信用卡至今永生珠寶銀樓、震旦│            │
│      │  時18分許  │            │通訊行，連續以「劉子武」名義以│            │
│      │            │            │大眾銀行信用卡購買價值28,500元│            │
│      │            │            │之金飾、以匯豐銀行信用卡購買  │            │
│      │            │            │價值25,000元之金飾及16,700元之│            │
│      │            │            │手機1支，並在信用卡簽帳單持卡 │            │
│      │            │            │人簽名欄處偽簽「劉子武」署押共│            │
│      │            │            │6枚。（詳細盜刷情形如盜刷附表 │            │
│      │            │            │編號18.）                      │            │
├───┼──────┼──────┼───────────────┼──────┤
│    │95年1 月25│臺中縣豐原市│被告於上開時間、地點，竊取張馨│臺中地檢96年│
│Ｆ○○│  日15時許  │水源路595號 │勻所有之皮包1只（內有現金10,00│偵字第2801號│
│      │            │            │0元、身分證、健康保險卡、駕照 │犯罪事實  │
│      │            │            │、金融卡、卡號0000000000000000│            │
│      │            │            │遠東銀行信用卡等物），得手後離│＊被告曾同日│
│      │            │            │去。                          │15時04分、20│
│      ├──────┼──────┼───────────────┤分至臺中縣豐│
│      │95年1 月25│臺中縣豐原市│被告於上開時間、地點，持上開竊│原市前街121 │
│      │  日15時14分│中正路254號 │得之Ｆ○○遠東銀行信用卡，至震│號、中正路  │
│      │  許        │            │旦通訊行刷卡消費，購買價值14, │194號刷卡購 │
│      │            │            │800元之手機，並在信用卡簽帳單 │買價值24,570│
│      │            │            │持卡人簽名欄處偽簽「劉子武」署│元、16,500元│
│      │            │            │押2枚。（詳細盜刷情形如盜刷附 │之商品，交易│
│      │            │            │表編號19.）                    │未成功。    │
├───┼──────┼──────┼───────────────┼──────┤
│    │95年1 月26日│臺中市○○路│被告於上開時間、地點，竊取陳秋│臺中地檢96年│
│Ｋ○○│某時許      │2段297之8號 │帆所有之皮包1只（內有健保卡、 │偵字第2801號│
│      │            │            │駕、身分證等物），得手後離去。│犯罪事實  │
├───┼──────┼──────┼───────────────┼──────┤
│    │95年2月2日│臺中市○○路│被告於上開時間、地點，竊取劉素│臺中地檢96年│
│Ｚ○○│  11時30分許│2段318號    │馨所有之皮包1只（內有卡號45796│偵字第2802號│
│      │            │            │00000000000號日盛銀行信用卡、 │犯罪事實  │
│      │            │            │卡號0000000000000000號新光銀行│            │
│      │            │            │信用卡、現金10,000元等物），得│            │
│      │            │            │手後離去。                    │            │
│      ├──────┼──────┼───────────────┤            │
│      │95年2月2日│臺中市家樂福│被告於上開時間、地點，連續持上│            │
│      │  13時24分許│大墩店、京城│開竊得之Ｚ○○日盛銀行信用卡、│            │
│      │  、49分許、│珠寶銀樓、中│新光銀行信用卡，至臺中市家樂福│            │
│      │  14時5 分許│美街336 號、│大墩店、京城珠寶銀樓、上海寶石│            │
│      │  、25分許、│精誠路49號、│銀樓、天元銀樓、諾基亞通信行、│            │
│      │  13時21分許│公益路127 號│FB男飾店、全虹通信行，以「Soya│            │
│      │  、39分許  │、繼光街111 │」名義（前4筆消費部分）及「劉 │            │
│      │            │號、向上路1 │子武」名義刷卡消費，購買價值24│            │
│      │            │段354號     │,300元之金飾、25,267元之金飾、│            │
│      │            │            │14,200元之手機、2,360元之衣服 │            │
│      │            │            │、24,500元之金飾，並在信用卡簽│            │
│      │            │            │帳單持卡人簽名欄處偽簽「Soya  │            │
│      │            │            │」署押共6枚、「劉子武Soya」署 │            │
│      │            │            │押2枚、「劉子武」署押共4枚。（│            │
│      │            │            │詳細盜刷情形如盜刷附表編號20.）│            │
├───┼──────┼──────┼───────────────┼──────┤
│    │95年2月3日19│臺中市○○路│被告於上開時間、地點，竊取林美│臺中地檢96年│
│巳○○│時許        │2段429號    │華所有之皮包1只（內有健保卡、 │偵字第2801號│
│      │            │            │駕照、身分證、現金10,000元等物│犯罪事實  │
│      │            │            │），得手後離去。              │            │
├───┼──────┼──────┼───────────────┼──────┤
│    │95年2 月10│臺中市○○路│被告於上開時間、地點，竊取田秀│臺中地檢96年│
│乙○○│  日12時許  │3段153號    │菁所有之皮包1只（內有現金2,600│偵字第2801號│
│      │            │            │元、身分證、駕照、卡號00000000│犯罪事實  │
│      │            │            │00000000國泰世華銀行信用卡等物│            │
│      │            │            │），得手後離去。              │            │
│      ├──────┼──────┼───────────────┤            │
│      │95年2 月10│臺中市○○路│被告於上開時間、地點，持上開竊│            │
│      │  日15時31分│2段732號    │得之乙○○國泰世華銀行信用卡，│            │
│      │            │            │至勝芳珠銀樓以「乙○○」名義刷│            │
│      │            │            │卡消費，購買價值12,611元之金飾│            │
│      │            │            │，並在信用卡簽帳單持卡人簽名欄│            │
│      │            │            │處偽簽不詳署押2 枚（國泰世華銀│            │
│      │            │            │行稱該筆簽單未回覆，故未能提供│            │
│      │            │            │該筆消費簽帳單、詳細盜刷情形如│            │
│      │            │            │盜刷附表編號）              │            │
├───┼──────┼──────┼───────────────┼──────┤
│    │95年2 月18│臺中市○○街│被告於上開時間、地點，竊取黃○│臺中地檢96年│
│黃  ○│  日16時15分│169號       │所有之蘋果牌A1046型筆記型電腦1│偵字第2800號│
│      │  許        │            │臺，得手後離去。              │犯罪事實  │
│      ├──────┼──────┼───────────────┤            │
│      │95年2 月18│臺中市○○路│被告於上開時間、地點，持變造後│            │
│      │  日20時30分│32號2樓之1  │之「己○○」身分證，表示係「何│            │
│      │  許        │            │定一」本人出賣之意，在該公司之│            │
│      │            │            │「3C電子商品買賣讓渡同意書」上│            │
│      │            │            │讓渡人欄偽簽「己○○」署押2 枚│            │
│      │            │            │後，持之以行使交付予不知情之格│            │
│      │            │            │上科技公司會計陳玟如，以16,000│            │
│      │            │            │元之價格出售陳玟如。          │            │
├───┼──────┼──────┼───────────────┼──────┤
│    │95年2 月21日│臺中縣龍井鄉│被告於上開時間、地點，竊取張淳│臺中地檢96年│
│Ｄ○○│13時15分許  │東海街151號 │玉所有之皮包1 只（內有健保卡、│偵字第2801號│
│      │            │            │駕照、身分證、郵局金融卡、學生│犯罪事實  │
│      │            │            │證、現金10,000元等物），得手後│            │
│      │            │            │離去。                        │            │
├───┼──────┼──────┼───────────────┼──────┤
│    │95年2 月21│臺中縣沙鹿鎮│被告於上開時間、地點，竊取蔡春│臺中地檢96年│
│ｃ○○│  日13時許  │光華路315號 │滿所有之皮包1只（內有現金3,000│偵字第2801號│
│      │            │            │元、身分證、駕照、卡號00000000│犯罪事實  │
│      │            │            │00000000慶豐銀行信用卡、卡號54│            │
│      │            │            │00000000000000臺北富邦銀行信用│            │
│      │            │            │卡、卡號0000000000000000號合作│            │
│      │            │            │金庫銀行信用卡等物），得手後離│            │
│      │            │            │去。                          │            │
│      ├──────┼──────┼───────────────┤            │
│      │95年2 月21│臺中縣沙鹿鎮│被告於上開時間、地點，分別持上│            │
│      │  日14時14分│日新街172號 │開竊得之ｃ○○慶豐銀行信用卡、│            │
│      │  許、15時7 │、龍井鄉中港│臺北富邦銀行信用卡信用卡、合作│            │
│      │  分、14時55│路東園巷18號│金庫銀行信用卡，至金品珠寶銀樓│            │
│      │  分        │、不詳      │、FFFF東海店、不詳店家以「胡景│            │
│      │            │            │堯」、「Ｃ○○」名義刷卡消費，│            │
│      │            │            │購買價值26,000元之金飾、1,107 │            │
│      │            │            │元之手機充電器與電池、及14,935│            │
│      │            │            │元之物品，並在信用卡簽帳單持卡│            │
│      │            │            │人簽名欄處偽簽「宇○○」署押共│            │
│      │            │            │4枚、「Ｃ○○」署押2枚。（詳細│            │
│      │            │            │盜刷情形如盜刷附表編號）    │            │
│      ├──────┼──────┼───────────────┤            │
│      │95年2 月21│臺中縣龍井鄉│被告於上開時間、地點，持上開竊│            │
│      │  日15時11分│中港路東園巷│得之ｃ○○臺北富邦銀行信用卡信│            │
│      │  許        │3號         │用卡，至比價王手機販賣店以「蔡│            │
│      │            │            │春滿」名義刷卡消費，購買價值  │            │
│      │            │            │16,684元之手機，過卡後因不願核│            │
│      │            │            │對持卡人身分而刷退取消交易。（│            │
│      │            │            │詳細盜刷情形如盜刷附表編號）│            │
├───┼──────┼──────┼───────────────┼──────┤
│    │95年2 月22日│臺中市○○路│被告於上開時間、地點，竊取張佩│臺中地檢96年│
│Ｂ○○│13時許      │2段192號    │婷所有之皮包1只（內有現金3,000│偵字第2801號│
│      │            │            │元、身分證、健康保險卡、金融卡│犯罪事實  │
│      │            │            │等物）得手後離去。            │            │
├───┼──────┼──────┼───────────────┼──────┤
│    │95年2 月26│臺中縣沙鹿鎮│被告於上開時間、地點，竊取張靜│臺中地檢96年│
│Ｅ○○│  日18時40分│清路信義巷  │玲所有之皮包1只（內有現金500元│偵字第2802號│
│      │  許        │102號       │、卡號0000000000000000中國信託│犯罪事實  │
│      │            │            │信用卡、卡號0000000000000000玉│            │
│      │            │            │山銀行信用卡、國泰銀行信用卡、│            │
│      │            │            │富邦銀行信用卡等物），得手後離│            │
│      │            │            │去。                          │            │
│      ├──────┼──────┼───────────────┤            │
│      │95年2 月26│臺中縣大雅鄉│被告於上開時間、地點，持上開竊│            │
│      │  日19時48分│大雅路10號  │得之Ｅ○○玉山銀行信用卡、中國│            │
│      │  許、47分許│            │信託信用卡，至華豐珠寶銀樓刷卡│            │
│      │            │            │消費，連續購買價值31,000元、26│            │
│      │            │            │,900 元之金飾，並在信用卡簽帳 │            │
│      │            │            │單持卡人簽名欄處偽簽「Ｃ○○」│            │
│      │            │            │署押共4枚。（詳細盜刷情形如盜 │            │
│      │            │            │刷附表編號）                │            │
├───┼──────┼──────┼───────────────┼──────┤
│    │95年2 月27│臺中市○○路│被告於上開時間、地點，竊取曾美│臺中地檢96年│
│Ｒ○○│  日21時許  │316號       │綾所有之皮包1只（內有身份證、 │偵字第2801號│
│      │            │            │健保卡、駕照、花旗銀行信用卡、│犯罪事實  │
│      │            │            │帳號0000000號羅東西門郵局金融 │            │
│      │            │            │卡、帳號000000000000號大眾銀行│            │
│      │            │            │金融卡等物），得手後離去。    │            │
│      ├──────┼──────┼───────────────┤            │
│      │95年2 月27│臺中市逢甲大│被告於上開時間、地點，持上開竊│            │
│      │  日某時許  │學附近某便利│得之郵局金融卡、大眾銀行金融卡│            │
│      │            │商店        │，分別插入該便利商店之自動提款│            │
│      │            │            │機，並輸入不詳密碼，盜領現金27│            │
│      │            │            │,000元（郵局）、100,000元（大 │            │
│      │            │            │眾銀行）。                    │            │
├───┼──────┼──────┼───────────────┼──────┤
│    │95年3月6日│臺中市大墩12│被告於上開時間、地點，竊取彭紫│臺中地檢96年│
│Ｑ○○│  16時許    │街313號1樓  │紋所有皮包1只（內有現金700元、│偵字第2801號│
│      │            │            │金融卡、卡號0000000000000000合│犯罪事實  │
│      │            │            │作金庫信用卡等物）得手後離去。│            │
│      ├──────┼──────┼───────────────┤            │
│      │95年3月6日│臺中市○○路│被告於上開時間、地點，持前開竊│            │
│      │  16時59分許│2段32之12號 │得之合作金庫信用卡，以「劉子武│            │
│      │            │            │名義」向玉都珠寶銀樓刷卡購買價│            │
│      │            │            │值4,400 元之金飾，並在信用卡簽│            │
│      │            │            │帳單持卡人簽名欄處偽簽「劉子武│            │
│      │            │            │」署押2枚。（詳細盜刷情形如盜 │            │
│      │            │            │刷附表編號）                │            │
├───┼──────┼──────┼───────────────┼──────┤
│    │95年3月9日│臺中市○○路│被告於上開時間、地點，竊取林家│臺中地檢96年│
│未○○│  14時許    │3段151之7號 │華所有之皮包1 只（內有證件、卡│偵字第2802號│
│      │            │            │號0000000000000000中國信託信用│犯罪事實  │
│      │            │            │卡等物），得手後離去。        │            │
│      ├──────┼──────┼───────────────┤            │
│      │95年3月9日│臺中市○○路│被告於上開時間、地點，持上開竊│            │
│      │  14時24分許│2段151號    │得之未○○中國信託信用卡，至水│            │
│      │            │            │木通訊行，以「宇○○」名義刷卡│            │
│      │            │            │消費，購買價值14,700元之NOKIA │            │
│      │            │            │牌6270型手機1 支，並在信用卡簽│            │
│      │            │            │帳單持卡人簽名欄處偽簽「宇○○│            │
│      │            │            │」署押2枚。（詳細盜刷情形如盜 │            │
│      │            │            │刷附表編號）                │            │
│      ├──────┼──────┼───────────────┤            │
│      │95年3月9日│臺中市○○路│被告於上開時間、地點，持上開竊│            │
│      │  下午某時  │某便利商店  │得之郵局金融卡（帳戶密碼不詳）│            │
│      │            │            │，插入該便利商店內之自動提款機│            │
│      │            │            │盜領現金28,000元。            │            │
│      ├──────┼──────┼───────────────┤            │
│      │95年3 月某│臺中縣太平市│被告於上開時間、地點，將上開盜│            │
│      │  日        │太平路242號 │刷購得之NOKIA牌6270型手機以   │            │
│      │            │            │12,900元之價格出售予不知情之張│            │
│      │            │            │于柔。                        │            │
├───┼──────┼──────┼───────────────┼──────┤
│    │95年3 月10│臺中市○○街│被告於上開時間、地點，竊取黃美│臺中地檢96年│
│Ｔ○○│  日15時許  │3之1號      │珊所有之皮包1 只（內有證件、卡│偵字第2802號│
│      │            │            │號0000000000000000華僑銀行信用│犯罪事實  │
│      │            │            │卡、卡號0000000000000000中國國│            │
│      │            │            │際商銀信用卡、卡號000000000000│            │
│      │            │            │3100玉山銀行信用卡、花旗銀行信│            │
│      │            │            │用卡等物），得手後離去。      │            │
│      ├──────┼──────┼───────────────┤            │
│      │95年3 月10│臺中市美村南│被告於上開時間、地點，分別持上│            │
│      │  日15時58分│路125 號、復│開竊得之Ｔ○○華僑銀行信用卡、│            │
│      │  許、16時許│興路2 段75號│玉山銀行信用卡，至金鴻美銀樓、│            │
│      │  、16時32分│、新和街201 │丁丁藥局、金億銀樓、哈拉網通電│            │
│      │  、47分、56│號、復興路1 │訊有限公司、金緻品實業有限公司│            │
│      │  分許、17時│段493 號、復│連續刷卡消費，購買價值20,000元│            │
│      │  07分許    │興路1段359號│、23,200元之金飾、1,519元之藥 │            │
│      │            │            │品、24,480元之金飾、14,380元之│            │
│      │            │            │手機、22,785元之金飾，並在信用│            │
│      │            │            │卡簽帳單持卡人簽名欄處偽簽「胡│            │
│      │            │            │景堯」署押共10枚。（詳細盜刷情│            │
│      │            │            │形如盜刷附表編號）          │            │
├───┼──────┼──────┼───────────────┼──────┤
│    │95年3 月13│臺中市○○路│被告於上開時間、地點，竊取李靖│臺中地檢96年│
│子○○│  日13時許  │1段137號    │嫻所有之皮包1 只（內有身分證、│偵字第2801號│
│      │            │            │駕照、卡號0000000000000000台新│犯罪事實  │
│      │            │            │銀行信用卡、卡號00000000000000│            │
│      │            │            │02中華銀行信用卡等物），得手後│            │
│      │            │            │離去。                        │            │
│      ├──────┼──────┼───────────────┤            │
│      │95年3 月13│臺中市○○路│被告於上開時間、地點，分別持上│            │
│      │  日16時28分│3段121號、公│開竊得之子○○中華商銀信用卡、│            │
│      │  許、52分許│益路188之3號│台新銀行信用卡，至天晶珠寶名店│            │
│      │  及17時6 分│、精誠路105 │、唯美珠寶店、旺角電訊行、天晶│            │
│      │  許、16時29│之3號、向上 │珠寶店、福泰珠寶金行刷卡消費  │            │
│      │  分、16時39│路1段220號、│30, 784元、25,800元（中華商銀 │            │
│      │  分        │中美街272號 │）14,200元（台新銀行）、25,000│            │
│      │            │            │元、36,720元（玉山銀行），並在│            │
│      │            │            │信用卡簽帳單持卡人簽名欄處偽簽│            │
│      │            │            │「劉子武」署押共10枚。（詳細盜│            │
│      │            │            │刷情形如盜刷附表編號）      │            │
├───┼──────┼──────┼───────────────┼──────┤
│    │95年3 月16│臺中市五權七│被告於上開時間、地點，竊取許雅│臺中地檢96年│
│Ｈ○○│  日14時許  │街122號     │玲所有之皮包1 只（內有身分證、│偵字第2801號│
│      │            │            │健保卡、駕照、郵局金融卡、卡號│犯罪事實  │
│      │            │            │0000000000000000玉山銀行信用卡│            │
│      │            │            │等物），得手後離去。          │            │
│      ├──────┼──────┼───────────────┤            │
│      │95年3 月16│臺中市富比士│被告於上開時間、地點，持上開竊│            │
│      │  日14時37分│精品商社、富│得之Ｈ○○玉山銀行信用卡，連續│            │
│      │  許、52分許│堤珠寶銀樓  │以「Ｃ○○」名義刷卡消費，購買│            │
│      │            │            │價值35,000元之金飾、22,900元之│            │
│      │            │            │金飾，並在信用卡簽帳單持卡人簽│            │
│      │            │            │名欄處偽簽「Ｃ○○」署押共4 枚│            │
│      │            │            │。（詳細盜刷情形如盜刷附表編號│            │
│      │            │            │）                          │            │
├───┼──────┼──────┼───────────────┼──────┤
│    │95年3 月22│臺中市○○路│被告於上開時間、地點，竊取吳青│臺中地檢96年│
│辛○○│  日下午某時│1段410號    │純所有之皮包1 只（內有健保卡、│偵字第2801號│
│      │            │            │駕照、身分證、卡號000000000000│犯罪事實  │
│      │            │            │9709萬泰銀行信用卡等物），得手│            │
│      │            │            │後離去。                      │            │
│      ├──────┼──────┼───────────────┤            │
│      │95年3 月22│不詳        │被告於不詳時間、地點，於竊得之│            │
│      │  日下午某時│            │辛○○萬泰銀行信用卡背面持卡人│            │
│      │            │            │簽名欄偽簽「劉子武」署押1枚。 │            │
│      ├──────┼──────┼───────────────┤            │
│      │95年3 月22│臺中市寶島眼│被告於上開時間、地點，持上開竊│            │
│      │  日16時18分│鏡永安分公司│得之辛○○萬泰銀行信用卡，以「│            │
│      │  許        │            │劉子武」名義刷卡消費，購買價值│            │
│      │            │            │1,200 元之隱形眼鏡，並在信用卡│            │
│      │            │            │簽帳單持卡人簽名欄處偽簽「劉子│            │
│      │            │            │武」署押2枚。（詳細盜刷情形如 │            │
│      │            │            │盜刷附表編號）              │            │
├───┼──────┼──────┼───────────────┼──────┤
│    │95年3 月22│臺中市博館三│被告於上開時間、地點，竊取施又│臺中地檢96年│
│天○○│  日17時許  │街37號      │菁所有之皮包1只（內有現金4,000│偵字第2802號│
│      │            │            │元、證件、卡號0000000000000000│犯罪事實  │
│      │            │            │中國信託信用卡、卡號0000000000│            │
│      │            │            │017602玉山銀行信用卡、富邦銀行│            │
│      │            │            │信用卡、土地銀行提款卡等物），│            │
│      │            │            │得手後離去。                  │            │
│      ├──────┼──────┼───────────────┤            │
│      │95年3 月22│臺中市○○路│被告於上開時間、地點，分別持上│            │
│      │  日18時10分│3 段80號、和│開竊得之天○○玉山銀行信用卡、│            │
│      │  許、33分許│南路2段500號│中國信託信用卡，至傳訊通信行、│            │
│      │            │            │麗兒采家股份有限公司，連續刷卡│            │
│      │            │            │消費，購買價值23,587元之手機、│            │
│      │            │            │234元之營養品，並在信用卡簽帳 │            │
│      │            │            │單持卡人簽名欄處偽簽「Ｃ○○」│            │
│      │            │            │署押共4枚。（詳細盜刷情形如盜 │            │
│      │            │            │刷附表編號）                │            │
├───┼──────┼──────┼───────────────┼──────┤
│    │95年4月1日│臺中市○○路│被告於上開時間、地點，竊取丘紀│臺中地檢96年│
│丘紀芬│  16時20分許│1段221號    │芬所有之皮包1只（內有現金9,500│偵字第2802號│
│      │            │            │元、證件、華僑銀行金融卡、卡號│犯罪事實  │
│      │            │            │0000000000000000華僑銀行信用卡│            │
│      │            │            │、卡號0000000000000000合作金庫│            │
│      │            │            │銀行信用卡、中國信託銀行信用卡│            │
│      │            │            │等物），得手後離去。          │            │
│      ├──────┼──────┼───────────────┤            │
│      │95年4月1日│臺中縣烏日鄉│被告於上開時間、地點，持上開竊│            │
│      │  16時33分、│三民街210號 │得之丘紀芬華僑銀行信用卡、合作│            │
│      │  34分許    │            │金庫銀行信用卡，至金記銀樓連續│            │
│      │            │            │刷卡消費，購買價值25,000元、24│            │
│      │            │            │,250元之金飾，並在信用卡簽帳  │            │
│      │            │            │單持卡人簽名欄處偽簽「Ｃ○○」│            │
│      │            │            │署押共4枚。（詳細盜刷情形如盜 │            │
│      │            │            │刷附表編號）                │            │
├───┼──────┼──────┼───────────────┼──────┤
│    │95年4月6日│臺中市○○路│被告於上開時間、地點，竊取石佩│臺中地檢96年│
│丙○○│  13時許    │78號        │珊所有之皮包1只（內有證件、郵 │偵字第2802號│
│石素貞│            │            │局金融卡、誠泰銀行信用卡、土銀│犯罪事實  │
│      │            │            │IC 卡、石素貞所有卡號000000000│            │
│      │            │            │0 000000中國信託信用卡等物），│            │
│      │            │            │得手後離去。                  │            │
│      ├──────┼──────┼───────────────┤            │
│      │95年4月6日│臺中市○○路│被告於上開時間、地點，持上開竊│            │
│      │  13時32分許│231號       │得之石素貞信用卡，至金玉珠寶銀│            │
│      │            │            │樓刷卡消費，並在信用卡簽帳單持│            │
│      │            │            │卡人簽名欄處偽簽石素貞之英文署│            │
│      │            │            │押「Jean」2枚。（詳細盜刷情形 │            │
│      │            │            │如盜刷附表編號）            │            │
├───┼──────┼──────┼───────────────┼──────┤
│    │95年4 月16│臺中市○○路│被告於上開時間、地點，竊取楊說│臺中地檢96年│
│Ｘ○○│  日11時許  │2段9號      │馥所有之皮包1 只（內有證件、卡│偵字第2802號│
│      │            │            │號0000000000000000號國泰世華銀│犯罪事實  │
│      │            │            │行信用卡、卡號0000000000000000│            │
│      │            │            │號玉山銀行信用卡等物），得手後│            │
│      │            │            │離去。                        │            │
│      ├──────┼──────┼───────────────┤            │
│      │95年4 月16│臺中市○○路│被告於上開時間、地點，連續持上│            │
│      │  日11時40分│2段269之50號│開竊得之Ｘ○○國泰世華銀行信用│            │
│      │  許、49分許│、福星路332 │卡、玉山銀行信用卡，至屈臣氏文│            │
│      │            │號          │華店、唯軟電腦圖書廣場刷卡消費│            │
│      │            │            │，購買價值202元之沐浴乳、2,370│            │
│      │            │            │元之電腦鍵盤，並在信用卡簽帳單│            │
│      │            │            │持卡人簽名欄處偽簽「Ｃ○○」署│            │
│      │            │            │押共4枚。（詳細盜刷情形如盜刷 │            │
│      │            │            │附表編號）                  │            │
├───┼──────┼──────┼───────────────┼──────┤
│    │95年4 月17│臺中市○○街│被告於上開時間、地點，竊取林沛│臺中地檢96年│
│卯○○│  日20時50分│55號        │杰所有之皮包1只（內有證件、華 │偵字第2802號│
│      │  許        │            │南銀行提款卡、玉山銀行提款卡、│犯罪事實  │
│      │            │            │板信銀行提款卡、卡號0000000000│            │
│      │            │            │607786中國信託信用卡、荷蘭銀行│            │
│      │            │            │信用卡等物），得手後離去。    │            │
│      ├──────┼──────┼───────────────┤            │
│      │95年4 月17│臺中市○○路│被告於上開時間、地點，持上開竊│            │
│      │  日21時17分│、繼光街113 │得之卯○○中國信託信用卡，至全│            │
│      │  許、21時24│號          │球銀樓、嬌點珠寶銀樓，以「張晉│            │
│      │  分許、28分│            │崑」名義刷卡消費，購買價值6,08│            │
│      │  許        │            │0元、3,000元及600 元之金飾，並│            │
│      │            │            │均在信用卡簽帳單持卡人簽名欄處│            │
│      │            │            │偽簽「Ｃ○○」署押共6枚。（詳 │            │
│      │            │            │細盜刷情形如盜刷附表編號）  │            │
├───┼──────┼──────┼───────────────┼──────┤
│    │95年4 月19│臺中縣潭子鄉│被告於上開時間、地點，竊取劉芷│臺中地檢96年│
│Ｙ○○│  日14時許  │勝利五街之商│嫣所有之皮包1只（內有現金1萬元│偵字第2802號│
│（原名│            │店內        │（警詢被害人稱10萬元）、證件、│犯罪事實  │
│劉蘋儀│            │            │Ｙ○○所有卡號0000000000000000│            │
│）    │            │            │號國泰世華信用卡、卡號00000000│            │
│劉信宗│            │            │00000000號玉山銀行信用卡、卡號│            │
│      │            │            │00000000000000號郵局金融卡及劉│            │
│      │            │            │信宗所有卡號0000000000000000號│            │
│      │            │            │中國信託銀行信用卡、卡號014074│            │
│      │            │            │0000000 號郵局金融卡、兒子之健│            │
│      │            │            │保卡等物），得手後離去。      │            │
│      ├──────┼──────┼───────────────┤            │
│      │95年4 月19│臺中市○○路│被告於上開時間、地點，分別持上│            │
│      │  日16時53分│2段5號、昌平│開竊得之Ｙ○○國泰世華銀行信用│            │
│      │  、17時08分│路2段3之7號 │卡、玉山銀行信用卡、劉信宗之中│            │
│      │            │            │國信託信用卡，至金聖昌銀樓、金│            │
│      │            │            │聖昌銀樓、新寶發銀樓、恆昌銀樓│            │
│      │            │            │刷卡消費，購買價值20,000元、25│            │
│      │            │            │,700元、19,450元之金飾，並在信│            │
│      │            │            │用卡簽帳單持卡人簽名欄處偽簽「│            │
│      │            │            │劉子武」署押共6枚。（詳細盜刷 │            │
│      │            │            │情形如盜刷附表編號）        │            │
│      ├──────┼──────┼───────────────┤            │
│      │95年4 月19│臺中市○○路│被告於上開時間、地點，將上開竊│            │
│      │  日下午某時│某便利商店  │得之Ｙ○○豐原南陽郵局金融卡，│            │
│      │            │            │插入便利商店內之自動提款機，並│            │
│      │            │            │輸入不詳密碼，盜領現金8,000元 │            │
│      │            │            │。                            │            │
├───┼──────┼──────┼───────────────┼──────┤
│    │95年4 月22│臺中市○○路│被告於上開時間、地點，竊取樊麗│臺中地檢96年│
│樊麗琦│  日15時許  │3段91號     │琦所有之皮包1只（內有卡號45631│偵字第2802號│
│      │            │            │00000000000 中國信託聯名卡、卡│犯罪事實  │
│      │            │            │號0000000000000000號中國信託信│            │
│      │            │            │用卡、現金300 元等物），得手後│            │
│      │            │            │離去。                        │            │
│      ├──────┼──────┼───────────────┤            │
│      │95年4 月22│臺中市○○路│被告於上開時間、地點，持上開竊│            │
│      │  日16時8 分│208 號、臺中│得之樊麗琦中國信託信用卡、聯名│            │
│      │  許、23分許│縣大雅鄉民生│卡，分別至家樂福大賣場、臺灣大│            │
│      │            │路1段282號  │哥大門市，連續以「Ｃ○○」名義│            │
│      │            │            │刷卡消費，購買價值27,410元之金│            │
│      │            │            │飾、23,500元之手機1 支，並在信│            │
│      │            │            │用卡簽帳單持卡人簽名欄處偽簽「│            │
│      │            │            │Ｃ○○」署押共4枚。（詳細盜刷 │            │
│      │            │            │情形如盜刷附表編號）        │            │
│      ├──────┼──────┼───────────────┤            │
│      │95年4月下 │臺中市綠川西│被告於上開時間、地點，將上開刷│            │
│      │  旬某日    │街135號1樓43│卡購得之Sony牌W900i型手機1支，│            │
│      │            │攤位        │以19,700元之價格轉賣予不知情之│            │
│      │            │            │Ｎ○○。                      │            │
├───┼──────┼──────┼───────────────┼──────┤
│    │95年4 月25│臺中市○○路│被告於上開時間、地點，竊取邱睦│臺中地檢96年│
│亥○○│  日19時30分│118巷15號   │涵所有皮包1只（內有現金200元、│偵字第2802號│
│      │  許        │            │證件、卡號0000000000000000台新│犯罪事實  │
│      │            │            │銀行信用卡、卡號00000000000000│            │
│      │            │            │04聯邦銀行信用卡）等物，得手後│            │
│      │            │            │離去。                        │            │
│      ├──────┼──────┼───────────────┤            │
│      │95年4 月25│臺中市市○路│被告分別於上開時間、地點，連續│            │
│      │  日20時31分│480 號、精誠│持前開竊得知亥○○台新銀行信用│            │
│      │  許、41分許│路43號、11之│卡、聯邦銀行信用卡，至衣蝶百貨│            │
│      │  、21時18分│3號         │臺中店、藝大利珠寶店、NOKIA行 │            │
│      │  許、24分許│            │動電話館以「宇○○」、「邱滕國│            │
│      │            │            │」名義刷卡消費，購買價值1,000 │            │
│      │            │            │元、23,867元、7,300元之金飾及 │            │
│      │            │            │16,800元之手機，並在一式二聯之│            │
│      │            │            │信用卡簽帳單持卡人簽名欄處偽簽│            │
│      │            │            │「宇○○」署押共4枚及「邱滕國 │            │
│      │            │            │」署押共4枚。（詳細盜刷情形如 │            │
│      │            │            │盜刷附表編號）              │            │
├───┼──────┼──────┼───────────────┼──────┤
│    │95年5月2日│臺中市○○路│被告於上開時間、地點，竊取蘇子│臺中地檢96年│
│ｈ○○│  20時許    │2段453號    │渝所有之皮包內中國信託卡號4563│偵字第2802號│
│      │            │            │000000000000信用卡1張、聯名卡1│犯罪事實  │
│      │            │            │張、美國中國信託提款卡1 張，得│            │
│      │            │            │手後離去。                    │            │
│      ├──────┼──────┼───────────────┤            │
│      │95年5月2日│臺中市○○路│被告於上開時間、地點，持上開竊│            │
│      │  21時25分許│231 號、中港│得之ｈ○○中國信託信用卡，至金│            │
│      │  、32分許  │路1段281之1 │玉珠寶銀樓、漢登企業公司欲刷卡│            │
│      │            │號          │消費，購買價值不詳之金飾，均因│            │
│      │            │            │過卡失敗而未交易成功。（詳細盜│            │
│      │            │            │刷情形如盜刷附表編號）      │            │
├───┼──────┼──────┼───────────────┼──────┤
│    │95年5月3日│臺中市○○路│被告於上開時間、地點，竊取陳淑│臺中地檢96年│
│Ｌ○○│  21時10分許│2段88號     │卿所有之皮包1 只（內有汽車駕照│偵字第2802號│
│      │            │            │、卡號0000000000000000台新銀行│犯罪事實  │
│      │            │            │信用卡等物），得手後離去。    │            │
│      ├──────┼──────┼───────────────┤            │
│      │95年5月3日│臺中市○○路│被告分別於上開時間、地點，持前│            │
│      │  21時48分、│168之1、北屯│開竊得之台新銀行信用卡以「張晉│            │
│      │  56分許    │路189號     │崑」名義刷卡消費，購買價值630 │            │
│      │            │            │元之營養品、29,440元之金飾，並│            │
│      │            │            │分別在一式二聯之信用卡簽帳單持│            │
│      │            │            │卡人簽名欄處偽簽「Ｃ○○」署押│            │
│      │            │            │共4枚。（詳細盜刷情形如盜刷附 │            │
│      │            │            │表編號）                    │            │
├───┼──────┼──────┼───────────────┼──────┤
│    │95年5月5日10│臺中市○○路│被告於上開時間、地點，竊取蘇怡│臺中地檢96年│
│ｉ○○│時30分許    │600 號文化中│華所有之皮包1只（內有現金200元│偵字第2800號│
│      │            │心地下室演講│、手機、證件、信用卡等物），得│犯罪事實  │
│      │            │廳          │手後離去。                    │            │
├───┼──────┼──────┼───────────────┼──────┤
│    │95年5月8日│新竹市○○街│被告於上開時間、地點，竊取楊秋│臺中地檢96年│
│Ｗ○○│  13時10分許│10號2樓     │燕所有之皮包1只（內有證件、卡 │偵字第2802號│
│      │            │            │號0000000000000000號新竹國際商│犯罪事實  │
│      │            │            │銀信用卡、卡號0000000000000000│            │
│      │            │            │號國泰世華銀行信用卡等物），得│            │
│      │            │            │手後離去。                    │            │
│      ├──────┼──────┼───────────────┤            │
│      │95年5月8日│新竹縣新竹市│被告於上開時間、地點，連續持上│            │
│      │  13時32分許│光復路1段358│開竊得之Ｗ○○國泰世華銀行信用│            │
│      │  、14時2分 │之2 號、康是│卡及新竹國際商銀信用卡，至金益│            │
│      │  許、16分許│美生活藥妝清│美銀樓、康是美生活藥妝清華店、│            │
│      │  、17分許  │華店、全航通│全航通信電子光華店，均以「劉子│            │
│      │            │信電子光華店│武」名義刷卡消費，構買價值27, │            │
│      │            │            │200元之金飾、565元之營養品、  │            │
│      │            │            │8,500元、8,000元之手機各1支， │            │
│      │            │            │並均在信用卡簽帳單持卡人簽名欄│            │
│      │            │            │處偽簽「劉子武」署押共8枚。（ │            │
│      │            │            │詳細盜刷情形如盜刷附表編號）│            │
├───┼──────┼──────┼───────────────┼──────┤
│    │95年5 月19│新竹市金山九│被告於上開時間、地點，竊取許靜│臺中地點96年│
│Ｉ○○│  日14時許  │街50號      │宜所有之皮包1只（內有健保卡、 │偵字第2801號│
│      │            │            │身分證、郵局金融卡、卡號431178│犯罪事實  │
│      │            │            │0000000000信用卡等物），得手後│            │
│      │            │            │離去。                        │            │
│      ├──────┼──────┼───────────────┤            │
│      │95年5 月19│新竹市燦坤3C│被告於上開時間、地點，持上開竊│            │
│      │  日14時45分│光復店      │得之卯○○花旗銀行信用卡，至燦│            │
│      │  許        │            │坤3C光復店，以「Ｃ○○」名義刷│            │
│      │            │            │卡消費，購買價值16,400元之手機│            │
│      │            │            │1 支，並在信用卡簽帳單持卡人簽│            │
│      │            │            │名欄處偽簽「Ｃ○○」署押2枚。 │            │
│      │            │            │（詳細盜刷情形如盜刷附表編號│            │
│      │            │            │）                            │            │
├───┼──────┼──────┼───────────────┼──────┤
│    │95年6月1日│臺中市○○路│被告於上開時間、地點，竊取徐家│臺中地檢96年│
│徐家莉│  14時許    │1段286號    │莉所有置於儲藏室之皮包1只（內 │偵字第2800號│
│      │            │            │有證件、卡號0000000000000000號│犯罪事實  │
│      │            │            │、0000000000000000號中華銀行信│            │
│      │            │            │用卡、卡號0000000000000000號國│            │
│      │            │            │泰世華銀行信用卡、卡號00000000│            │
│      │            │            │00000000號上海商業銀行信用卡）│            │
│      │            │            │得手後離去。                  │            │
│      ├──────┼──────┼───────────────┤            │
│      │95年6月1日│臺中市○○路│被告分別於上開時間、地點，連續│            │
│      │  14時23分許│509號1樓、臺│持前開竊得之徐家莉中華銀行（卡│            │
│      │  、27分許、│508號1樓132 │號0000000000000000）、上海銀行│            │
│      │  48分許、15│號攤位、510 │、國泰世華銀行信用卡、向易聖科│            │
│      │  時3分許   │號地下1樓及 │技有限公司、上軒國際電子連鎖世│            │
│      │            │臺中市○○路│界，鈞越科技商店、聯強國際通信│            │
│      │            │55號        │行刷卡消費，購買價值515元之電 │            │
│      │            │            │腦滑鼠、23,500元之電腦端末機、│            │
│      │            │            │32,640元之手提電腦，並在簽帳單│            │
│      │            │            │持卡人簽名欄處偽簽「Ｃ○○」署│            │
│      │            │            │押共3枚。（詳細盜刷情形如盜刷 │            │
│      │            │            │附表編號）                  │            │
│      ├──────┼──────┼───────────────┤            │
│      │95年6月1日│臺中市○○路│被告於上開時間、地點，持前開竊│            │
│      │  14時57分許│207號       │得之徐家莉中華銀行信用卡（卡號│            │
│      │            │            │0000000000000000號），向天美銀│            │
│      │            │            │樓購買價值25,800元之金飾，因過│            │
│      │            │            │卡失敗而未得逞。（詳細盜刷情形│            │
│      │            │            │如盜刷附表編號）            │            │
└───┴──────┴──────┴───────────────┴──────┘
附表二：【盜刷附表】
┌──┬───┬────────┬──────┬─────┬───────────┐
│編號│持卡人│ 被竊信用卡卡號 │ 盜刷時間   │ 金  額   │  盜  刷  情  形      │
├──┼───┼────────┼──────┼─────┼───────────┤
│ 1. │吳怡禛│華僑銀行卡號    │93年1月28日 │          │被告於上開時間，持上開│
│    │      │0000000000000000│12時52分  │14,500元│竊得之信用卡，至真光│
│    │      │                │13時9分   │13,800元│量販店、燦坤3C仁德店│
│    │      │                │13時36分  │19,700元│、歐陸奈珠寶，連續刷│
│    │      │                │            │          │卡共3 筆，並於一式二聯│
│    │      │                │            │          │之信用卡簽帳單（第│
│    │      │                │            │          │筆消費）持卡人簽名欄處│
│    │      │                │            │          │偽簽「吳怡禛」署押各2 │
│    │      │                │            │          │枚，於第筆一式三聯之│
│    │      │                │            │          │信用卡簽帳單持卡人簽名│
│    │      │                │            │          │欄處偽簽「庚○○」署押│
│    │      │                │            │          │3枚。（共7枚）        │
├──┼───┼────────┼──────┼─────┼───────────┤
│ 2. │ｄ○○│萬泰商業銀行卡號│93年12月25日│   9,999元│被告於上開時間，持上開│
│    │      │0000000000000000│11時21秒    │          │竊得之信用卡，至大潤發│
│    │      │                │            │          │臺南分公司刷卡消費，並│
│    │      │                │            │          │於一式二聯之信用卡簽帳│
│    │      │                │            │          │單持卡人簽名欄處偽簽「│
│    │      │                │            │          │蕭波明」署押2 枚。    │
├──┼───┼────────┼──────┼─────┼───────────┤
│ 3. │Ｃ○○│聯邦商業銀行卡號│94年2月3日  │          │被告於上開時間，持上開│
│    │      │0000000000000000│16時58分  │27,992元│竊得之信用卡，至新光三│
│    │      │                │17時07分  │ 3,942元│越臺南西門分公司盜刷2 │
│    │      │                │            │          │筆消費，其中第筆交易│
│    │      │                │            │          │失敗，其於第筆一式二│
│    │      │                │            │          │聯信用卡簽帳單持卡人簽│
│    │      │                │            │          │名欄偽簽「宇○○」署押│
│    │      │                │            │          │2枚。                 │
├──┼───┼────────┼──────┼─────┼───────────┤
│ 4. │李黃菜│中國信託商銀簽帳│94年4月22日 │  13,600元│被告於上開時間，持上開│
│    │      │金融卡          │16時16分    │          │竊得之簽帳金融卡，以「│
│    │      │                │            │          │李黃菜」名義刷卡消費，│
│    │      │                │            │          │並在一式二聯之信用卡簽│
│    │      │                │            │          │帳單持卡人簽名欄處偽簽│
│    │      │                │            │          │不詳英文署押2枚。（詳 │
│    │      │                │            │          │如附件1）             │
├──┼───┼────────┼──────┼─────┼───────────┤
│ 5. │宙○○│第一商業銀行卡號│94年5月3日  │          │被告於上開時間，持上開│
│    │      │0000000000000000│10時26分  │12,550元│竊得之信用卡，至歐陸│
│    │      │                │10時35分  │11,000元│奈珠寶行、長欣通信行│
│    │      │                │12時50分  │14,500元│、亞杰通信行、威世│
│    │      │                │12時22[   │20,150元│登珠寶店刷卡筆消費，並│
│    │      │                │            │          │於第筆一式二聯之簽帳│
│    │      │                │            │          │單持卡人簽名欄處偽簽「│
│    │      │                │            │          │宇○○」署押2 枚，其餘│
│    │      │                │            │          │第筆交易均失敗。│
├──┼───┼────────┼──────┼─────┼───────────┤
│ 6. │丁○○│第一商業銀行卡號│94年6月29日 │57,344元│被告於上開時間，持上開│
│    │      │0000000000000000│            │17,250元│竊得之信用卡，至新光│
│    │      │                │            │30,000元│三越百貨台南分公司、│
│    │      │                │            │20,595元│全紅通信台南安順店、│
│    │      │                │            │          │金陞興銀樓刷卡消費，│
│    │      │                │            │          │其於第筆一式二聯之簽│
│    │      │                │            │          │帳單持卡人簽名欄處偽簽│
│    │      │                │            │          │「宇○○」署押2枚，其 │
│    │      │                │            │          │餘第筆交易失敗。│
├──┼───┼────────┼──────┼─────┼───────────┤
│ 7. │許珮箐│聯邦商業銀行卡號│94年7月28日 │          │被告於上開時間，持上開│
│    │      │0000000000000000│17時17分  │37,540元│竊得之信用卡，至錦珍│
│    │      │                │17時29分  │28,200元│銀樓、元福銀樓刷卡消│
│    │      │                │            │          │費，並於一式二聯之簽帳│
│    │      │                │            │          │單持卡人簽名欄處偽簽不│
│    │      │                │            │          │詳英文署押各2枚。（共 │
│    │      │                │            │          │4枚、詳如附件2-1、2-2 │
│    │      │                │            │          │）                    │
│    │      ├────────┼──────┼─────┼───────────┤
│    │      │中華商業銀行卡號│94年7月28日 │   2,960元│被告於上開時間，持上開│
│    │      │0000000000000000│17時09分    │          │竊得之信用卡，至豪威襯│
│    │      │                │            │          │衫以刷卡消費，並於一式│
│    │      │                │            │          │二聯之簽帳單持卡人簽名│
│    │      │                │            │          │欄處偽簽不詳英文署押2 │
│    │      │                │            │          │枚。（詳如附件2-3）   │
├──┼───┼────────┼──────┼─────┼───────────┤
│ 8. │寅○○│中國信託商銀卡號│94年9月16日 │          │被告於上開時間，持上開│
│    │      │0000000000000000│13時54分  │   450元│竊得之信用卡，至德安│
│    │      │                │14時      │ 4,070元│購物中心、家樂福臺中│
│    │      │                │            │          │店，分別於一式二聯簽帳│
│    │      │                │            │          │單持卡人簽名欄處偽簽「│
│    │      │                │            │          │林森華」署押各2枚（共4│
│    │      │                │            │          │枚）。                │
├──┼───┼────────┼──────┼─────┼───────────┤
│ 9. │丑○○│聯邦商業銀行卡號│94年9月29日 │  31,000元│被告於上開時間，持上開│
│    │      │0000000000000000│17時58分    │          │竊得之信用卡，至Tiger │
│    │      │                │            │          │City刷卡消費，並於一式│
│    │      │                │            │          │二聯之簽帳單持卡人簽名│
│    │      │                │            │          │欄處偽簽「丑○○」署押│
│    │      │                │            │          │2 枚。                │
│    │      ├────────┼──────┼─────┼───────────┤
│    │      │第一商業銀行卡號│94年9月29日 │  31,000元│被告於上開時間，持上開│
│    │      │0000000000000000│17時57分    │          │竊得之信用卡，至Tiger │
│    │      │                │            │          │City，並於一式二聯之簽│
│    │      │（起訴書漏列）  │            │          │帳單持卡人簽名欄處偽簽│
│    │      │                │            │          │「丑○○」署押2 枚。  │
├──┼───┼────────┼──────┼─────┼───────────┤
│ 10. │玄○○│玉山商業銀行卡號│94年10月22日│          │被告於上開時間，持上開│
│    │      │0000000000000000│18時55分  │34,900元│竊得之信用卡，至寶源│
│    │      │                │19時27分  │13,300元│珠寶銀樓、哈拉網通中│
│    │      │                │            │          │正門市刷卡消費，其中第│
│    │      │                │            │          │筆交易刷卡未成功，其│
│    │      │                │            │          │於第筆一式二聯之簽帳│
│    │      │                │            │          │單持卡人簽名欄處偽簽「│
│    │      │                │            │          │不詳英文」署押2枚。（ │
│    │      │                │            │          │詳如附件3-1）         │
│    │      ├────────┼──────┼─────┼───────────┤
│    │      │美商花旗銀行卡號│94年10月22日│  46,700元│被告於上開時間，持上開│
│    │      │0000000000000000│18時09分    │          │竊得之信用卡，至漢風珠│
│    │      │                │            │          │寶刷卡消費，並於一式二│
│    │      │                │            │          │聯簽帳單持卡人簽名欄處│
│    │      │                │            │          │偽簽「不詳英文姓名劉子│
│    │      │                │            │          │武」署押2枚。（詳如附 │
│    │      │                │            │          │件3-2）               │
│    ├───┼────────┼──────┼─────┼───────────┤
│    │呂林和│中國信託銀行卡號│94年10月22日│          │被告於上開時間，持上開│
│    │      │0000000000000000│18時36分  │12,380元│自玄○○處竊得之呂林和│
│    │      │                │19時16分  │-12380元│信用卡，至臺中縣大里市│
│    │      │                │            │          │國光路大買家刷卡消費第│
│    │      │                │            │          │筆金額12,380元後，立│
│    │      │                │            │          │即刷退第筆12,380元，│
│    │      │                │            │          │故無簽帳單。          │
├──┼───┼────────┼──────┼─────┼───────────┤
│ 11. │戊○○│台新銀行卡號    │94年11月4日 │  69,000元│被告於上開時間，持上開│
│    │      │0000000000000000│14時23分    │          │竊得之信用卡，至上方珠│
│    │      │                │            │          │寶銀樓刷卡消費，並於一│
│    │      │                │            │          │式二聯之簽帳單持卡人簽│
│    │      │                │            │          │名欄處偽簽「Ｃ○○」署│
│    │      │                │            │          │押2枚。               │
├──┼───┼────────┼──────┼─────┼───────────┤
│ 12. │壬○○│富邦銀行卡號    │94年11月28日│12,800元  │被告於上開時間，持上開│
│    │      │0000000000000000│13時28分    │          │竊得之信用卡，至全虹通│
│    │      │                │            │          │全虹通信大雅店刷卡消費│
│    │      │                │            │          │，並於一式二聯之簽帳單│
│    │      │                │            │          │持卡人簽名欄處偽簽「張│
│    │      │                │            │          │晉崑」署押2 枚。      │
│    │      ├────────┼──────┼─────┼───────────┤
│    │      │台新銀行卡號    │94年11月28日│900元     │被告於上開時間，持上開│
│    │      │0000000000000000│14時07分    │          │竊得之信用卡，至寶琳醫│
│    │      │                │            │          │療用品有限公司刷卡消費│
│    │      │                │            │          │，並於一式二聯之簽帳單│
│    │      │                │            │          │持卡人簽名欄處偽簽「張│
│    │      │                │            │          │晉崑」署押2枚。       │
│    │      ├────────┼──────┼─────┼───────────┤
│    │      │花旗銀行卡號    │94年11月28日│56,820元  │被告於上開時間，持上開│
│    │      │0000000000000000│13時15分    │          │竊得之信用卡，至京城珠│
│    │      │                │            │          │寶銀樓刷卡消費，並在一│
│    │      │                │            │          │式二聯之信用卡簽帳單持│
│    │      │                │            │          │卡人簽名欄處偽簽「張晉│
│    │      │                │            │          │崑」署押2枚。         │
├──┼───┼────────┼──────┼─────┼───────────┤
│ 13. │酉○○│中國信託商銀卡號│94年12月10日│  12,900元│被告於上開時間，持上開│
│    │      │0000000000000000│12時04分    │          │竊得之信用卡，至全虹通│
│    │      │                │            │          │信崇進店刷卡消費，並於│
│    │      │                │            │          │一式二聯之簽帳單持卡人│
│    │      │                │            │          │簽名欄處偽簽「酉○○」│
│    │      │                │            │          │署押2枚。             │
│    │      ├────────┼──────┼─────┼───────────┤
│    │      │日盛國際商銀卡號│94年12月10日│          │被告於上開時間，持上開│
│    │      │0000000000000000│11時43分  │15,000元│竊得之信用卡，至金時│
│    │      │                │12時40分  │ 8,700元│代銀樓、金瑞堂珠寶銀│
│    │      │                │            │          │樓刷卡消費，並於第筆│
│    │      │                │            │          │一式二聯之簽帳單持卡人│
│    │      │                │            │          │簽名欄處偽簽「Ｃ○○」│
│    │      │                │            │          │署押2枚，其中第筆交 │
│    │      │                │            │          │易失敗。              │
├──┼───┼────────┼──────┼─────┼───────────┤
│ 14. │地○○│中國信託商銀卡號│94年12月12日│          │被告於上開時間，持上開│
│    │      │0000000000000000│16時27分  │35,700元│竊得之信用卡，至金玉│
│    │      │                │16時33分  │24,430元│珠寶銀樓、金祥園銀樓│
│    │      │                │            │          │刷卡消費，其於第筆一│
│    │      │                │            │          │式二聯之簽帳單持卡人簽│
│    │      │                │            │          │卡人簽名欄處偽簽「張晉│
│    │      │                │            │          │「Ｃ○○」署押2 枚；其│
│    │      │                │            │          │中第筆消費於刷卡後因│
│    │      │                │            │          │被害人即時刷退，故無簽│
│    │      │                │            │          │帳單。                │
├──┼───┼────────┼──────┼─────┼───────────┤
│ 15. │午○○│中國信託商銀卡號│94年12月22日│          │被告於上開時間，持上開│
│    │      │0000000000000000│20時      │ 3,600元│竊得之信用卡，至中友百│
│    │      │                │20時03分  │ 5,850元│貨公司刷卡消費2 筆，並│
│    │      │                │            │          │於一式二聯之簽帳單持卡│
│    │      │                │            │          │人簽名欄處偽簽午○○之│
│    │      │                │            │          │「Yu lu Lin」英文署押 │
│    │      │                │            │          │各2枚。（共4枚）      │
├──┼───┼────────┼──────┼─────┼───────────┤
│ 16. │Ｖ○○│玉山商業銀行卡號│95年1月10日 │          │被告於上開時間，持上開│
│    │      │0000000000000000│15時15分  │34,610元│竊得之信用卡，至儷穎│
│    │      │                │15時26分  │21,800元│商行、宏記珠寶銀樓刷│
│    │      │                │            │          │卡消費，並於一式二聯之│
│    │      │                │            │          │簽帳單持卡人簽名欄處偽│
│    │      │                │            │          │簽「劉子武」署押各2枚 │
│    │      │                │            │          │。（共4枚）           │
│    │      ├────────┼──────┼─────┼───────────┤
│    │      │中國信託商銀卡號│95年1月10日 │          │被告於上開時間，持上開│
│    │      │0000000000000000│15時46分  │15,590元│竊得之信用卡，至飛傳│
│    │      │                │16時26分  │ 3,440元│通訊有限公司、台灣羽│
│    │      │                │16時32分  │24,490元│毛製品、金寶山銀樓、│
│    │      │                │16時41分  │17,850元│益昌銀樓刷卡消費，其│
│    │      │                │            │          │於第筆一式二聯之簽│
│    │      │                │            │          │帳單持卡人簽名欄處偽簽│
│    │      │                │            │          │「Ｖ○○」署押各2枚（ │
│    │      │                │            │          │共4枚），於第筆一式 │
│    │      │                │            │          │二聯之簽帳單持卡人簽名│
│    │      │                │            │          │欄處偽簽「劉子武」署押│
│    │      │                │            │          │2枚，於第筆一式二聯 │
│    │      │                │            │          │之簽帳單持卡人簽名欄處│
│    │      │                │            │          │偽簽「劉子政」署押2枚 │
│    │      │                │            │          │。                    │
├──┼───┼────────┼──────┼─────┼───────────┤
│ 17. │Ｏ○○│國泰世華銀行卡號│95年1月14日 │  23,300元│被告於上開時間，持上開│
│    │      │0000000000000000│19時34分    │          │竊得之信用卡，至貴族珠│
│    │      │                │            │          │寶銀樓刷卡消費，並於一│
│    │      │                │            │          │式二聯之簽帳單持卡人簽│
│    │      │                │            │          │名欄處偽簽「劉子武」署│
│    │      │                │            │          │押2枚。               │
│    │      ├────────┼──────┼─────┼───────────┤
│    │      │台新國際商銀卡號│95年1月14日 │          │被告於上開時間，持上開│
│    │      │0000000000000000│19時47分  │19,200元│竊得之信用卡，至金元成│
│    │      │                │19時49分  │12,500元│銀樓刷卡，並於第筆│
│    │      │                │19時54分  │16,435元│一式二聯之簽帳單持卡人│
│    │      │                │            │          │簽名欄處偽簽「劉子武」│
│    │      │                │            │          │署押各2枚（共4枚），其│
│    │      │                │            │          │中第筆消費不成功。  │
│    ├───┼────────┼──────┼─────┼───────────┤
│    │陳茂發│日盛國際商銀卡號│95年1月14日 │23,100元  │被告於上開時間，持上開│
│    │      │0000000000000000│19時13分    │          │自Ｏ○○處竊得之陳茂發│
│    │      │                │            │          │信用卡，至特莉金珠寶銀│
│    │      │                │            │          │樓刷卡消費，並於一式二│
│    │      │                │            │          │聯之簽帳單持卡人簽名欄│
│    │      │                │            │          │處偽簽陳茂發英文「mofa│
│    │      │                │            │          │CHen」署押2枚。       │
├──┼───┼────────┼──────┼─────┼───────────┤
│ 18. │Ｍ○○│匯豐商業銀行卡號│95年1月16日 │          │被告於上開時間，持上開│
│    │      │0000000000000000│15時59分  │25,000元│竊得之信用卡，至金永│
│    │      │                │16時15分  │16,700元│生銀樓、震旦通訊臺中│
│    │      │                │            │          │北屯店刷卡消費，並分別│
│    │      │                │            │          │在一式二聯之簽帳單持卡│
│    │      │                │            │          │人簽名欄處偽簽「劉子武│
│    │      │                │            │          │」署押各2枚。（共4枚）│
│    │      ├────────┼──────┼─────┼───────────┤
│    │      │大眾商業銀行卡號│95年1月16日 │  28,500元│被告於上開時間，持上開│
│    │      │0000000000000000│15時57分    │          │竊得之信用卡，至金永生│
│    │      │                │            │          │珠寶銀樓刷卡消費，並在│
│    │      │                │            │          │一式二聯之簽帳單持卡人│
│    │      │                │            │          │簽名欄處偽簽「劉子武」│
│    │      │                │            │          │署押2枚。             │
├──┼───┼────────┼──────┼─────┼───────────┤
│ 19. │Ｆ○○│遠東商業銀行卡號│95年1月25日 │          │被告於上開時間，持上開│
│    │      │0000000000000000│15時04分  │24,570元│竊得之信用卡，至豐春│
│    │      │                │15時16分  │14,800元│珠寶名店、震旦行、│
│    │      │                │15時20分  │16,500元│瑞山銀樓刷卡消費，其中│
│    │      │                │            │          │第筆交易未成功，其│
│    │      │                │            │          │於第筆一式二聯之簽帳│
│    │      │                │            │          │單持卡人簽名欄處偽簽「│
│    │      │                │            │          │劉子武」署押2枚。     │
├──┼───┼────────┼──────┼─────┼───────────┤
│ 20. │Ｚ○○│日盛國際商銀卡號│95年2月2日  │          │被告於上開時間，持上開│
│    │      │0000000000000000│13時24分  │24,300元│竊得之信用卡，至上海│
│    │      │                │13時49分  │25,267元│寶石銀樓、天元銀樓、│
│    │      │                │14時05分  │14,200元│諾基亞通信、FB男飾│
│    │      │                │14時25分  │ 2,360元│、梵雅珠寶服飾刷卡消│
│    │      │                │            │24,200元│費，其中第筆交易取消│
│    │      │                │            │          │，其於第一式二聯│
│    │      │                │            │          │之簽帳單持卡人簽名欄處│
│    │      │                │            │          │偽簽英文「Soya 」署押 │
│    │      │                │            │          │各2枚（共6枚），其於第│
│    │      │                │            │          │筆一式二聯之簽帳單持│
│    │      │                │            │          │卡人簽名欄處偽簽「劉子│
│    │      │                │            │          │武Soya」署押2枚。     │
│    │      ├────────┼──────┼─────┼───────────┤
│    │      │臺灣新光商銀卡號│95年2月2日  │          │被告於上開時間，持上開│
│    │      │0000000000000000│13時21分  │24,500元│竊得之信用卡，至上海│
│    │      │                │13時39分  │14,800元│寶石銀樓、全虹通信向│
│    │      │                │            │          │上店刷卡消費，並於一式│
│    │      │                │            │          │二聯之簽帳單持卡人簽名│
│    │      │                │            │          │欄處偽簽「劉子武」署押│
│    │      │                │            │          │各2枚。（共4枚）      │
├──┼───┼────────┼──────┼─────┼───────────┤
│  │乙○○│國泰世華銀行卡號│95年2月10日 │  12,611元│被告於上開時間，持上開│
│    │      │0000000000000000│15時31分    │          │竊得之信用卡，至勝芳珠│
│    │      │                │            │          │寶銀樓刷卡消費，因銀行│
│    │      │                │            │          │未能提供簽帳單，故不予│
│    │      │                │            │          │沒收。                │
├──┼───┼────────┼──────┼─────┼───────────┤
│  │ｃ○○│慶豐商業銀行卡號│95年2月21日 │  26,000元│被告於上開時間，持上開│
│    │      │0000000000000000│14時14分    │          │竊得之信用卡，至金品珠│
│    │      │                │            │          │寶銀樓刷卡消費，並於一│
│    │      │                │            │          │式二聯之簽帳單持卡人簽│
│    │      │                │            │          │名欄處偽簽「宇○○」署│
│    │      │                │            │          │押2枚。               │
│    │      ├────────┼──────┼─────┼───────────┤
│    │      │台北富邦銀行卡號│95年2月21日 │          │被告於上開時間，持上開│
│    │      │0000000000000000│15時07分  │1,107元 │竊得之信用卡，至Ｆ．│
│    │      │                │15時11分  │16,684元│Ｆ．Ｆ．Ｆ東海店、比│
│    │      │                │ （成功）   │          │價王刷卡消費共3 筆，其│
│    │      │                │15時21分  │-16684元│中第筆交易，因商店人│
│    │      │                │ （取消）   │          │員要求核對持卡人身分，│
│    │      │                │            │          │被告始表示不願意購買而│
│    │      │                │            │          │以第筆刷退，並於第│
│    │      │                │            │          │筆一式二聯之簽帳單持卡│
│    │      │                │            │          │人簽名欄處偽簽「宇○○│
│    │      │                │            │          │」署押2枚。           │
│    │      ├────────┼──────┼─────┼───────────┤
│    │      │合作金庫銀行卡號│95年2月21日 │  14,935元│被告於上開時間，持上開│
│    │      │0000000000000000│14時55分    │          │竊得之信用卡，至聯強國│
│    │      │                │            │          │際荷仕電通刷卡消費，並│
│    │      │                │            │          │在一式二聯之簽帳單持卡│
│    │      │                │            │          │人簽名欄處偽簽「Ｃ○○│
│    │      │                │            │          │」署押2枚。           │
├──┼───┼────────┼──────┼─────┼───────────┤
│  │Ｅ○○│中國信託商銀卡號│95年2月26日 │  26,900元│被告於上開時間，持上開│
│    │      │0000000000000000│19時47分    │          │竊得之信用卡，至華豐珠│
│    │      │                │            │          │寶銀樓刷卡消費，於一式│
│    │      │                │            │          │二聯之簽帳單持卡人簽名│
│    │      │                │            │          │欄處偽簽「Ｃ○○」署押│
│    │      │                │            │          │2枚。                 │
│    │      ├────────┼──────┼─────┼───────────┤
│    │      │玉山商業銀行卡號│95年2月26日 │          │被告於上開時間，持上開│
│    │      │0000000000000000│19時48分  │31,000元│竊得之信用卡，至華豐│
│    │      │                │20時13分  │17,800元│珠寶銀樓、遠和通信有│
│    │      │                │            │          │限公司刷卡消費，其中第│
│    │      │                │            │          │筆交易未成功（被害人│
│    │      │                │            │          │立即刷退），其於第筆│
│    │      │                │            │          │一式二聯之簽帳單持卡人│
│    │      │                │            │          │簽名欄處偽簽「Ｃ○○」│
│    │      │                │            │          │署押2 枚。            │
├──┼───┼────────┼──────┼─────┼───────────┤
│  │Ｑ○○│合作金庫銀行卡號│95年3月6日  │   4,400元│被告於上開時間，持上開│
│    │      │0000000000000000│16時59分    │          │竊得之信用卡，至玉都銀│
│    │      │                │            │          │樓刷卡消費，並於一式二│
│    │      │                │            │          │聯之簽帳單持卡人簽名欄│
│    │      │                │            │          │處偽簽「劉子武」署押2 │
│    │      │                │            │          │枚。                  │
├──┼───┼────────┼──────┼─────┼───────────┤
│  │未○○│中國信託商銀卡號│95年3月9日  │  14,700元│被告於上開時間，持上開│
│    │      │0000000000000000│14時22分    │          │竊得之信用卡，至水木通│
│    │      │                │            │          │訊有限公司刷卡消費，並│
│    │      │                │            │          │於一式二聯之簽帳單持卡│
│    │      │                │            │          │人簽名欄處偽簽「宇○○│
│    │      │                │            │          │」署押2 枚。          │
├──┼───┼────────┼──────┼─────┼───────────┤
│  │Ｔ○○│華僑商業銀行卡號│95年3月10日 │          │被告於上開時間，持上開│
│    │      │0000000000000000│15時58分  │20,000元│竊得之信用卡，至金鴻│
│    │      │                │16時32分  │ 1,519元│美銀樓、丁丁藥局復興│
│    │      │                │16時47分  │24,480元│店、金億銀樓、哈拉│
│    │      │                │16時56分  │14,380元│網通電訊有限公司、金│
│    │      │                │17時07分  │22,785元│緻品實業有限公司刷卡消│
│    │      │                │            │          │費共5 筆，於一式二聯之│
│    │      │                │            │          │簽帳單持卡人簽名欄處偽│
│    │      │                │            │          │簽「宇○○」署押各2 枚│
│    │      │                │            │          │（共10枚）。          │
│    │      ├────────┼──────┼─────┼───────────┤
│    │      │玉山商業銀行卡號│95年3月10日 │          │被告於上開時間，持上開│
│    │      │0000000000000000│16時      │23,200元│竊得之信用卡，至金鴻│
│    │      │                │16時      │13,490元│美銀樓、遠傳電信刷卡│
│    │      │                │            │          │消費，其中第筆刷卡未│
│    │      │                │            │          │成功，其於第筆一式二│
│    │      │                │            │          │聯之簽帳單持卡人簽名欄│
│    │      │                │            │          │處偽簽「宇○○」署押2 │
│    │      │                │            │          │枚。                  │
│    │      ├────────┼──────┼─────┼───────────┤
│    │      │兆豐國際商銀卡號│95年3月10日 │          │被告於上開時間，持上開│
│    │      │0000000000000000│15時59分  │23,200元│竊得之信用卡，至金鴻│
│    │      │（原中國國際商銀│16時06分  │14,400元│美銀樓、金泰銀樓刷│
│    │      │）              │16時24分  │14,400元│卡消費共3 筆均未成功。│
├──┼───┼────────┼──────┼─────┼───────────┤
│  │子○○│玉山商業銀行卡號│95年3月13日 │          │被告於上開時間，持上開│
│    │      │0000000000000000│16時29分  │25,000元│竊得之信用卡，至天晶│
│    │      │                │16時39分  │36,720元│珠寶名店、福泰珠寶金│
│    │      │                │            │          │行刷卡消費，並於一式二│
│    │      │                │            │          │聯之簽帳單持卡人簽名欄│
│    │      │                │            │          │處偽造「劉子武」署押各│
│    │      │                │            │          │2枚。（共4枚）        │
│    │      ├────────┼──────┼─────┼───────────┤
│    │      │台新商業銀行卡號│95年3月13日 │  14,200元│被告於上開時間，持上開│
│    │      │0000000000000000│17時02分    │          │竊得之信用卡，至旺角電│
│    │      │                │            │          │訊刷卡消費，並於一式二│
│    │      │                │            │          │聯之簽帳單持卡人簽名欄│
│    │      │                │            │          │處偽造「劉子武」署押2 │
│    │      │                │            │          │枚。                  │
│    │      ├────────┼──────┼─────┼───────────┤
│    │      │中華銀行卡號    │95年3月13日 │          │被告於上開時間，持上開│
│    │      │0000000000000000│16時28分  │30,784元│竊得之信用卡，至天晶│
│    │      │                │16時52分  │25,800元│珠寶名店、唯美珠寶店│
│    │      │                │17時01分  │-14200元│、旺角電訊連續刷卡消│
│    │      │                │            │          │費共3筆，其中第筆交 │
│    │      │                │            │          │易未成功，並於第筆│
│    │      │                │            │          │一式二聯之簽帳單持卡人│
│    │      │                │            │          │簽名欄處偽簽「劉子武」│
│    │      │                │            │          │署押各2枚。（共4枚）  │
├──┼───┼────────┼──────┼─────┼───────────┤
│  │Ｈ○○│玉山商業銀行卡號│95年3月16日 │          │被告於上開時間，持上開│
│    │      │0000000000000000│14時37分  │35,000元│竊得之信用卡，至富比│
│    │      │                │14時52分  │22,900元│世精品商社、富堤珠寶│
│    │      │                │            │14,420元│銀樓、大雙網電訊有限│
│    │      │                │            │          │公司連續刷卡消費，其中│
│    │      │                │            │          │第筆刷卡未成功，其於│
│    │      │                │            │          │第筆一式二聯簽帳單│
│    │      │                │            │          │持卡人簽名欄處偽簽「張│
│    │      │                │            │          │晉崑」署押各2枚（共4枚│
│    │      │                │            │          │）                    │
├──┼───┼────────┼──────┼─────┼───────────┤
│  │辛○○│萬泰商業銀行卡號│95年3月22日 │   1,200元│被告於上開時間，持上開│
│    │      │0000000000000000│16時18分    │          │竊得之信用卡，至寶島眼│
│    │      │                │            │          │鏡永安分公司刷卡消費，│
│    │      │                │            │          │並於一式二聯之簽帳單持│
│    │      │                │            │          │卡人簽名欄處偽簽「劉子│
│    │      │                │            │          │武」署押2枚。         │
├──┼───┼────────┼──────┼─────┼───────────┤
│  │天○○│中國信託商銀卡號│95年3月22日 │     234元│被告於上開時間，持上開│
│    │      │0000000000000000│18時33分    │          │竊得之信用卡，至麗兒采│
│    │      │                │            │          │家（股）公司刷卡消費，│
│    │      │                │            │          │並於一式二聯之簽帳單持│
│    │      │                │            │          │卡人簽名欄處偽簽「張晉│
│    │      │                │            │          │崑」署押2枚。         │
│    │      ├────────┼──────┼─────┼───────────┤
│    │      │玉山商業銀行卡號│95年3月22日 │          │被告於上開時間，持上開│
│    │      │0000000000000000│18時10分  │23,587元│竊得之信用卡，至傳訊│
│    │      │                │18時33分  │234元   │通信、麗兒采家股份有│
│    │      │                │            │          │限公司刷卡消費，其中第│
│    │      │                │            │          │筆刷卡失敗，其於第│
│    │      │                │            │          │筆一式二聯之簽帳單持卡│
│    │      │                │            │          │人簽名欄處偽簽「Ｃ○○│
│    │      │                │            │          │」署押2枚。           │
├──┼───┼────────┼──────┼─────┼───────────┤
│  │丘紀芬│華僑商業銀行卡號│95年4月1日  │          │被告於上開時間，持上開│
│    │      │0000000000000000│16時33分  │25,000元│竊得之信用卡，至金記│
│    │      │                │17時15分  │ 1,200元│銀樓、無毒的家刷卡消│
│    │      │                │            │          │費共2 筆，並於一式二聯│
│    │      │                │            │          │之簽帳單持卡人簽名欄處│
│    │      │                │            │          │偽造「Ｃ○○」署押2枚 │
│    │      │                │            │          │；第筆刷卡未成功。  │
│    │      ├────────┼──────┼─────┼───────────┤
│    │      │合作金庫銀行卡號│95年4月1日  │  24,250元│被告於上開時間，持上開│
│    │      │0000000000000000│16時34分    │          │竊得之信用卡，至金記銀│
│    │      │                │            │          │樓刷卡消費，並於一式二│
│    │      │                │            │          │聯之簽帳單持卡人簽名欄│
│    │      │                │            │          │處偽造「Ｃ○○」署押2 │
│    │      │                │            │          │枚。                  │
├──┼───┼────────┼──────┼─────┼───────────┤
│  │石素貞│中國信託商銀卡號│95年4月6日  │   5,200元│被告於上開時間，持上開│
│    │      │0000000000000000│13時32分    │          │自丙○○處竊得之石素貞│
│    │      │                │            │          │信用卡，至金玉珠寶銀樓│
│    │      │                │            │          │公益店刷卡消費，於一式│
│    │      │                │            │          │二聯之簽帳單持卡人簽名│
│    │      │                │            │          │欄處偽造丙○○「Jaen」│
│    │      │                │            │          │英文署押2 枚。        │
├──┼───┼────────┼──────┼─────┼───────────┤
│  │Ｘ○○│玉山商業銀行卡號│95年4月16日 │          │被告持自被害人處竊得之│
│    │      │0000000000000000│11時49分  │ 2,370元│上開信用卡於上開時間在│
│    │      │                │12時24分  │   700元│唯軟電腦圖書廣場、│
│    │      │                │12時24分  │   700元│Hanten臺中永福門市刷│
│    │      │                │            │          │卡消費，其中第筆交│
│    │      │                │            │          │易失敗，其於第筆簽帳│
│    │      │                │            │          │單持卡人簽名欄處偽造「│
│    │      │                │            │          │Ｃ○○」署押2枚。     │
│    │      ├────────┼──────┼─────┼───────────┤
│    │      │國泰世華銀行卡號│95年4月16日 │     202元│被告於上開時間，持上開│
│    │      │0000000000000000│11時40分    │          │竊得之信用卡，至屈臣氏│
│    │      │                │            │          │文華店刷卡消費，並於一│
│    │      │                │            │          │式二聯之簽帳單持卡人簽│
│    │      │                │            │          │名欄處偽造「Ｃ○○」署│
│    │      │                │            │          │押2枚。               │
├──┼───┼────────┼──────┼─────┼───────────┤
│  │卯○○│中國信託商銀卡號│95年4月17日 │          │被告於上開時間，持上開│
│    │      │0000000000000000│21時17分  │ 6,080元│竊得之信用卡，至全球│
│    │      │                │21時24分  │ 3,000元│銀樓、嬌點銀樓刷卡│
│    │      │                │21時28分  │   600元│消費共3 筆，並於一式二│
│    │      │                │            │          │聯之信用卡簽帳單持卡人│
│    │      │                │            │          │簽名欄處偽簽「Ｃ○○」│
│    │      │                │            │          │署押各2枚。（共6枚）  │
├──┼───┼────────┼──────┼─────┼───────────┤
│  │Ｙ○○│玉山商業銀行卡號│95年4月19日 │          │被告於上開時間，持上開│
│    │      │0000000000000000│17時01分  │27,300元│竊得之信用卡，至新寶│
│    │      │                │17時08分  │25,700元│發銀樓、恆昌銀樓刷卡│
│    │      │                │            │          │消費，並在第筆一式二│
│    │      │                │            │          │聯之簽帳單持卡人簽名欄│
│    │      │                │            │          │處偽簽「劉子武」署押2 │
│    │      │                │            │          │枚（第筆消費刷退）。│
│    │      ├────────┼──────┼─────┼───────────┤
│    │      │國泰世華銀行卡號│95年4月19日 │20,000元  │被告於上開時間，持上開│
│    │      │0000000000000000│16時53分    │          │竊得之信用卡，至金聖昌│
│    │      │                │            │          │銀樓刷卡消費，並於一式│
│    │      │                │            │          │二聯之信用卡簽帳單持卡│
│    │      │                │            │          │人簽名欄處偽簽「劉子武│
│    │      │                │            │          │」署押2枚。           │
│    ├───┼────────┼──────┼─────┼───────────┤
│    │劉信宗│中國信託商銀卡號│95年4月19日 │19,450元  │被告於上開時間，持上開│
│    │      │0000000000000000│16時53分    │          │竊得之信用卡，至金聖昌│
│    │      │                │            │          │銀樓刷卡消費，並於一式│
│    │      │                │            │          │二聯之信用卡簽帳單持卡│
│    │      │                │            │          │人簽名欄處偽簽「劉子武│
│    │      │                │            │          │」署押2枚。           │
├──┼───┼────────┼──────┼─────┼───────────┤
│  │樊麗琦│中國信託商銀卡號│95年4月22日 │23,500元  │被告於上開時間，持上開│
│    │      │0000000000000000│16時23分    │          │竊得之信用卡，至台灣│
│    │      ├────────┼──────┼─────┤大哥大、家福股份有限│
│    │      │中國信託商銀卡號│95年4月22日 │27,410元  │公司中清刷卡消費共2 筆│
│    │      │0000000000000000│16時08分    │          │，並於一式二聯之簽帳單│
│    │      │（起訴書漏列）  │            │          │持卡人簽名欄處偽簽「張│
│    │      │                │            │          │晉崑」署押各2枚。（共4│
│    │      │                │            │          │枚）                  │
├──┼───┼────────┼──────┼─────┼───────────┤
│  │亥○○│台新國際商銀卡號│95年4月25日 │          │被告於上開時間，持上開│
│    │      │0000000000000000│20時31分  │ 1,000元│竊得之信用卡，至衣蝶百│
│    │      │                │20時41分  │23,867元│貨臺中店刷卡消費2 筆，│
│    │      │                │            │          │並於一式二聯之簽帳單持│
│    │      │                │            │          │卡人簽名欄處偽簽「胡景│
│    │      │                │            │          │堯」署押各2枚。（共4枚│
│    │      │                │            │          │）                    │
│    │      ├────────┼──────┼─────┼───────────┤
│    │      │聯邦商業銀行卡號│95年4月25日 │          │被告於上開時間，持上開│
│    │      │0000000000000000│21時18分  │ 7,300元│竊得之信用卡，至義大│
│    │      │                │21時24分  │16,800元│利珠寶、NOKIA行動電 │
│    │      │                │            │          │話館刷卡消費，並於一式│
│    │      │                │            │          │二聯之簽帳單持卡人簽名│
│    │      │                │            │          │欄處偽簽「邱滕國」署押│
│    │      │                │            │          │各2枚。（共4枚）      │
├──┼───┼────────┼──────┼─────┼───────────┤
│  │ｈ○○│中國信託商銀卡號│95年5月2日  │          │被告於上開時間，持上開│
│    │      │0000000000000000│21時25分  │26,200元│竊得之信用卡，至金玉│
│    │      │                │21時32分  │ 1,797元│珠寶銀樓公益店、漢登│
│    │      │                │            │          │企業（有）公司臺灣分公│
│    │      │                │            │          │司刷卡消費共2 筆，交易│
│    │      │                │            │          │均未成功。            │
├──┼───┼────────┼──────┼─────┼───────────┤
│  │Ｌ○○│台新國際商銀卡號│95年5月3日  │          │被告於上開時間，持上開│
│    │      │0000000000000000│21時48分  │   630元│竊得之信用卡，至佑全│
│    │      │                │21時56分  │29,440元│藥局台中昌平店、宏益│
│    │      │                │            │          │銀樓珠寶刷卡消費，並於│
│    │      │                │            │          │一式二聯之簽帳單持卡人│
│    │      │                │            │          │簽名欄處偽簽「Ｃ○○」│
│    │      │                │            │          │署押各2枚。（共4枚）  │
├──┼───┼────────┼──────┼─────┼───────────┤
│  │Ｗ○○│新竹國際商銀卡號│95年5月8日  │          │被告於上開時間，持上開│
│    │      │0000000000000000│14時02分  │   565元│竊得之信用卡，至康是│
│    │      │                │14時16分  │ 8,500元│美生活藥妝清華店、│
│    │      │                │14時17分  │ 8,000元│全航通信電子光華店刷卡│
│    │      │                │            │          │消費，並於一式二聯之簽│
│    │      │                │            │          │帳單持卡人簽名欄處偽簽│
│    │      │                │            │          │「劉子武」署押各2枚。 │
│    │      │                │            │          │（共6枚）             │
│    │      ├────────┼──────┼─────┼───────────┤
│    │      │國泰世華銀行卡號│95年5月8日  │          │被告於上開時間，持上開│
│    │      │0000000000000000│13時32分  │27,200元│竊得之信用卡，至金益│
│    │      │                │13時45分  │23,000元│美銀樓、全虹長春店刷│
│    │      │                │            │          │卡消費共2筆，其中第 │
│    │      │                │            │          │筆交易未成功，其於第│
│    │      │                │            │          │筆一式二聯之簽帳單持卡│
│    │      │                │            │          │人簽名欄處偽簽「劉子武│
│    │      │                │            │          │」署押2 枚。          │
├──┼───┼────────┼──────┼─────┼───────────┤
│  │Ｉ○○│花旗銀行卡號    │95年5月19日 │  16,400元│被告於上開時間，持上開│
│    │      │0000000000000000│14時45分    │          │竊得之信用卡，至燦坤３│
│    │      │                │            │          │Ｃ光復店刷卡消費，並在│
│    │      │                │            │          │一式二聯之簽帳單持卡人│
│    │      │                │            │          │簽名欄處偽簽「Ｃ○○」│
│    │      │                │            │          │署押2枚。             │
├──┼───┼────────┼──────┼─────┼───────────┤
│  │徐家莉│國泰世華銀行卡號│95年6月1日  │  15,200元│被告於上開時間，持上開│
│    │      │0000000000000000│15時03分    │          │竊得之信用卡，至聯強國│
│    │      │                │            │          │際刷卡消費，並於一式二│
│    │      │                │            │          │聯之簽帳單持卡人簽名欄│
│    │      │                │            │          │處偽簽「Ｃ○○」署押1 │
│    │      │                │            │          │枚。                  │
│    │      │                │            │          │                      │
│    │      │                │            │          │＊95偵12764號第127-130│
│    │      │                │            │          │  頁－簽帳單一式二聯，│
│    │      │                │            │          │  但公司僅收客人簽名那│
│    │      │                │            │          │  1 張，客人收執聯無簽│
│    │      │                │            │          │  章，故署押僅1枚。   │
│    │      ├────────┼──────┼─────┼───────────┤
│    │      │中華商業銀行卡號│95年6月1日  │          │被告於上開時間，持上開│
│    │      │0000000000000000│14時23分  │   515元│竊得之信用卡，至易聖│
│    │      │                │14時27分  │23,500元│科技有限公司、上軒國│
│    │      │                │            │          │際電子連鎖世界（NOVA）│
│    │      │                │            │          │刷卡消費，並於一式二聯│
│    │      │                │            │          │之簽帳單持卡人簽名欄處│
│    │      │                │            │          │偽簽「Ｃ○○」署押各1 │
│    │      │                │            │          │枚。（共2枚）         │
│    │      │                │            │          ├───────────┤
│    │      │                │            │          │＊95偵12764號第127-130│
│    │      │                │            │          │  頁－簽帳單一式二聯，│
│    │      │                │            │          │  但公司僅收客人簽名那│
│    │      │                │            │          │  1 張，客人收執聯無簽│
│    │      │                │            │          │  章，故署押僅1枚。   │
│    │      │                ├──────┼─────┼───────────┤
│    │      │0000000000000000│95年6月1日  │25,800元  │被告持自被害人處竊得之│
│    │      │                │14時57分    │          │上開信用卡於上開時間在│
│    │      │                │            │          │於天美銀樓刷卡消費，交│
│    │      │                │            │          │易未成功。            │
│    │      ├────────┼──────┼─────┼───────────┤
│    │      │上海商業銀行卡號│95年6月1日  │32,640元  │被告於上開時間，持上開│
│    │      │0000000000000000│14時48分    │          │竊得之信用卡，至鈞越科│
│    │      │                │            │          │技刷卡消費，並於一式二│
│    │      │                │            │          │聯之簽帳單持卡人簽名欄│
│    │      │                │            │          │處偽簽「Ｃ○○」署押1 │
│    │      │                │            │          │枚。                  │
│    │      │                │            │          ├───────────┤
│    │      │                │            │          │＊95偵12764號第127-130│
│    │      │                │            │          │  頁－簽帳單一式二聯，│
│    │      │                │            │          │  但公司僅收客人簽名那│
│    │      │                │            │          │  1 張，客人收執聯無簽│
│    │      │                │            │          │  章，故署押僅1枚     │
└──┴───┴────────┴──────┴─────┴───────────┘
附表三：【盜領現金】
┌──┬──────┬───────┬───┬────┬──────────┐
│編號│ 時     間  │ 領 款 地 點  │竊  盜│ 金  額 │   備         註    │
│    │            │              │被害人│        │                    │
├──┼──────┼───────┼───┼────┼──────────┤
│ 1. │95年2 月11日│臺中市○○路某│己○○│43,000元│己○○之郵局金融卡帳│
│    │夜間某時    │便利商店      │      │        │戶號不詳            │
├──┼──────┼───────┼───┼────┼──────────┤
│ 2. │95年2 月27日│臺中市逢甲大學│Ｒ○○│27,000元│Ｒ○○之郵局金融卡帳│
│    │某時許      │附近某便利商店│      │        │戶號不詳            │
│    │            │              │      ├────┼──────────┤
│    │            │              │      │20,000元│Ｒ○○之大眾銀行金融│
│    │            │              │      │20,000元│卡帳號000000000000號│
│    │            │              │      │20,000元│（以上合計100,000元 │
│    │            │              │      │20,000元│）                  │
│    │            │              │      │20,000元│                    │
├──┼──────┼───────┼───┼────┼──────────┤
│ 3. │95年3月9日  │臺中市○○路某│未○○│28,000元│未○○之郵局金融卡帳│
│    │下午某時    │便利商店      │      │        │戶號不詳            │
├──┼──────┼───────┼───┼────┼──────────┤
│ 4. │95年4 月19日│臺中市北屯區某│劉信宗│8,000元 │劉信宗之豐原南陽郵局│
│    │下午某時    │便利商店      │      │        │000-0000000-0000000 │
│    │            │              │      │        │帳號金融卡          │
└──┴──────┴───────┴───┴────┴──────────┘
附表四：【查獲經過】
┌──┬──────┬─────────────────────┬───┐
│編號│ 時     間  │ 查    獲    經    過                     │備  註│
├──┼──────┼─────────────────────┼───┤
│ 1. │93年8 月19日│被告癸○○於93年8 月19日15時30分持Ｓ○○之│96年度│
│    │16時25分    │信用卡在嘉義市○區○○路「燦坤3C」刷卡購物│偵字第│
│    │            │，因Ｓ○○已將該信用卡申報掛失，致刷卡不成│2803號│
│    │            │功，經發卡銀行通知Ｓ○○其信用卡遭盜刷情形│      │
│    │            │，Ｓ○○及其男友李宏耀於趕往上開地點途中發│      │
│    │            │現被告癸○○，遂上前攔阻報警查獲（冒名胡景│      │
│    │            │堯於嘉義市警察局第一分局北興派出所、臺灣嘉│      │
│    │            │義地方法院檢察署應訊）。                  │      │
├──┼──────┼─────────────────────┼───┤
│ 2. │93年12月25日│被告癸○○持ｄ○○萬泰銀行新光平安健康平安│96年度│
│    │11時21分    │卡卡號0000000000000000號信用卡，以「蕭波明│偵字第│
│    │            │」名義至大潤發賣場刷卡購買行動電話，並在信│2809、│
│    │            │用卡簽帳單持卡人簽名欄偽簽「蕭波明」署押2 │2810號│
│    │            │枚，因店員王志遠發現有異，遂向警方報案，而│      │
│    │            │當場查獲（冒名宇○○於臺南市警察局第五分局│      │
│    │            │立人派出所、臺灣臺南地方法院檢察署應訊）。│      │
├──┼──────┼─────────────────────┼───┤
│ 3. │95年6月8日  │被告癸○○於上開時間、地點，以其95年6月1日│95年偵│
│    │16時許      │竊得之徐家莉所有信用卡盜刷之手提電腦後，持│字第  │
│    │            │變造之「己○○」駕照，表示係「己○○」本人│12764 │
│    │            │出賣之意，欲將上開手提電腦出予售不知情之格│號    │
│    │            │上科技電腦公司店員謝嘉和，經謝嘉和察覺有異│      │
│    │            │報警而當場查獲。                          │      │
└──┴──────┴─────────────────────┴───┘
附表五：【冒名應訊表】
┌──┬──────┬─────┬───────────────┬───┐
│編號│ 時      間 │ 地    點 │偽造「宇○○」署押之文書及數量│備  註│
├──┼──────┼─────┼───────────────┼───┤
│ 1. │93年8月19日 │嘉義市警察│表示同意搜索之同意書（偽造「胡│96年度│
│    │16時25分    │局第一分局│景堯」之簽名及指印各1枚）     │偵字第│
│    │            │北興派出所│                              │2803號│
├──┼──────┼─────┼───────────────┤      │
│ 2. │同  上      │同  上    │搜索扣押筆錄（偽造「宇○○」  │      │
│    │            │          │之簽名3枚及指印1枚）          │      │
├──┼──────┼─────┼───────────────┤      │
│ 3. │同  上      │同  上    │搜索扣押物品目錄表（偽造「胡景│      │
│    │            │          │堯」之簽名及指印各1枚）       │      │
├──┼──────┼─────┼───────────────┤      │
│ 4. │93年8月19日 │同  上    │偵訊筆錄（偽造「宇○○」之簽名│      │
│    │18時45分許  │          │2枚及指印8枚）                │      │
├──┼──────┼─────┼───────────────┤      │
│ 5. │同  上      │同  上    │口卡片（偽造「宇○○」之簽名及│      │
│    │            │          │指印各1枚）                   │      │
├──┼──────┼─────┼───────────────┤      │
│ 6. │同  上      │同  上    │逮捕通知書2張（偽造「宇○○」 │      │
│    │            │          │之簽名及指印各2枚）。         │      │
│    │            │          │                              │      │
├──┼──────┼─────┼───────────────┤      │
│ 7. │93年8月19日 │臺灣嘉義地│訊問筆錄（偽造「宇○○」簽名1 │      │
│    │23時13分    │方法院檢察│枚）                          │      │
│    │            │署        │                              │      │
│    │            │          │                              │      │
├──┼──────┼─────┼───────────────┼───┤
│ 8. │93年12月25日│臺南市警察│偵訊筆錄（被告持前揭變造之胡景│96年度│
│    │16時50分許  │局第五分局│堯駕駛執照應訊，且偽造「宇○○│偵字第│
│    │            │立人派出所│」之簽名3枚及指印10枚）       │2809、│
├──┼──────┼─────┼───────────────┤2810號│
│ 9. │同  上      │同  上    │口卡片（偽造「宇○○」簽名及指│      │
│    │            │          │印各1枚）                     │      │
├──┼──────┼─────┼───────────────┤      │
│ 10. │93年12月25日│同  上    │扣押證明書（偽造「宇○○」之簽│      │
│    │某時        │          │名及指印各1枚）               │      │
├──┼──────┼─────┼───────────────┤      │
│ 11. │93年12月25日│同  上    │逮捕通知書3張（偽造「宇○○」 │      │
│    │某時        │          │之簽名及指印各3枚）           │      │
├──┼──────┼─────┼───────────────┤      │
│ 12. │93年12月25日│臺灣臺南地│訊問筆錄（偽造「宇○○」簽名1 │      │
│    │21時27分    │方法院檢察│枚）                          │      │
│    │            │署        │                              │      │
│    │            │          │                              │      │
├──┼──────┼─────┼───────────────┤      │
│ 13. │同  上      │同  上    │被告癸○○之照片（偽造「宇○○│      │
│    │            │          │」之簽名及指印各1枚）         │      │
├──┼──────┴─────┴───────────────┴───┤
│合計│簽名21枚、指印30枚                                              │
└──┴────────────────────────────────┘
附表六：【前案犯罪事實表】
┌───┬──────┬──────┬───────────────┬──────┐
│編號及│犯 罪 時 間 │ 地      點 │   犯   罪   手   段          │ 備     註  │
│被害人│            │            │                              │            │
├───┼──────┼──────┼───────────────┼──────┤
│  1.  │92年4月9日│彰化縣員林鎮│被告於上開時間、地點，竊取張克│桃園地院95年│
│張克昌│  中午12時30│員東路2段359│昌所有之皮夾1 個（內有張克昌之│易緝字第81號│
│      │  分許      │號          │身分證、新臺幣4,000元、汽車駕 │犯罪事實(一)  │
│      │            │            │駛執照1張、健保卡2張、華南商銀│            │
│      │            │            │信用卡1張、荷蘭銀行信用卡1張、│            │
│      │            │            │玉山銀行信用卡2張），得手後離 │            │
│      │            │            │去。                          │            │
│      ├──────┼──────┼───────────────┤            │
│      │92年4月9日│彰化縣員林鎮│被告在上開竊得之張克昌玉山銀行│            │
│      │  13時2分許 │中正路386號 │信用卡（卡號0000000000000000號│            │
│      │            │            │）背面之簽名欄上，填寫自己姓  │            │
│      │            │            │名「癸○○」後，於上開時間、地│            │
│      │            │            │點，至鈺珊銀樓以刷卡消費，購買│            │
│      │            │            │價值9,700元之黃金項鍊1條，並在│            │
│      │            │            │一式二聯之信用卡簽帳單持卡人簽│            │
│      │            │            │名欄處偽簽「癸○○」姓名。    │            │
├───┼──────┼──────┼───────────────┼──────┤
│  2.  │92年5月2日14│彰化縣彰化市│被告於上開時間、地點，竊取顏怡│桃園地院95年│
│顏怡君│時25分許    │永興街9號   │君所有之夏普廠 GXI 98型手機1支│易緝字第81號│
│      │            │            │，得手後於同日以9,000元代價出 │犯罪事實(二)  │
│      │            │            │售予臺南市○○路88號之中美通訊│            │
│      │            │            │社。                          │            │
├───┼──────┼──────┼───────────────┼──────┤
│  3.  │92年6 月下旬│桃園縣桃園市│被告於上開時間、地點，竊取翁國│桃園地院95年│
│翁國添│某日        │新民街19號  │添所有之皮夾1 只（內有翁國添身│易緝字第81號│
│      │            │            │分證、機車駕駛執照、機車行照各│犯罪事實(三)  │
│      │            │            │1張、提款卡及少許現金等物）， │            │
│      │            │            │得手後離去。                  │            │
│      ├──────┼──────┼───────────────┤            │
│      │92年6 月下旬│臺南縣麻豆鎮│被告將自己照片黏貼於上開竊得之│            │
│      │某日        │安正里1 鄰前│翁國添駕駛執照上以變造該駕駛執│            │
│      │            │班5號       │照。                          │            │
├───┼──────┼──────┼───────────────┼──────┤
│  4.  │92年8 月15日│臺南市○○路│被告於上開時間、地點，將其持有│桃園地院95年│
│Ｐ○○│某時        │2段192巷40號│之SONY牌Z18型手機1支，以1,000 │易緝字第81號│
│      │            │            │元代價售予嘉誠中古手機行，並在│犯罪事實(四)  │
│      │            │            │編號011015號嘉誠二手機買賣維修│            │
│      │            │            │單虛擬記載「陳忠信」之身分資料│            │
│      │            │            │，並偽造「陳忠信」指印4 枚、署│            │
│      │            │            │押1 枚。                      │            │
│      ├──────┼──────┼───────────────┤            │
│      │92年8 月29日│臺南市○○路│被告於上開時間、地點，將其持有│            │
│      │某時        │2段192巷40號│之SAMAUNG廠A288型手機1支、NXXO│            │
│      │            │            │廠8210型手機1支，合計以4,400元│            │
│      │            │            │代價售予嘉誠中古手機行，並在編│            │
│      │            │            │號010173號嘉誠二手機買賣維修單│            │
│      │            │            │虛擬記載「陳忠信」之身分資料，│            │
│      │            │            │並偽造「陳忠信」指印4枚、署押1│            │
│      │            │            │枚。                          │            │
├───┼──────┼──────┼───────────────┼──────┤
│  5.  │92年9 月10│臺南市○○路│被告於上開時間、地點，竊取李逸│桃園地院95年│
│李逸萱│  日15時許  │267號       │萱所有之皮包1只（內有李逸萱身 │易緝字第81號│
│      │            │            │分證、健保卡、彰化銀行金融卡、│犯罪事實(五)  │
│      │            │            │卡號0000000000000000號第一銀行│            │
│      │            │            │信用卡各1張），得手後離去。   │            │
│      ├──────┼──────┼───────────────┤            │
│      │92年9 月10│臺南市○○路│被告於上開時間、地點，持上開竊│            │
│      │  日15時36分│2段185號1樓 │得之李逸萱所有第一銀行信用卡，│            │
│      │  許、16時58│、郡平路42號│至長壽村水生成器、亞太量販安平│            │
│      │  分許      │            │店、TESCO特易購等處刷卡消費， │            │
│      │            │            │購買價值9,064元OKWAP牌163型手 │            │
│      │            │            │機1支、價值8,790元OKWAP牌163  │            │
│      │            │            │型手機1支，並分別在電子式簽帳 │            │
│      │            │            │單及一式二聯之信用卡簽帳單持卡│            │
│      │            │            │人簽名欄處偽簽「李逸蓉」姓名1 │            │
│      │            │            │枚、2枚（合計共3枚）。        │            │
│      ├──────┼──────┼───────────────┤            │
│      │92年9 月10│臺南市中華西│被告於上開時間、地點，持上開竊│            │
│      │  日17時12分│路2段       │得之李逸萱所有第一銀行信用卡，│            │
│      │  許        │16號        │至TESCO特易購欲購買手機，因李 │            │
│      │            │            │逸萱申請停卡，故未成功。      │            │
│      ├──────┼──────┼───────────────┤            │
│      │92年9 月10│臺南市○○路│被告於上開時間、地點，將其持有│            │
│      │  日21時許  │2段192巷40號│之BENQ廠S650D型手機1支，以15, │            │
│      │            │            │200元代價售予嘉誠中古手機行， │            │
│      │            │            │並在編號010157號嘉誠二手機買賣│            │
│      │            │            │維修單虛擬記載「陳忠信」之身分│            │
│      │            │            │資料，並偽造「陳忠信」指印4枚 │            │
│      │            │            │、署押1枚。                   │            │
├───┼──────┼──────┼───────────────┼──────┤
│  6.  │92年9 月29日│桃園縣桃園市│被告於上開時間、地點，竊取許秀│            │
│許秀珍│19時40分許  │新民街20號  │珍所有之皮夾1只（內有新臺幣2, │            │
│      │            │            │500元），嗣經許秀珍、盧伯淵阻 │            │
│      │            │            │攔後送警。                    │            │
└───┴──────┴──────┴───────────────┴──────┘
附表七：【否認犯案附表】
┌───┬──────┬──────┬───────────────┬──────┐
│原編號│ 時      間 │ 地      點 │ 犯     罪     手     段      │併 案 案 號 │
├───┼──────┼──────┼───────────────┼──────┤
│    │95年4月5日21│臺中市○○路│被告於上開時間、地點，竊取林恆│臺中地檢96年│
│林恆毅│時許        │文化中心3樓 │毅所有之NOKIA牌N70型手機1 支，│偵字第2800號│
│      │            │人文咖啡館  │得手後離去。                  │犯罪事實  │
├───┼──────┼──────┼───────────────┼──────┤
│    │95年4 月18日│臺中市○○路│被告於上開時間、地點，竊取申○│臺中地檢96年│
│申  ○│11時許      │600 號文化中│所有之皮包1 只（內有現金六千餘│偵字第2800號│
│      │            │心地下室演講│元、手機、證件、金融卡等物），│犯罪事實  │
│      │            │廳          │得手後離去。                  │            │
├───┼──────┼──────┼───────────────┼──────┤
│    │95年5月9日14│臺中市○○路│被告於上開時間、地點，竊取黃師│臺中地檢96年│
│Ｕ○○│時許        │600 號文化中│瑾所有之皮包1只（內有現金兩千 │偵字第2800號│
│      │            │心地下室演講│餘元、手機、證件、信用卡、金融│犯罪事實  │
│      │            │廳          │卡等物），得手後離去。        │            │
└───┴──────┴──────┴───────────────┴──────┘
【沒收總表】
┌────────────────────────────────────────┐
│(一)盜刷信用卡部分 ：                                                             │
├──┬───┬────────┬──────┬─────┬───────────┤
│編號│持卡人│ 被竊信用卡卡號 │ 盜刷時間   │ 金    額 │盜刷情形及偽造署押數量│
├──┼───┼────────┼──────┼─────┼───────────┤
│ 1. │吳怡禛│華僑銀行卡號    │93年1月28日 │          │被告於上開時間，持上開│
│    │      │0000000000000000│12時52分  │14,500元│竊得之信用卡，至真光│
│    │      │                │13時9分   │13,800元│量販店、燦坤3C仁德店│
│    │      │                │13時36分  │19,700元│、歐陸奈珠寶，連續刷│
│    │      │                │            │          │卡共3 筆，並於一式二聯│
│    │      │                │            │          │之信用卡簽帳單（第│
│    │      │                │            │          │筆消費）持卡人簽名欄處│
│    │      │                │            │          │偽簽「吳怡禛」署押各2 │
│    │      │                │            │          │枚，於第筆一式三聯之│
│    │      │                │            │          │信用卡簽帳單持卡人簽名│
│    │      │                │            │          │欄處偽簽「庚○○」署押│
│    │      │                │            │          │3枚。（共7枚）        │
├──┼───┼────────┼──────┼─────┼───────────┤
│ 2. │ｄ○○│萬泰商業銀行卡號│93年12月25日│   9,999元│被告於上開時間，持上開│
│    │      │0000000000000000│11時21秒    │          │竊得之信用卡，至大潤發│
│    │      │                │            │          │臺南分公司刷卡消費，並│
│    │      │                │            │          │於一式二聯之信用卡簽帳│
│    │      │                │            │          │單持卡人簽名欄處偽簽「│
│    │      │                │            │          │蕭波明」署押2 枚。    │
├──┼───┼────────┼──────┼─────┼───────────┤
│ 3. │Ｃ○○│聯邦商業銀行卡號│94年2月3日  │          │被告於上開時間，持上開│
│    │      │0000000000000000│16時58分  │27,992元│竊得之信用卡，至新光三│
│    │      │                │17時07分  │ 3,942元│越臺南西門分公司盜刷2 │
│    │      │                │            │          │筆消費，其中第筆交易│
│    │      │                │            │          │失敗，其於第筆一式二│
│    │      │                │            │          │聯信用卡簽帳單持卡人簽│
│    │      │                │            │          │名欄偽簽「宇○○」署押│
│    │      │                │            │          │2枚。                 │
├──┼───┼────────┼──────┼─────┼───────────┤
│ 4. │李黃菜│中國信託商銀簽帳│94年4月22日 │  13,600元│被告於上開時間，持上開│
│    │      │金融卡          │16時16分    │          │竊得之簽帳金融卡，以「│
│    │      │                │            │          │李黃菜」名義刷卡消費，│
│    │      │                │            │          │並在一式二聯之信用卡簽│
│    │      │                │            │          │帳單持卡人簽名欄處偽簽│
│    │      │                │            │          │不詳英文署押2枚。（詳 │
│    │      │                │            │          │如附件1）             │
├──┼───┼────────┼──────┼─────┼───────────┤
│ 5. │宙○○│第一商業銀行卡號│94年5月3日  │          │被告於上開時間，持上開│
│    │      │0000000000000000│10時26分  │12,550元│竊得之信用卡，至歐陸│
│    │      │                │10時35分  │11,000元│奈珠寶行、長欣通信行│
│    │      │                │12時50分  │14,500元│、亞杰通信行、威世│
│    │      │                │12時22[   │20,150元│登珠寶店刷卡筆消費，並│
│    │      │                │            │          │於第筆一式二聯之簽帳│
│    │      │                │            │          │單持卡人簽名欄處偽簽「│
│    │      │                │            │          │宇○○」署押2 枚，其餘│
│    │      │                │            │          │第筆交易均失敗。│
├──┼───┼────────┼──────┼─────┼───────────┤
│ 6. │丁○○│第一商業銀行卡號│94年6月29日 │57,344元│被告於上開時間，持上開│
│    │      │0000000000000000│            │17,250元│竊得之信用卡，至新光│
│    │      │                │            │30,000元│三越百貨台南分公司、│
│    │      │                │            │20,595元│全紅通信台南安順店、│
│    │      │                │            │          │金陞興銀樓刷卡消費，│
│    │      │                │            │          │其於第筆一式二聯之簽│
│    │      │                │            │          │帳單持卡人簽名欄處偽簽│
│    │      │                │            │          │「宇○○」署押2枚，其 │
│    │      │                │            │          │餘第筆交易失敗。│
├──┼───┼────────┼──────┼─────┼───────────┤
│ 7. │許珮箐│聯邦商業銀行卡號│94年7月28日 │          │被告於上開時間，持上開│
│    │      │0000000000000000│17時17分  │37,540元│竊得之信用卡，至錦珍│
│    │      │                │17時29分  │28,200元│銀樓、元福銀樓刷卡消│
│    │      │                │            │          │費，並於一式二聯之簽帳│
│    │      │                │            │          │單持卡人簽名欄處偽簽不│
│    │      │                │            │          │詳英文署押各2枚。（共 │
│    │      │                │            │          │4枚、詳如附件2-1、2-2 │
│    │      │                │            │          │）                    │
│    │      ├────────┼──────┼─────┼───────────┤
│    │      │中華商業銀行卡號│94年7月28日 │   2,960元│被告於上開時間，持上開│
│    │      │0000000000000000│17時09分    │          │竊得之信用卡，至豪威襯│
│    │      │                │            │          │衫以刷卡消費，並於一式│
│    │      │                │            │          │二聯之簽帳單持卡人簽名│
│    │      │                │            │          │欄處偽簽不詳英文署押2 │
│    │      │                │            │          │枚。（詳如附件2-3）   │
├──┼───┼────────┼──────┼─────┼───────────┤
│ 8. │寅○○│中國信託商銀卡號│94年9月16日 │          │被告於上開時間，持上開│
│    │      │0000000000000000│13時54分  │   450元│竊得之信用卡，至德安│
│    │      │                │14時      │ 4,070元│購物中心、家樂福臺中│
│    │      │                │            │          │店，分別於一式二聯簽帳│
│    │      │                │            │          │單持卡人簽名欄處偽簽「│
│    │      │                │            │          │林森華」署押各2枚（共4│
│    │      │                │            │          │枚）。                │
├──┼───┼────────┼──────┼─────┼───────────┤
│ 9. │丑○○│聯邦商業銀行卡號│94年9月29日 │  31,000元│被告於上開時間，持上開│
│    │      │0000000000000000│17時58分    │          │竊得之信用卡，至Tiger │
│    │      │                │            │          │City刷卡消費，並於一式│
│    │      │                │            │          │二聯之簽帳單持卡人簽名│
│    │      │                │            │          │欄處偽簽「丑○○」署押│
│    │      │                │            │          │2 枚。                │
│    │      ├────────┼──────┼─────┼───────────┤
│    │      │第一商業銀行卡號│94年9月29日 │  31,000元│被告於上開時間，持上開│
│    │      │0000000000000000│17時57分    │          │竊得之信用卡，至Tiger │
│    │      │                │            │          │City，並於一式二聯之簽│
│    │      │（起訴書漏列）  │            │          │帳單持卡人簽名欄處偽簽│
│    │      │                │            │          │「丑○○」署押2 枚。  │
├──┼───┼────────┼──────┼─────┼───────────┤
│ 10. │玄○○│玉山商業銀行卡號│94年10月22日│          │被告於上開時間，持上開│
│    │      │0000000000000000│18時55分  │34,900元│竊得之信用卡，至寶源│
│    │      │                │19時27分  │13,300元│珠寶銀樓、哈拉網通中│
│    │      │                │            │          │正門市刷卡消費，其中第│
│    │      │                │            │          │筆交易刷卡未成功，其│
│    │      │                │            │          │於第筆一式二聯之簽帳│
│    │      │                │            │          │單持卡人簽名欄處偽簽「│
│    │      │                │            │          │不詳英文」署押2枚。（ │
│    │      │                │            │          │詳如附件3-1）         │
│    │      ├────────┼──────┼─────┼───────────┤
│    │      │美商花旗銀行卡號│94年10月22日│  46,700元│被告於上開時間，持上開│
│    │      │0000000000000000│18時09分    │          │竊得之信用卡，至漢風珠│
│    │      │                │            │          │寶刷卡消費，並於一式二│
│    │      │                │            │          │聯簽帳單持卡人簽名欄處│
│    │      │                │            │          │偽簽「不詳英文姓名劉子│
│    │      │                │            │          │武」署押2枚。（詳如附 │
│    │      │                │            │          │件3-2）               │
│    ├───┼────────┼──────┼─────┼───────────┤
│    │呂林和│中國信託銀行卡號│94年10月22日│          │被告於上開時間，持上開│
│    │      │0000000000000000│18時36分  │12,380元│自玄○○處竊得之呂林和│
│    │      │                │19時16分  │-12380元│信用卡，至臺中縣大里市│
│    │      │                │            │          │國光路大買家刷卡消費第│
│    │      │                │            │          │筆金額12,380元後，立│
│    │      │                │            │          │即刷退第筆12,380元，│
│    │      │                │            │          │故無簽帳單。          │
├──┼───┼────────┼──────┼─────┼───────────┤
│ 11. │戊○○│台新銀行卡號    │94年11月4日 │  69,000元│被告於上開時間，持上開│
│    │      │0000000000000000│14時23分    │          │竊得之信用卡，至上方珠│
│    │      │                │            │          │寶銀樓刷卡消費，並於一│
│    │      │                │            │          │式二聯之簽帳單持卡人簽│
│    │      │                │            │          │名欄處偽簽「Ｃ○○」署│
│    │      │                │            │          │押2枚。               │
├──┼───┼────────┼──────┼─────┼───────────┤
│ 12. │壬○○│富邦銀行卡號    │94年11月28日│12,800元  │被告於上開時間，持上開│
│    │      │0000000000000000│13時28分    │          │竊得之信用卡，至全虹通│
│    │      │                │            │          │全虹通信大雅店刷卡消費│
│    │      │                │            │          │，並於一式二聯之簽帳單│
│    │      │                │            │          │持卡人簽名欄處偽簽「張│
│    │      │                │            │          │晉崑」署押2 枚。      │
│    │      ├────────┼──────┼─────┼───────────┤
│    │      │台新銀行卡號    │94年11月28日│900元     │被告於上開時間，持上開│
│    │      │0000000000000000│14時07分    │          │竊得之信用卡，至寶琳醫│
│    │      │                │            │          │療用品有限公司刷卡消費│
│    │      │                │            │          │，並於一式二聯之簽帳單│
│    │      │                │            │          │持卡人簽名欄處偽簽「張│
│    │      │                │            │          │晉崑」署押2枚。       │
│    │      ├────────┼──────┼─────┼───────────┤
│    │      │花旗銀行卡號    │94年11月28日│56,820元  │被告於上開時間，持上開│
│    │      │0000000000000000│13時15分    │          │竊得之信用卡，至京城珠│
│    │      │                │            │          │寶銀樓刷卡消費，並在一│
│    │      │                │            │          │式二聯之信用卡簽帳單持│
│    │      │                │            │          │卡人簽名欄處偽簽「張晉│
│    │      │                │            │          │崑」署押2枚。         │
├──┼───┼────────┼──────┼─────┼───────────┤
│ 13. │酉○○│中國信託商銀卡號│94年12月10日│  12,900元│被告於上開時間，持上開│
│    │      │0000000000000000│12時04分    │          │竊得之信用卡，至全虹通│
│    │      │                │            │          │信崇進店刷卡消費，並於│
│    │      │                │            │          │一式二聯之簽帳單持卡人│
│    │      │                │            │          │簽名欄處偽簽「酉○○」│
│    │      │                │            │          │署押2枚。             │
│    │      ├────────┼──────┼─────┼───────────┤
│    │      │日盛國際商銀卡號│94年12月10日│          │被告於上開時間，持上開│
│    │      │0000000000000000│11時43分  │15,000元│竊得之信用卡，至金時│
│    │      │                │12時40分  │ 8,700元│代銀樓、金瑞堂珠寶銀│
│    │      │                │            │          │樓刷卡消費，並於第筆│
│    │      │                │            │          │一式二聯之簽帳單持卡人│
│    │      │                │            │          │簽名欄處偽簽「Ｃ○○」│
│    │      │                │            │          │署押2枚，其中第筆交 │
│    │      │                │            │          │易失敗。              │
├──┼───┼────────┼──────┼─────┼───────────┤
│ 14. │地○○│中國信託商銀卡號│94年12月12日│          │被告於上開時間，持上開│
│    │      │0000000000000000│16時27分  │35,700元│竊得之信用卡，至金玉│
│    │      │                │16時33分  │24,430元│珠寶銀樓、金祥園銀樓│
│    │      │                │            │          │刷卡消費，其於第筆一│
│    │      │                │            │          │式二聯之簽帳單持卡人簽│
│    │      │                │            │          │卡人簽名欄處偽簽「張晉│
│    │      │                │            │          │「Ｃ○○」署押2 枚；其│
│    │      │                │            │          │中第筆消費於刷卡後因│
│    │      │                │            │          │被害人即時刷退，故無簽│
│    │      │                │            │          │帳單。                │
├──┼───┼────────┼──────┼─────┼───────────┤
│ 15. │午○○│中國信託商銀卡號│94年12月22日│          │被告於上開時間，持上開│
│    │      │0000000000000000│20時      │ 3,600元│竊得之信用卡，至中友百│
│    │      │                │20時03分  │ 5,850元│貨公司刷卡消費2 筆，並│
│    │      │                │            │          │於一式二聯之簽帳單持卡│
│    │      │                │            │          │人簽名欄處偽簽午○○之│
│    │      │                │            │          │「Yu lu Lin」英文署押 │
│    │      │                │            │          │各2枚。（共4枚）      │
├──┼───┼────────┼──────┼─────┼───────────┤
│ 16. │Ｖ○○│玉山商業銀行卡號│95年1月10日 │          │被告於上開時間，持上開│
│    │      │0000000000000000│15時15分  │34,610元│竊得之信用卡，至儷穎│
│    │      │                │15時26分  │21,800元│商行、宏記珠寶銀樓刷│
│    │      │                │            │          │卡消費，並於一式二聯之│
│    │      │                │            │          │簽帳單持卡人簽名欄處偽│
│    │      │                │            │          │簽「劉子武」署押各2枚 │
│    │      │                │            │          │。（共4枚）           │
│    │      ├────────┼──────┼─────┼───────────┤
│    │      │中國信託商銀卡號│95年1月10日 │          │被告於上開時間，持上開│
│    │      │0000000000000000│15時46分  │15,590元│竊得之信用卡，至飛傳│
│    │      │                │16時26分  │ 3,440元│通訊有限公司、台灣羽│
│    │      │                │16時32分  │24,490元│毛製品、金寶山銀樓、│
│    │      │                │16時41分  │17,850元│益昌銀樓刷卡消費，其│
│    │      │                │            │          │於第筆一式二聯之簽│
│    │      │                │            │          │帳單持卡人簽名欄處偽簽│
│    │      │                │            │          │「Ｖ○○」署押各2枚（ │
│    │      │                │            │          │共4枚），於第筆一式 │
│    │      │                │            │          │二聯之簽帳單持卡人簽名│
│    │      │                │            │          │欄處偽簽「劉子武」署押│
│    │      │                │            │          │2枚，於第筆一式二聯 │
│    │      │                │            │          │之簽帳單持卡人簽名欄處│
│    │      │                │            │          │偽簽「劉子政」署押2枚 │
│    │      │                │            │          │。                    │
├──┼───┼────────┼──────┼─────┼───────────┤
│ 17. │Ｏ○○│國泰世華銀行卡號│95年1月14日 │  23,300元│被告於上開時間，持上開│
│    │      │0000000000000000│19時34分    │          │竊得之信用卡，至貴族珠│
│    │      │                │            │          │寶銀樓刷卡消費，並於一│
│    │      │                │            │          │式二聯之簽帳單持卡人簽│
│    │      │                │            │          │名欄處偽簽「劉子武」署│
│    │      │                │            │          │押2枚。               │
│    │      ├────────┼──────┼─────┼───────────┤
│    │      │台新國際商銀卡號│95年1月14日 │          │被告於上開時間，持上開│
│    │      │0000000000000000│19時47分  │19,200元│竊得之信用卡，至金元成│
│    │      │                │19時49分  │12,500元│銀樓刷卡，並於第筆│
│    │      │                │19時54分  │16,435元│一式二聯之簽帳單持卡人│
│    │      │                │            │          │簽名欄處偽簽「劉子武」│
│    │      │                │            │          │署押各2枚（共4枚），其│
│    │      │                │            │          │中第筆消費不成功。  │
│    ├───┼────────┼──────┼─────┼───────────┤
│    │陳茂發│日盛國際商銀卡號│95年1月14日 │23,100元  │被告於上開時間，持上開│
│    │      │0000000000000000│19時13分    │          │自Ｏ○○處竊得之陳茂發│
│    │      │                │            │          │信用卡，至特莉金珠寶銀│
│    │      │                │            │          │樓刷卡消費，並於一式二│
│    │      │                │            │          │聯之簽帳單持卡人簽名欄│
│    │      │                │            │          │處偽簽陳茂發英文「mofa│
│    │      │                │            │          │CHen」署押2枚。       │
├──┼───┼────────┼──────┼─────┼───────────┤
│ 18. │Ｍ○○│匯豐商業銀行卡號│95年1月16日 │          │被告於上開時間，持上開│
│    │      │0000000000000000│15時59分  │25,000元│竊得之信用卡，至金永│
│    │      │                │16時15分  │16,700元│生銀樓、震旦通訊臺中│
│    │      │                │            │          │北屯店刷卡消費，並分別│
│    │      │                │            │          │在一式二聯之簽帳單持卡│
│    │      │                │            │          │人簽名欄處偽簽「劉子武│
│    │      │                │            │          │」署押各2枚。（共4枚）│
│    │      ├────────┼──────┼─────┼───────────┤
│    │      │大眾商業銀行卡號│95年1月16日 │  28,500元│被告於上開時間，持上開│
│    │      │0000000000000000│15時57分    │          │竊得之信用卡，至金永生│
│    │      │                │            │          │珠寶銀樓刷卡消費，並在│
│    │      │                │            │          │一式二聯之簽帳單持卡人│
│    │      │                │            │          │簽名欄處偽簽「劉子武」│
│    │      │                │            │          │署押2枚。             │
├──┼───┼────────┼──────┼─────┼───────────┤
│ 19. │Ｆ○○│遠東商業銀行卡號│95年1月25日 │          │被告於上開時間，持上開│
│    │      │0000000000000000│15時04分  │24,570元│竊得之信用卡，至豐春│
│    │      │                │15時16分  │14,800元│珠寶名店、震旦行、│
│    │      │                │15時20分  │16,500元│瑞山銀樓刷卡消費，其中│
│    │      │                │            │          │第筆交易未成功，其│
│    │      │                │            │          │於第筆一式二聯之簽帳│
│    │      │                │            │          │單持卡人簽名欄處偽簽「│
│    │      │                │            │          │劉子武」署押2枚。     │
├──┼───┼────────┼──────┼─────┼───────────┤
│ 20. │Ｚ○○│日盛國際商銀卡號│95年2月2日  │          │被告於上開時間，持上開│
│    │      │0000000000000000│13時24分  │24,300元│竊得之信用卡，至上海│
│    │      │                │13時49分  │25,267元│寶石銀樓、天元銀樓、│
│    │      │                │14時05分  │14,200元│諾基亞通信、FB男飾│
│    │      │                │14時25分  │ 2,360元│、梵雅珠寶服飾刷卡消│
│    │      │                │            │24,200元│費，其中第筆交易取消│
│    │      │                │            │          │，其於第一式二聯│
│    │      │                │            │          │之簽帳單持卡人簽名欄處│
│    │      │                │            │          │偽簽英文「Soya 」署押 │
│    │      │                │            │          │各2枚（共6枚），其於第│
│    │      │                │            │          │筆一式二聯之簽帳單持│
│    │      │                │            │          │卡人簽名欄處偽簽「劉子│
│    │      │                │            │          │武Soya」署押2枚。     │
│    │      ├────────┼──────┼─────┼───────────┤
│    │      │臺灣新光商銀卡號│95年2月2日  │          │被告於上開時間，持上開│
│    │      │0000000000000000│13時21分  │24,500元│竊得之信用卡，至上海│
│    │      │                │13時39分  │14,800元│寶石銀樓、全虹通信向│
│    │      │                │            │          │上店刷卡消費，並於一式│
│    │      │                │            │          │二聯之簽帳單持卡人簽名│
│    │      │                │            │          │欄處偽簽「劉子武」署押│
│    │      │                │            │          │各2枚。（共4枚）      │
├──┼───┼────────┼──────┼─────┼───────────┤
│  │乙○○│國泰世華銀行卡號│95年2月10日 │  12,611元│被告於上開時間，持上開│
│    │      │0000000000000000│15時31分    │          │竊得之信用卡，至勝芳珠│
│    │      │                │            │          │寶銀樓刷卡消費，因銀行│
│    │      │                │            │          │未能提供簽帳單，故不予│
│    │      │                │            │          │沒收。                │
├──┼───┼────────┼──────┼─────┼───────────┤
│  │ｃ○○│慶豐商業銀行卡號│95年2月21日 │  26,000元│被告於上開時間，持上開│
│    │      │0000000000000000│14時14分    │          │竊得之信用卡，至金品珠│
│    │      │                │            │          │寶銀樓刷卡消費，並於一│
│    │      │                │            │          │式二聯之簽帳單持卡人簽│
│    │      │                │            │          │名欄處偽簽「宇○○」署│
│    │      │                │            │          │押2枚。               │
│    │      ├────────┼──────┼─────┼───────────┤
│    │      │台北富邦銀行卡號│95年2月21日 │          │被告於上開時間，持上開│
│    │      │0000000000000000│15時07分  │1,107元 │竊得之信用卡，至Ｆ．│
│    │      │                │15時11分  │16,684元│Ｆ．Ｆ．Ｆ東海店、比│
│    │      │                │ （成功）   │          │價王刷卡消費共3 筆，其│
│    │      │                │15時21分  │-16684元│中第筆交易，因商店人│
│    │      │                │ （取消）   │          │員要求核對持卡人身分，│
│    │      │                │            │          │被告始表示不願意購買而│
│    │      │                │            │          │以第筆刷退，並於第│
│    │      │                │            │          │筆一式二聯之簽帳單持卡│
│    │      │                │            │          │人簽名欄處偽簽「宇○○│
│    │      │                │            │          │」署押2枚。           │
│    │      ├────────┼──────┼─────┼───────────┤
│    │      │合作金庫銀行卡號│95年2月21日 │  14,935元│被告於上開時間，持上開│
│    │      │0000000000000000│14時55分    │          │竊得之信用卡，至聯強國│
│    │      │                │            │          │際荷仕電通刷卡消費，並│
│    │      │                │            │          │在一式二聯之簽帳單持卡│
│    │      │（起訴書漏列）  │            │          │人簽名欄處偽簽「Ｃ○○│
│    │      │                │            │          │」署押2枚。           │
├──┼───┼────────┼──────┼─────┼───────────┤
│  │Ｅ○○│中國信託商銀卡號│95年2月26日 │  26,900元│被告於上開時間，持上開│
│    │      │0000000000000000│19時47分    │          │竊得之信用卡，至華豐珠│
│    │      │                │            │          │寶銀樓刷卡消費，於一式│
│    │      │                │            │          │二聯之簽帳單持卡人簽名│
│    │      │                │            │          │欄處偽簽「Ｃ○○」署押│
│    │      │                │            │          │2枚。                 │
│    │      ├────────┼──────┼─────┼───────────┤
│    │      │玉山商業銀行卡號│95年2月26日 │          │被告於上開時間，持上開│
│    │      │0000000000000000│19時48分  │31,000元│竊得之信用卡，至華豐│
│    │      │                │20時13分  │17,800元│珠寶銀樓、遠和通信有│
│    │      │                │            │          │限公司刷卡消費，其中第│
│    │      │                │            │          │筆交易未成功（被害人│
│    │      │                │            │          │立即刷退），其於第筆│
│    │      │                │            │          │一式二聯之簽帳單持卡人│
│    │      │                │            │          │簽名欄處偽簽「Ｃ○○」│
│    │      │                │            │          │署押2 枚。            │
├──┼───┼────────┼──────┼─────┼───────────┤
│  │Ｑ○○│合作金庫銀行卡號│95年3月6日  │   4,400元│被告於上開時間，持上開│
│    │      │0000000000000000│16時59分    │          │竊得之信用卡，至玉都銀│
│    │      │                │            │          │樓刷卡消費，並於一式二│
│    │      │                │            │          │聯之簽帳單持卡人簽名欄│
│    │      │                │            │          │處偽簽「劉子武」署押2 │
│    │      │                │            │          │枚。                  │
├──┼───┼────────┼──────┼─────┼───────────┤
│  │未○○│中國信託商銀卡號│95年3月9日  │  14,700元│被告於上開時間，持上開│
│    │      │0000000000000000│14時22分    │          │竊得之信用卡，至水木通│
│    │      │                │            │          │訊有限公司刷卡消費，並│
│    │      │                │            │          │於一式二聯之簽帳單持卡│
│    │      │                │            │          │人簽名欄處偽簽「宇○○│
│    │      │                │            │          │」署押2 枚。          │
├──┼───┼────────┼──────┼─────┼───────────┤
│  │Ｔ○○│華僑商業銀行卡號│95年3月10日 │          │被告於上開時間，持上開│
│    │      │0000000000000000│15時58分  │20,000元│竊得之信用卡，至金鴻│
│    │      │                │16時32分  │ 1,519元│美銀樓、丁丁藥局復興│
│    │      │                │16時47分  │24,480元│店、金億銀樓、哈拉│
│    │      │                │16時56分  │14,380元│網通電訊有限公司、金│
│    │      │                │17時07分  │22,785元│緻品實業有限公司刷卡消│
│    │      │                │            │          │費共5 筆，於一式二聯之│
│    │      │                │            │          │簽帳單持卡人簽名欄處偽│
│    │      │                │            │          │簽「宇○○」署押各2 枚│
│    │      │                │            │          │（共10枚）。          │
│    │      ├────────┼──────┼─────┼───────────┤
│    │      │玉山商業銀行卡號│95年3月10日 │          │被告於上開時間，持上開│
│    │      │0000000000000000│16時      │23,200元│竊得之信用卡，至金鴻│
│    │      │                │16時      │13,490元│美銀樓、遠傳電信刷卡│
│    │      │                │            │          │消費，其中第筆刷卡未│
│    │      │                │            │          │成功，其於第筆一式二│
│    │      │                │            │          │聯之簽帳單持卡人簽名欄│
│    │      │                │            │          │處偽簽「宇○○」署押2 │
│    │      │                │            │          │枚。                  │
│    │      ├────────┼──────┼─────┼───────────┤
│    │      │兆豐國際商銀卡號│95年3月10日 │          │被告於上開時間，持上開│
│    │      │0000000000000000│15時59分  │23,200元│竊得之信用卡，至金鴻│
│    │      │（原中國國際商銀│16時06分  │14,400元│美銀樓、金泰銀樓刷│
│    │      │）              │16時24分  │14,400元│卡消費共3 筆均未成功。│
├──┼───┼────────┼──────┼─────┼───────────┤
│  │子○○│玉山商業銀行卡號│95年3月13日 │          │被告於上開時間，持上開│
│    │      │0000000000000000│16時29分  │25,000元│竊得之信用卡，至天晶│
│    │      │                │16時39分  │36,720元│珠寶名店、福泰珠寶金│
│    │      │＊起訴書漏列    │            │          │行刷卡消費，並於一式二│
│    │      │                │            │          │聯之簽帳單持卡人簽名欄│
│    │      │                │            │          │處偽造「劉子武」署押各│
│    │      │                │            │          │2枚。（共4枚）        │
│    │      ├────────┼──────┼─────┼───────────┤
│    │      │台新商業銀行卡號│95年3月13日 │  14,200元│被告於上開時間，持上開│
│    │      │0000000000000000│17時02分    │          │竊得之信用卡，至旺角電│
│    │      │                │            │          │訊刷卡消費，並於一式二│
│    │      │                │            │          │聯之簽帳單持卡人簽名欄│
│    │      │                │            │          │處偽造「劉子武」署押2 │
│    │      │                │            │          │枚。                  │
│    │      ├────────┼──────┼─────┼───────────┤
│    │      │中華銀行卡號    │95年3月13日 │          │被告於上開時間，持上開│
│    │      │0000000000000000│16時28分  │30,784元│竊得之信用卡，至天晶│
│    │      │                │16時52分  │25,800元│珠寶名店、唯美珠寶店│
│    │      │                │17時01分  │-14200元│、旺角電訊連續刷卡消│
│    │      │                │            │          │費共3筆，其中第筆交 │
│    │      │                │            │          │易未成功，並於第筆│
│    │      │                │            │          │一式二聯之簽帳單持卡人│
│    │      │                │            │          │簽名欄處偽簽「劉子武」│
│    │      │                │            │          │署押各2枚。（共4枚）  │
├──┼───┼────────┼──────┼─────┼───────────┤
│  │Ｈ○○│玉山商業銀行卡號│95年3月16日 │          │被告於上開時間，持上開│
│    │      │0000000000000000│14時37分  │35,000元│竊得之信用卡，至富比│
│    │      │                │14時52分  │22,900元│世精品商社、富堤珠寶│
│    │      │                │            │14,420元│銀樓、大雙網電訊有限│
│    │      │                │            │          │公司連續刷卡消費，其中│
│    │      │                │            │          │第筆刷卡未成功，其於│
│    │      │                │            │          │第筆一式二聯簽帳單│
│    │      │                │            │          │持卡人簽名欄處偽簽「張│
│    │      │                │            │          │晉崑」署押各2枚（共4枚│
│    │      │                │            │          │）                    │
├──┼───┼────────┼──────┼─────┼───────────┤
│  │辛○○│萬泰商業銀行卡號│95年3月22日 │   1,200元│被告於上開時間，持上開│
│    │      │0000000000000000│16時18分    │          │竊得之信用卡，至寶島眼│
│    │      │                │            │          │鏡永安分公司刷卡消費，│
│    │      │                │            │          │並於一式二聯之簽帳單持│
│    │      │                │            │          │卡人簽名欄處偽簽「劉子│
│    │      │                │            │          │武」署押2枚。         │
├──┼───┼────────┼──────┼─────┼───────────┤
│  │天○○│中國信託商銀卡號│95年3月22日 │     234元│被告於上開時間，持上開│
│    │      │0000000000000000│18時33分    │          │竊得之信用卡，至麗兒采│
│    │      │                │            │          │家（股）公司刷卡消費，│
│    │      │                │            │          │並於一式二聯之簽帳單持│
│    │      │                │            │          │卡人簽名欄處偽簽「張晉│
│    │      │                │            │          │崑」署押2枚。         │
│    │      ├────────┼──────┼─────┼───────────┤
│    │      │玉山商業銀行卡號│95年3月22日 │          │被告於上開時間，持上開│
│    │      │0000000000000000│18時10分  │23,587元│竊得之信用卡，至傳訊│
│    │      │                │18時33分  │234元   │通信、麗兒采家股份有│
│    │      │                │            │          │限公司刷卡消費，其中第│
│    │      │                │            │          │筆刷卡失敗，其於第│
│    │      │                │            │          │筆一式二聯之簽帳單持卡│
│    │      │                │            │          │人簽名欄處偽簽「Ｃ○○│
│    │      │                │            │          │」署押2枚。           │
├──┼───┼────────┼──────┼─────┼───────────┤
│  │丘紀芬│華僑商業銀行卡號│95年4月1日  │          │被告於上開時間，持上開│
│    │      │0000000000000000│16時33分  │25,000元│竊得之信用卡，至金記│
│    │      │                │17時15分  │ 1,200元│銀樓、無毒的家刷卡消│
│    │      │                │            │          │費共2 筆，並於一式二聯│
│    │      │                │            │          │之簽帳單持卡人簽名欄處│
│    │      │                │            │          │偽造「Ｃ○○」署押2枚 │
│    │      │                │            │          │；第筆刷卡未成功。  │
│    │      ├────────┼──────┼─────┼───────────┤
│    │      │合作金庫銀行卡號│95年4月1日  │  24,250元│被告於上開時間，持上開│
│    │      │0000000000000000│16時34分    │          │竊得之信用卡，至金記銀│
│    │      │                │            │          │樓刷卡消費，並於一式二│
│    │      │                │            │          │聯之簽帳單持卡人簽名欄│
│    │      │                │            │          │處偽造「Ｃ○○」署押2 │
│    │      │                │            │          │枚。                  │
├──┼───┼────────┼──────┼─────┼───────────┤
│  │石素貞│中國信託商銀卡號│95年4月6日  │   5,200元│被告於上開時間，持上開│
│    │      │0000000000000000│13時32分    │          │自丙○○處竊得之石素貞│
│    │      │                │            │          │信用卡，至金玉珠寶銀樓│
│    │      │                │            │          │公益店刷卡消費，於一式│
│    │      │                │            │          │二聯之簽帳單持卡人簽名│
│    │      │                │            │          │欄處偽造丙○○「Jaen」│
│    │      │                │            │          │英文署押2 枚。        │
├──┼───┼────────┼──────┼─────┼───────────┤
│  │Ｘ○○│玉山商業銀行卡號│95年4月16日 │          │被告持自被害人處竊得之│
│    │      │0000000000000000│11時49分  │ 2,370元│上開信用卡於上開時間在│
│    │      │                │12時24分  │   700元│唯軟電腦圖書廣場、│
│    │      │                │12時24分  │   700元│Hanten臺中永福門市刷│
│    │      │                │            │          │卡消費，其中第筆交│
│    │      │                │            │          │易失敗，其於第筆簽帳│
│    │      │                │            │          │單持卡人簽名欄處偽造「│
│    │      │                │            │          │Ｃ○○」署押2枚。     │
│    │      ├────────┼──────┼─────┼───────────┤
│    │      │國泰世華銀行卡號│95年4月16日 │     202元│被告於上開時間，持上開│
│    │      │0000000000000000│11時40分    │          │竊得之信用卡，至屈臣氏│
│    │      │                │            │          │文華店刷卡消費，並於一│
│    │      │                │            │          │式二聯之簽帳單持卡人簽│
│    │      │                │            │          │名欄處偽造「Ｃ○○」署│
│    │      │                │            │          │押2枚。               │
├──┼───┼────────┼──────┼─────┼───────────┤
│  │卯○○│中國信託商銀卡號│95年4月17日 │          │被告於上開時間，持上開│
│    │      │0000000000000000│21時17分  │ 6,080元│竊得之信用卡，至全球│
│    │      │                │21時24分  │ 3,000元│銀樓、嬌點銀樓刷卡│
│    │      │                │21時28分  │   600元│消費共3 筆，並於一式二│
│    │      │                │            │          │聯之信用卡簽帳單持卡人│
│    │      │                │            │          │簽名欄處偽簽「Ｃ○○」│
│    │      │                │            │          │署押各2枚。（共6枚）  │
├──┼───┼────────┼──────┼─────┼───────────┤
│  │Ｙ○○│玉山商業銀行卡號│95年4月19日 │          │被告於上開時間，持上開│
│    │      │0000000000000000│17時01分  │27,300元│竊得之信用卡，至新寶│
│    │      │                │17時08分  │25,700元│發銀樓、恆昌銀樓刷卡│
│    │      │                │            │          │消費，並在第筆一式二│
│    │      │                │            │          │聯之簽帳單持卡人簽名欄│
│    │      │                │            │          │處偽簽「劉子武」署押2 │
│    │      │                │            │          │枚（第筆消費刷退）。│
│    │      ├────────┼──────┼─────┼───────────┤
│    │      │國泰世華銀行卡號│95年4月19日 │20,000元  │被告於上開時間，持上開│
│    │      │0000000000000000│16時53分    │          │竊得之信用卡，至金聖昌│
│    │      │                │            │          │銀樓刷卡消費，並於一式│
│    │      │                │            │          │二聯之信用卡簽帳單持卡│
│    │      │                │            │          │人簽名欄處偽簽「劉子武│
│    │      │                │            │          │」署押2枚。           │
│    ├───┼────────┼──────┼─────┼───────────┤
│    │劉信宗│中國信託商銀卡號│95年4月19日 │19,450元  │被告於上開時間，持上開│
│    │      │0000000000000000│16時53分    │          │竊得之信用卡，至金聖昌│
│    │      │                │            │          │銀樓刷卡消費，並於一式│
│    │      │                │            │          │二聯之信用卡簽帳單持卡│
│    │      │                │            │          │人簽名欄處偽簽「劉子武│
│    │      │                │            │          │」署押2枚。           │
├──┼───┼────────┼──────┼─────┼───────────┤
│  │樊麗琦│中國信託商銀卡號│95年4月22日 │23,500元  │被告於上開時間，持上開│
│    │      │0000000000000000│16時23分    │          │竊得之信用卡，至台灣│
│    │      ├────────┼──────┼─────┤大哥大、家福股份有限│
│    │      │中國信託商銀卡號│95年4月22日 │27,410元  │公司中清刷卡消費共2 筆│
│    │      │0000000000000000│16時08分    │          │，並於一式二聯之簽帳單│
│    │      │（起訴書漏列）  │            │          │持卡人簽名欄處偽簽「張│
│    │      │                │            │          │晉崑」署押各2枚。（共4│
│    │      │                │            │          │枚）                  │
├──┼───┼────────┼──────┼─────┼───────────┤
│  │亥○○│台新國際商銀卡號│95年4月25日 │          │被告於上開時間，持上開│
│    │      │0000000000000000│20時31分  │ 1,000元│竊得之信用卡，至衣蝶百│
│    │      │                │20時41分  │23,867元│貨臺中店刷卡消費2 筆，│
│    │      │                │            │          │並於一式二聯之簽帳單持│
│    │      │                │            │          │卡人簽名欄處偽簽「胡景│
│    │      │                │            │          │堯」署押各2枚。（共4枚│
│    │      │                │            │          │）                    │
│    │      ├────────┼──────┼─────┼───────────┤
│    │      │聯邦商業銀行卡號│95年4月25日 │          │被告於上開時間，持上開│
│    │      │0000000000000000│21時18分  │ 7,300元│竊得之信用卡，至義大│
│    │      │                │21時24分  │16,800元│利珠寶、NOKIA行動電 │
│    │      │                │            │          │話館刷卡消費，並於一式│
│    │      │                │            │          │二聯之簽帳單持卡人簽名│
│    │      │                │            │          │欄處偽簽「邱滕國」署押│
│    │      │                │            │          │各2枚。（共4枚）      │
├──┼───┼────────┼──────┼─────┼───────────┤
│  │ｈ○○│中國信託商銀卡號│95年5月2日  │          │被告於上開時間，持上開│
│    │      │0000000000000000│21時25分  │26,200元│竊得之信用卡，至金玉│
│    │      │                │21時32分  │ 1,797元│珠寶銀樓公益店、漢登│
│    │      │                │            │          │企業（有）公司臺灣分公│
│    │      │                │            │          │司刷卡消費共2 筆，交易│
│    │      │                │            │          │均未成功。            │
├──┼───┼────────┼──────┼─────┼───────────┤
│  │Ｌ○○│台新國際商銀卡號│95年5月3日  │          │被告於上開時間，持上開│
│    │      │0000000000000000│21時48分  │   630元│竊得之信用卡，至佑全│
│    │      │                │21時56分  │29,440元│藥局台中昌平店、宏益│
│    │      │                │            │          │銀樓珠寶刷卡消費，並於│
│    │      │                │            │          │一式二聯之簽帳單持卡人│
│    │      │                │            │          │簽名欄處偽簽「Ｃ○○」│
│    │      │                │            │          │署押各2枚。（共4枚）  │
├──┼───┼────────┼──────┼─────┼───────────┤
│  │Ｗ○○│新竹國際商銀卡號│95年5月8日  │          │被告於上開時間，持上開│
│    │      │0000000000000000│14時02分  │   565元│竊得之信用卡，至康是│
│    │      │                │14時16分  │ 8,500元│美生活藥妝清華店、│
│    │      │                │14時17分  │ 8,000元│全航通信電子光華店刷卡│
│    │      │                │            │          │消費，並於一式二聯之簽│
│    │      │                │            │          │帳單持卡人簽名欄處偽簽│
│    │      │                │            │          │「劉子武」署押各2枚。 │
│    │      │                │            │          │（共6枚）             │
│    │      ├────────┼──────┼─────┼───────────┤
│    │      │國泰世華銀行卡號│95年5月8日  │          │被告於上開時間，持上開│
│    │      │0000000000000000│13時32分  │27,200元│竊得之信用卡，至金益│
│    │      │                │13時45分  │23,000元│美銀樓、全虹長春店刷│
│    │      │                │            │          │卡消費共2筆，其中第 │
│    │      │                │            │          │筆交易未成功，其於第│
│    │      │                │            │          │筆一式二聯之簽帳單持卡│
│    │      │                │            │          │人簽名欄處偽簽「劉子武│
│    │      │                │            │          │」署押2 枚。          │
├──┼───┼────────┼──────┼─────┼───────────┤
│  │Ｉ○○│花旗銀行卡號    │95年5月19日 │  16,400元│被告於上開時間，持上開│
│    │      │0000000000000000│14時45分    │          │竊得之信用卡，至燦坤３│
│    │      │                │            │          │Ｃ光復店刷卡消費，並在│
│    │      │                │            │          │一式二聯之簽帳單持卡人│
│    │      │                │            │          │簽名欄處偽簽「Ｃ○○」│
│    │      │                │            │          │署押2枚。             │
├──┼───┼────────┼──────┼─────┼───────────┤
│  │徐家莉│國泰世華銀行卡號│95年6月1日  │  15,200元│被告於上開時間，持上開│
│    │      │0000000000000000│15時03分    │          │竊得之信用卡，至聯強國│
│    │      │                │            │          │際刷卡消費，並於一式二│
│    │      │                │            │          │聯之簽帳單持卡人簽名欄│
│    │      │                │            │          │處偽簽「Ｃ○○」署押1 │
│    │      │                │            │          │枚。                  │
│    │      │                │            │          │                      │
│    │      │                │            │          │＊95偵12764號第127-130│
│    │      │                │            │          │  頁－簽帳單一式二聯，│
│    │      │                │            │          │  但公司僅收客人簽名那│
│    │      │                │            │          │  1 張，客人收執聯無簽│
│    │      │                │            │          │  章，故署押僅1枚。   │
│    │      ├────────┼──────┼─────┼───────────┤
│    │      │中華商業銀行卡號│95年6月1日  │          │被告於上開時間，持上開│
│    │      │0000000000000000│14時23分  │   515元│竊得之信用卡，至易聖│
│    │      │                │14時27分  │23,500元│科技有限公司、上軒國│
│    │      │                │            │          │際電子連鎖世界（NOVA）│
│    │      │                │            │          │刷卡消費，並於一式二聯│
│    │      │                │            │          │之簽帳單持卡人簽名欄處│
│    │      │                │            │          │偽簽「Ｃ○○」署押各1 │
│    │      │                │            │          │枚。（共2枚）         │
│    │      │                │            │          ├───────────┤
│    │      │                │            │          │＊95偵12764號第127-130│
│    │      │                │            │          │  頁－簽帳單一式二聯，│
│    │      │                │            │          │  但公司僅收客人簽名那│
│    │      │                │            │          │  1 張，客人收執聯無簽│
│    │      │                │            │          │  章，故署押僅1枚。   │
│    │      │                ├──────┼─────┼───────────┤
│    │      │0000000000000000│95年6月1日  │25,800元  │被告持自被害人處竊得之│
│    │      │（起訴書漏列）  │14時57分    │          │上開信用卡於上開時間在│
│    │      │                │            │          │於天美銀樓刷卡消費，交│
│    │      │                │            │          │易未成功。            │
│    │      ├────────┼──────┼─────┼───────────┤
│    │      │上海商業銀行卡號│95年6月1日  │32,640元  │被告於上開時間，持上開│
│    │      │0000000000000000│14時48分    │          │竊得之信用卡，至鈞越科│
│    │      │                │            │          │技刷卡消費，並於一式二│
│    │      │                │            │          │聯之簽帳單持卡人簽名欄│
│    │      │                │            │          │處偽簽「Ｃ○○」署押1 │
│    │      │                │            │          │枚。                  │
│    │      │                │            │          ├───────────┤
│    │      │                │            │          │＊95偵12764號第127-130│
│    │      │                │            │          │  頁－簽帳單一式二聯，│
│    │      │                │            │          │  但公司僅收客人簽名那│
│    │      │                │            │          │  1 張，客人收執聯無簽│
│    │      │                │            │          │  章，故署押僅1枚     │
├──┴───┴────────┴──────┴─────┴───────────┤
│(二)其他偽造署押部分                                                              │
├──┬──────┬────────────────────┬───┬─────┤
│編號│ 時     間  │ 偽造署押所在文件及偽造文書內容         │ 數量 │ 備    註 │
├──┼──────┼────────────────────┼───┼─────┤
│  │93年2月7日  │台鹽生技店之貴賓資料表上偽造「鄭友明」簽│簽名1 │南市警三刑│
│    │某時        │名                                      │枚    │偵字第0930│
│    │            │                                        │      │411號卷第 │
│    │            │                                        │      │12頁      │
├──┼──────┼────────────────────┼───┼─────┤
│  │不詳        │ｄ○○所有萬泰銀行卡號0000000000000000號│簽名1 │南市警五偵│
│    │            │信用卡背面持卡人簽名欄偽簽「蕭波明」簽名│枚    │字第880 號│
│    │            │                                        │      │卷第9頁   │
├──┼──────┼────────────────────┼───┼─────┤
│  │93年8 月19日│嘉義市警察局第一分局北興派出所表示同意│簽名11│嘉市警一刑│
│    │16時25分    │  搜索之同意書立同意書人欄偽造「宇○○」│枚、指│字第093000│
│    │            │  之簽名及指印各1枚                     │印14枚│2925號卷第│
│    │            │嘉義市警察局第一分局北興派出所搜索扣押│      │1至3、6至8│
│    │            │  筆錄受搜索人簽名欄、受執行人簽名捺印欄│      │、11頁    │
│    │            │  、在場人欄偽造「宇○○」之簽名各1枚（ │      │          │
│    │            │  共3 枚）、指印1枚                     │      │          │
├──┼──────┼────────────────────┤      │          │
│  │93年8 月19日│嘉義市警察局第一分局北興派出所偵訊筆錄│      │          │
│    │18時45分    │  受詢問人欄偽造「宇○○」簽名2枚及指印8│      │          │
│    │            │  枚                                    │      │          │
│    │            │嘉義市警察局第一分局北興派出所口卡片指│      │          │
│    │            │  證人欄偽造「宇○○」簽名及指印各1枚   │      │          │
│    │            │嘉義市警察局第一分局逮捕通知書2張之收 │      │          │
│    │            │  受人欄簽章偽造「宇○○」簽名及指印各2 │      │          │
│    │            │  枚                                    │      │          │
├──┼──────┼────────────────────┤      ├─────┤
│  │93年8 月19日│臺灣嘉義地方法院檢察署訊問筆錄受訊問人│      │嘉義地檢93│
│    │23時13分    │  欄偽造「宇○○」簽名1枚               │      │年偵字第49│
│    │            │                                        │      │12號卷第4 │
│    │            │                                        │      │至5頁     │
├──┼──────┼────────────────────┼───┼─────┤
│  │93年12月25日│臺南市警察局第五分局立人派出所偵訊筆錄│簽名共│南市警五刑│
│    │16時50分許  │  （被告持變造之「宇○○」駕駛執照應訊）│10枚、│偵字第880 │
│    │            │  ，於被訊問人欄偽造「宇○○」簽名3枚及 │指印共│號卷第1至3│
│    │            │  指印10枚。                            │16枚  │、7、12至 │
│    │            ├────────────────────┤      │15頁      │
│    │            │臺南市警察局第五分局立人派出所口卡片上│      │          │
│    │            │  ，偽造「宇○○」之簽名及指印各1枚     │      │          │
├──┼──────┼────────────────────┤      │          │
│  │93年12月25日│臺南市警察局第五分局扣押證明書上被扣押│      │          │
│    │某時        │  人欄偽造「宇○○」簽名及指印各1枚     │      │          │
│    │            ├────────────────────┤      │          │
│    │            │逮捕通知書2張、同意訊問通知書1張之被通│      │          │
│    │            │  知人欄偽造「宇○○」簽名共3枚及指印共3│      │          │
│    │            │  枚                                    │      │          │
├──┼──────┼────────────────────┤      ├─────┤
│  │93年12月25日│臺南地方法院檢察署訊問筆錄上被訊問人欄│      │臺南地檢署│
│    │21時27分    │  偽造「宇○○」簽名1枚                 │      │94年偵字第│
│    │            │                                        │      │524號卷第 │
│    │            ├────────────────────┤      │5至8、8-1 │
│    │            │照片1張偽造「宇○○」簽名及指印各1枚  │      │頁        │
├──┼──────┼────────────────────┼───┼─────┤
│  │94年12月8 日│聯強通訊行中古手機買賣同意書（共3 份）之│共3枚 │中分二偵字│
│    │某時、95年5 │簽名蓋章欄偽造「宇○○」署押各1枚       │      │第00000000│
│    │月1 日某時、│                                        │      │號卷第235 │
│    │95年5 月30日│                                        │      │至237頁   │
├──┼──────┼────────────────────┼───┼─────┤
│  │94年12月30日│臺灣大哥大股份有限公司北屯特約服務中心之│共4枚 │95年偵字第│
│    │某時        │「台灣大哥大第二代行動電話通信業務服務申│      │14092號卷 │
│    │            │請書」、「東信電訊行動電話服務申請書」之│      │第341至345│
│    │            │申請人欄偽造「ｂ○○」署押各2枚。       │      │頁        │
├──┼──────┼────────────────────┼───┼─────┤
│  │95年2 月18日│格上科技有限公司之「3C電子商品買賣讓渡同│共2枚 │95年偵字第│
│    │20時30分    │意書」之讓渡人欄偽造「己○○」署押      │      │12764號卷 │
├──┼──────┼────────────────────┼───┼─────┤
│  │95年3月22日 │辛○○所有萬泰銀行卡號0000000000000000號│1枚   │95年偵字第│
│    │下午某時    │信用卡背面持卡人簽名欄偽簽「劉子武」簽名│      │13980號卷 │
│    │            │                                        │      │第154頁   │
│    │            │                                        │      │第85頁    │
├──┴──────┴────────────────────┴───┴─────┤
│(三)其他                                                                          │
├──┬───────────────────────────┬───┬─────┤
│ 1. │宇○○之汽車駕駛執照上被告本人照片                    │1張   │95年偵字第│
│    │                                                      │      │38頁      │
└──┴───────────────────────────┴───┴─────┘


司法院資訊處製作；財團法人民間司法改革基金會備份。
